【裁判字號】    97,訴,299
【裁判日期】    980213
【裁判案由】    違反槍砲彈藥刀械管制條例等
【裁判全文】
臺灣新竹地方法院刑事判決               97年度訴字第299號
                                       97年度易字第592號
    公  訴  人  臺灣新竹地方法院檢察署檢察官
    被      告  戊○○
    被      告  甲甲○
    選任辯護人  法律扶助基金會陳詩文律師
    被      告  ｓ○○
    被      告  辰○○
    選任辯護人  法律扶助基金會陳偉民律師
    被      告  丁○○
    選任辯護人  彭火炎律師
                張玉琳律師
    被      告  玄○○
    被      告  ｘ○○
    選任辯護人  金惠民律師
    被      告  林子祥
上列被告因詐欺等案件，經檢察官提起公訴（96年度偵字第7599
號），及追加起訴（97年度偵字第4615、4999號），本院判決如
下：
    主  文
1.戊○○共同犯詐欺取財罪，處有期徒刑年陸月，扣案如附表
  五所示之物均沒收。
  戊○○被訴共犯恐嚇取財罪部分，無罪。
2.甲甲○共同犯詐欺取財罪，處有期徒刑肆年，扣案如附表五所
  示之物均沒收。又犯非法寄藏爆裂物罪，處有期徒刑伍年肆月
  ，併科罰金新台幣壹拾萬元，罰金如易服勞役，以新台幣壹仟
  元折算壹日。又犯非法持有可發射子彈具殺傷力改造手槍罪，
  處有期徒刑年肆月，併科罰金新台幣壹拾萬元，罰金如易服
  勞役，以新台幣壹仟元折算壹日，扣案如附表七所示之物均沒
  收。應執行有期徒刑拾貳年，併科罰金新台幣壹拾捌萬元，罰
  金如易服勞役，以新台幣壹仟元折算壹日。扣案如附表五及附
  表七所示之物均沒收。
  甲甲○被訴共犯恐嚇取財罪部分，無罪。
3.ｓ○○共同犯詐欺取財罪，處有期徒刑貳年陸月，扣案如附表
  五所示之物均沒收。
  ｓ○○被訴共犯恐嚇取財罪部分，無罪。
4.辰○○幫助犯詐欺取財罪，處有期徒刑陸月。又犯非法寄藏可
  發射子彈具殺傷力改造手槍罪，處有期徒刑年肆月，併科罰
  金新台幣壹拾萬元，罰金如易服勞役，以新台幣壹仟元折算壹
  日，扣案如附表七所示之物均沒收。應執行有期徒刑年捌月
  ，併科罰金新台幣壹拾萬元，罰金如易服勞役，以新台幣壹仟
  元折算壹日，扣案如附表五及附表七所示之物均沒收。
  辰○○被訴共犯恐嚇取財罪部分，無罪。
5.丁○○共同犯詐欺取財罪，處有期徒刑貳年肆月，扣案如附表
  五所示之物均沒收。又犯非法寄藏爆裂物罪，處有期徒刑伍年
  肆月，併科罰金新台幣壹拾萬元，罰金如易服勞役，以新台幣
  壹仟元折算壹日。應執行有期徒刑柒年陸月，併科罰金新台幣
  壹拾萬元，罰金如易服勞役，以新台幣壹仟元折算壹日，扣案
  如附表五所示之物均沒收。
  丁○○被訴共犯恐嚇取財罪部分，無罪。
6.玄○○共同犯詐欺取財罪，處有期徒刑貳年，扣案如附表五所
  示之物均沒收。
  玄○○被訴共犯恐嚇取財罪部分，無罪。
7.ｘ○○犯非法持有可發射子彈具殺傷力改造手槍罪，處有期徒
  刑年陸月，併科罰金新台幣壹拾萬元，罰金如易服勞役，以
  新台幣壹仟元折算壹日，扣案如如附表六所示之物均沒收。
  ｘ○○被訴幫助犯詐欺取財罪部分，無罪。
8.林子祥幫助犯詐欺取財罪，處有期徒刑月，如易科罰金，以
  新臺幣壹仟元折算壹日。
    事  實
一、戊○○（綽號老大、阿民）於民國96年7月間，依報紙分類
    廣告刊登之收購人頭帳戶訊息，與大陸地區真實姓名、年籍
    不詳綽號「阿俊」、「小寶」、「白先生」、「小龍」、「
    小王」、「水果」、「大寶」等成年男女所組之詐騙集團接
    觸後，與該詐騙集團達成合作之協議，旋即在臺灣地區招募
    甲甲○（綽號阿港）、ｓ○○（綽號二哥、阿洲）共組車手
    集團，以戊○○為首，在臺灣地區專門負責提領贓款，嗣於
    96年9月13日，戊○○因罹患血癌而入院，乃將上開車手集
    團事務交由甲甲○負責，甲甲○又陸續招募丁○○（綽號阿
    甘，96年10月間某日加入）、玄○○（綽號小龍，96年11月
    間某日加入）加入該「車手集團」。被告戊○○、甲甲○、
    ｓ○○、丁○○、玄○○等5人與「阿俊」等詐騙集團成員
    ，基於意圖為自己不法所有之詐欺犯意聯絡，自民國96年7
    月間某日起至96年12月21日止，由上開詐騙集團成員以如附
    表一編號1至80所示之詐騙方式，要求如附表一編號1至80所
    示之天○○等人匯款至詐騙集團指定之人頭帳戶，使如附表
    一編號1至80所示之天○○等人陷於錯誤，而依詐騙集團成
    員之指示於如附表一編號1至80所示時間、地點匯出所示款
    項至指定之人頭帳戶。並由「阿俊」、「小寶」等詐騙集團
    成員將在臺灣地區所收購人頭帳戶存摺、提款卡等物寄至國
    道中山高速公路新竹交流道旁之客運車站、中壢火車站等地
    ，再以電話通知戊○○、甲甲○前往領取，戊○○、甲甲○
    則親自或指示ｓ○○、玄○○、丁○○等人前往金融機構之
    自動櫃員機提領上開詐騙所得之款項，戊○○、甲甲○於所
    提領款項抽取部分做為酬勞，與車手集團成員朋分，所餘款
    項則由戊○○、甲甲○匯至「阿俊」、「小寶」等詐騙集團
    成員指定之人頭帳戶。
二、辰○○、林子祥（綽號「阿中」）明知收購人頭帳戶者，係
    借用個人帳戶成為詐欺犯之人頭帳戶或被害人匯入遭詐欺款
    項之帳戶，仍基於幫助詐欺取財之犯意，辰○○引介欲轉售
    人頭帳戶之林子祥予甲甲○，甲甲○因而於96年10月2日至
    同年月7日間某日晚上，在新竹縣新豐鄉明新科技大學附近
    ，以新臺幣（下同）10,000元代價，向林子祥收購亦具有幫
    助犯意之呂豐詣（本院另案以97年度訴字第713號判處有期
    徒刑3月）所有渣打國際銀行新社分行000000000000號帳戶
    之存摺及金融卡。嗣將上開帳戶資料提供予詐騙集團，由詐
    騙集團成員於附表一編號80所示之時間、地點、方式，詐騙
    蔡瑩潔匯款2萬4000元，再由詐欺集團成員聯繫甲甲○，持
    呂豐詣所交付之渣打國際銀行新社分行金融卡，前往自動櫃
    員機，將前開款項提領一空，嗣因蔡瑩潔查覺有異，始知受
    騙。
三、ｘ○○（綽號小胖）明知可發射子彈具有殺傷力之改造手槍
    、具有殺傷力子彈均為槍砲彈藥刀械管制條例所管制之物品
    ，未經許可不得持有，竟仍自93年間某時起，從不詳處取得
    仿BERETTA廠92FS型半自動手槍製造之具有殺傷力改造手槍
    1支（含彈匣2個、槍枝管制編號0000000000）、非制式子彈
    8顆，未經許可持有之，並放置在新竹縣湖口鄉○○○街35
    號住處內，迄至96年12月21日上午7時10分，為警搜索查獲
    ，並扣得上開槍彈及附表三編號3所示其餘物品。
四、甲甲○、丁○○明知具有殺傷力之土製炸彈為槍砲彈藥刀械
    管制條例所管制之爆裂物，未經許可不得持有、寄藏，竟仍
    為下列行為：
    甲甲○於94年9、10月間，受綽號「阿正」之年籍不詳成年
    男子所託，保管具有殺傷力之土製炸彈1顆，其未經許可而
    藏放在新竹縣新豐鄉○○街59巷1號住處之房間衣櫥內。嗣
    於96年10月間某日，甲甲○將上開具有殺傷力之土製炸彈1
    顆，交予丁○○保管，丁○○自斯時起，未經許可而寄藏上
    開有殺傷力之土製炸彈1顆，並放置在新竹縣新豐鄉○○路
    7之2號住處床頭櫃內，迄至96年12月21日上午10時20分許，
    為警搜索丁○○位於新竹縣新豐鄉○○路7之2號住處而查獲
    ，並扣得上開土製炸彈1顆及附表三編號7所示其餘物品。
五、甲甲○、辰○○明知可發射子彈具有殺傷力之改造手槍、具
    有殺傷力子彈均為槍砲彈藥刀械管制條例所管制之物品，未
    經許可不得持有、寄藏，竟仍為下列行為：
    甲甲○於96年10、11月間，以6萬元代價，透過電腦網際網
    路方式，購買仿GLOCK廠27型半自動手槍製造之改造手槍1支
    （槍枝管制編號0000000000）、仿WALTHER廠PPK/S型半自動
    手槍製造之改造手槍1支（槍枝管制編號0000000000）及具
    有殺傷力之非制式子彈11顆，其自斯時起，未經許可而持有
    之，並放置在新竹縣新豐鄉○○街59巷1號住處內。嗣於96
    年12月中旬某日，甲甲○將上開具有殺傷力之改造手槍2支
    、具有殺傷力之子彈11顆，交予辰○○保管，辰○○自斯時
    起，未經許可而寄藏上開具有殺傷力之改造手槍2支、具有
    殺傷力子彈11顆，並放置在新竹縣湖口鄉○○路3巷4號2樓
    住處內，迄至96年12月21日上午7時20分許，為警搜索辰○○位於新竹縣湖口鄉○○路3巷4號2樓住處而查獲，並扣得
    上開具有殺傷力之改造手槍2支、具有殺傷力子彈11顆，及
    附表三編號2所示其餘物品。
六、嗣經附表一所示之天○○等人發覺受騙後報警處理，經新竹
    縣政府警察局警員持本院核發之搜索票及臺灣新竹地方法院
    檢察署檢察官簽核之拘票，分別於附表三編號1、3至8所示
    之時間、地點實施搜索及拘提戊○○等人到案，並扣得附表
    三編號1、3至8所示之物品。
七、案經癸○○、丑○○、ｉ○○、Ｔ○○、Ｉ○○、己○○、
    ｔ○○、乙○○、ｃ○○、Ｚ○○、宙○○、子○○、丙○○、ｈ○○、Ｄ○○、ｌ○○、甲子○、卯○○、Ａ○○訴
    由新竹縣政府警察局移送臺灣新竹地方法院檢察署檢察官偵
    查起訴；暨蔡瑩潔訴由台北市政府警察局士林分局報請臺灣
    士林地方法院檢察署檢察官呈請臺灣高等法院檢察署檢察長
    令轉臺灣新竹地方法院檢察署檢察官偵查追加起訴。
    理  由
甲、程序方面
一、按被告丁○○於96年間係在903旅服役中，其犯本案之罪時
    雖已為現役軍人，然其所犯之罪尚非陸海空軍刑法或其特別
    法之罪，依軍事審判法第1條1項規定，軍事法院並無審判權
    ，仍應由普通法院依普通刑事訴訟程序追訴處罰，本院有審
    判權應無疑義。
二、公訴人到庭補充、更正部分：
（一）被告戊○○、甲甲○、ｓ○○、辰○○、丁○○、玄○○
      等6人，就起訴書附表一編號76之甲辛○自96年11月10日
      起遭恐嚇部分，共犯刑法第346條第1項之恐嚇取財罪。
（二）被告戊○○、甲甲○、ｓ○○、辰○○、丁○○、玄○○
      等6人，就起訴書附表一編號1至82部分（其中附表一編號
      76之甲辛○係指96年11月10日之前匯款），共犯刑法第33
      9條第1項之詐欺取財罪，且為集合犯關係。
（三）被告ｘ○○所為，係涉犯刑法第30條第1項、第339條第1
      項之幫助詐欺取財罪。另涉犯槍砲彈藥刀械管制條例第8
      條第4項未經許可持有可發射金屬或子彈具有殺傷力之槍
     枝罪、同條例第12條第4項未經許可持有子彈罪嫌。
（四）被告丁○○就土製炸彈部分，涉犯槍砲彈藥刀械管制條例
      第12條第4項未經許可寄藏子彈罪嫌。
三、被告甲甲○及辯護人爭執被告辰○○在警詢所言，為傳聞證
    據，無證據能力；被告辰○○及辯護人爭執被告甲甲○在警
    詢所言，為傳聞證據，無證據能力；被告丁○○及辯護人爭
    執共同被告戊○○、甲甲○、ｓ○○、玄○○、ｘ○○，於
    警詢、偵訊中所言，因屬審判外陳述，亦未經對質詰問，均
    無證據能力乙節。經查：
（一）按被告之自白，非出於強暴、脅迫、利誘、詐欺、疲勞訊
      問、違法羈押或其他不正之方法，且與事實相符者，得為
      證據，刑事訴訟法第156條第1項定有明文。經查：
    １、被告戊○○、甲甲○、ｓ○○、辰○○、玄○○、ｘ○○及辯護人始終未予具體說明被告戊○○、甲甲○、ｓ
        ○○、辰○○、玄○○、ｘ○○於警詢、偵訊中所為之
        供述，係受員警、檢察官之何種強暴、脅迫、利誘、詐
        欺、疲勞訊問、違法羈押或其他不正之方法而為陳述。
        被告戊○○、甲甲○、ｓ○○、辰○○、玄○○、ｘ○○於警詢、偵訊中所為供述部分，充其量為被告等人之
        「自白」，應依刑事訴訟法第156條第1項之規定判斷其
        證據能力，此與刑事訴訟法第159條之1審判外陳述之傳
        聞法則無涉，上開被告及辯護人此部分主張尚有誤會，
        是被告戊○○、甲甲○、ｓ○○、辰○○、玄○○、ｘ
        ○○於警詢、偵訊中之供述，均具有證據能力。
    ２、另被告戊○○、甲甲○於偵訊中以證人身分所為證述（
        見96偵7599卷（三）：725、728頁），均經依法具結，
        上開有爭執之被告、辯護人均未釋明證人戊○○、甲甲○於於偵查中向檢察官所為之陳述，有何顯有不可信之
        情況，依刑事訴訟法第159條之1第2項規定，得為證據
        ，認具有證據能力。
四、按被告以外之人於審判外之言詞或書面陳述，除法律有規定
    者外，不得作為證據；又被告以外之人於審判外之陳述，雖
    不符合同法第159條之1至第159條之4之規定，但經當事人於
    審判程序同意作為證據，法院審酌該言詞陳述或書面陳述作
    成時之情況，認為適當者，亦得為證據。當事人、代理人或
    辯護人於法院調查證據時，知有第159條第1項不得為證據之
    情形，而未於言詞辯論終結前聲明異議者，視為有前項之同
    意，刑事訴訟法第159條第1項及第159條之5分別定有明文。
    經查，本判決下列所引用（除上開爭執部分外）之各該被告
    以外之人於審判外之陳述（包含書面陳述），除公務員職務
    上製作之紀錄文書，並無顯不可信之情況，依刑事訴訟法第
    159條之4第1款規定，有證據能力外，其餘亦屬傳聞證據部
    分，檢察官、被告及辯護人於本院準備程序中均表示沒有意
    見，且迄於言詞辯論終結前亦未聲明異議。本院審酌上開證
    據資料製作時之情況，尚無違法不當及證明力明顯過低之瑕
    疵，亦認為以之作為證據應屬適當，故揆諸前開規定，爰依
    刑事訴訟法第159 條之5規定，認前揭證據資料均有證據能
    力。
乙、有罪部分
一、被告供述部分
（一）訊據被告戊○○對於事實一所載詐欺取財之犯罪事實於本
      院審理中自白認罪。
（二）訊據被告甲甲○對於事實一所載詐欺取財、事實四所載寄
      藏土製炸彈、事實五所載持有槍彈等犯罪事實於本院審理
      中自白認罪，惟堅詞否認有何製造槍彈犯行。
（三）訊據被告ｓ○○對於事實一所載詐欺取財之犯罪事實於本
      院審理中自白認罪。
（四）訊據被告辰○○對於事實二所載詐欺取財、犯罪事實五寄
      藏槍彈等犯罪事實於本院審理中自白認罪，惟堅詞否認有
      何製造槍彈犯行。
（五）訊據被告丁○○矢口否認有何詐欺取財、寄藏土製炸彈等
      犯行，辯稱：(1)我與甲甲○在4年前交情就不錯，當時我
      在讀夜校，甲甲○之前當兵沒有收入，出門我都會先幫他
      出錢，甲甲○退伍之後，他告訴我找到一份不錯的工作幫
      公司收帳，他說如果我有當兵放假可以去找他玩，我就真
      的去找他玩，有時候我在他車上，甲甲○接到電話，因為
      他正在開車，就指示我去幫他領錢，甲甲○當場拿提款卡
      及密碼，並指示領錢的金額，我領到錢之後，就連現金、
      帳戶資料給他，我沒有另外拿報酬，就只有甲甲○帶我出
      去玩會請客而已。(2)關於炸彈部分，96年10月間，甲甲○
      於我當兵放假回家時，打電話跟我說有東西放在我這邊，
      我當時在睡覺，我就說好，他到我家外，打電話給我，我
      下去拿，他就拿一個用紙袋裝東西交給我，我就拿回去房
      間床頭櫃放著，我就睡覺，當時警察拿拘票來營區找我的
      時候，問我是否有「芭樂」在我家，我說沒有，警察一直
      追問，我就想起甲甲○有東西寄放在我家，後來警察到我
      家搜索，當時我在場，在我房間床頭櫃裡面找到扣案的炸
      彈。警察說那是炸彈，我才知道那是炸彈，我真的不知道
      ，不然我不敢丟在床頭櫃云云。
（六）訊據被告玄○○對於事實一所載詐欺取財之犯罪事實於本
      院審理中自白認罪。
（七）訊據被告ｘ○○對於事實三所載持有槍彈之犯罪事實於本
      院審理中自白認罪。
（八）訊據被告林子祥對於事實二所載幫助詐欺取財之犯罪事實
      於本院審理中自白認罪。
二、本院認定事實一、二部分之犯罪事實所憑證據及認定之理由
（一）有下列被害人、告訴人、告訴代理人於警詢、本院指述遭
      詐騙情節在卷可資供佐證：
  （1）被害人天○○（附表一編號1）：
        961101警詢：96偵7599卷（一）：92至93頁
  （2）告訴人癸○○（附表一編號2）：
        960825警詢：96偵7599卷（一）：95至96頁
        970603本院準備程序：本院卷（一）：130頁
  （3）被害人Ｓ○○（附表一編號3）：
        960824警詢：96偵7599卷（一）：100、97頁
  （4）被害人Ｕ○○（附表一編號4）：
        960826警詢：96偵7599卷（一）：102至104頁
  （5）被害人巳○○（附表一編號5）：
        960830警詢：96偵7599卷（一）：106至108頁
  （6）被害人Ｆ○○（附表一編號6）：
        960808警詢：96偵7599卷（一）：111至113頁
  （7）告訴人丑○○（附表一編號7）：
        960829警詢：96偵7599卷（一）：115至116頁
  （8）被害人甲丙○（附表一編號8）：
        960829警詢：96偵7599卷（一）：118至119頁
  （9）告訴人ｉ○○（附表一編號9）：
        960829警詢：96偵7599卷（一）：121至123頁
  （10）告訴人Ｔ○○（附表一編號10）：
        960830警詢：96偵7599卷（一）：125至127頁
  （11）告訴人Ｉ○○（附表一編號11）：
        960830警詢：96偵7599卷（一）：129至130頁
  （12）被害人Ｊ○○（附表一編號12）：
        961103警詢：96偵7599卷（一）：132至133頁
  （13）被害人ｎ○○（附表一編號13）：
        961031警詢：96偵7599卷（一）：135至137頁
  （14）告訴人己○○（附表一編號14）：
        961031警詢：96偵7599卷（一）：139至140頁
  （15）被害人甲乙○（附表一編號15）：
        961031警詢：96偵7599卷（一）：143至144頁
  （16）被害人未○○（附表一編號16）：
        961101警詢：96偵7599卷（一）：154至156頁
  （17）被害人Ｘ○○（附表一編號17）：
        961103警詢：96偵7599卷（一）：158至160頁
  （18）告訴人ｔ○○（附表一編號18）：
        961031警詢：96偵7599卷（一）：162至163頁
  （19）被害人Ｑ○○（附表一編號19）：
        961031警詢：96偵7599卷（一）：165至166頁
  （20）被害人Ｗ○○（附表一編號20）：
        961102警詢：96偵7599卷（一）：168至170頁
  （21）被害人ｂ○○（附表一編號21）：
        961102警詢：96偵7599卷（一）：172至173頁
  （22）被害人ｆ○○（附表一編號22）：
        961103警詢：96偵7599卷（一）：175至176頁
  （23）被害人宇○○（附表一編號23）：
        960904警詢：96偵7599卷（一）：177至179頁
  （24）被害人ｒ○○（附表一編號24）：
        960904警詢：96偵7599卷（一）：181至183頁
  （25）被害人ｇ○○（附表一編號25）：
        961103警詢：96偵7599卷（一）：185至186頁
  （26）被害人甲庚○（附表一編號26）：
        961103警詢：96偵7599卷（一）：188至190頁
  （27）被害人Ｋ○○（附表一編號27）：
        961103警詢：96偵7599卷（一）：192至194頁
  （28）告訴人乙○○（附表一編號28）：
        960726警詢：96偵7599卷（一）：196至197頁
  （29）被害人ｋ○○（附表一編號29）：
        961212警詢：96偵7599卷（一）：206至207頁
  （30）被害人Ｙ○○（附表一編號30）：
        961207警詢：96偵7599卷（一）：209至210頁
  （31）被害人Ｇ○○（附表一編號31）：
        961204警詢：96偵7599卷（一）：212至213頁
  （32）被害人戌○○（附表一編號32）：
        961123警詢：96偵7599卷（一）：215至216頁
        961124警詢：96偵7599卷（一）：217至218頁
  （33）被害人蔡幸君（附表一編號33）：
        961120警詢：96偵7599卷（一）：220至221頁
  （34）被害人亥○○（附表一編號34）：
        961111警詢：96偵7599卷（一）：223至224頁
  （35）被害人Ｏ○○（附表一編號35）：
        961104警詢：96偵7599卷（一）：226至227頁
  （36）告訴人ｃ○○（附表一編號36）：
        961030警詢：96偵7599卷（一）：229至231頁
        970603本院：本院卷（一）：130頁
  （37）被害人地○○（附表一編號37）：
        961024警詢：96偵7599卷（一）：233至234頁
  （38）被害人Ｎ○○（附表一編號38）：
        961017警詢：96偵7599卷（一）：236至237頁
  （39）告訴人Ｚ○○（附表一編號39）：
        961007警詢：96偵7599卷（一）：239至240頁
  （40）被害人Ｌ○○（附表一編號40）：
        961006警詢：96偵7599卷（一）：242至243頁
  （41）被害人Ｃ○○（附表一編號41）：
        960920警詢：96偵7599卷（一）：245至246頁
  （42）被害人ｐ○○（附表一編號42）：
        960917警詢：96偵7599卷（一）：248至250頁
  （43）被害人ｙ○○（附表一編號43）：
        960911警詢：96偵7599卷（一）：252至253頁
  （44）被害人甲己○（附表一編號44）：
        961008警詢：96偵7599卷（一）：255至256頁
  （45）告訴人宙○○（附表一編號45）：
        961004警詢：96偵7599卷（一）：257至259頁
  （46）被害人酉○○（附表一編號46）：
        961003警詢：96偵7599卷（一）：261至262頁
  （47）被害人ａ○○（附表一編號47）：
        960906警詢：96偵7599卷（一）：264至265頁
  （48）被害人Ｈ○○（附表一編號48）：
        961214警詢：96偵7599卷（一）：267至270頁
  （49）被害人ｄ○○（附表一編號49）：
        961214警詢：96偵7599卷（一）：272至273頁
  （50）被害人辛○○（附表一編號50）：
        961213警詢：96偵7599卷（一）：275至276頁
  （51）被害人子○○（附表一編號51）：
        961208警詢：96偵7599卷（一）：278至280頁
  （52）被害人ｕ○○（附表一編號52）：
        961201警詢：96偵7599卷（一）：282至283頁
  （53）被害人寅○○（附表一編號53）：
        961201警詢：96偵7599卷（一）：285至287頁
  （54）被害人ｏ○○（附表一編號54）：
        961126警詢：96偵7599卷（一）：289至290頁
  （55）被害人黃○○（附表一編號55）：
        961122警詢：96偵7599卷（一）：292至293頁
  （56）被害人甲○○（附表一編號56）：
        961119警詢：96偵7599卷（一）：295至296頁
  （57）被害人午○○（附表一編號57）：
        961119警詢：96偵7599卷（二）：298至300頁
  （58）被害人Ｐ○○（附表一編號58）：
        961116警詢：96偵7599卷（二）：302至304頁
  （59）被害人申○○（附表一編號59）：
        961110警詢：96偵7599卷（二）：306至307頁
  （60）告訴人丙○○（附表一編號60）：
        961030警詢：96偵7599卷（二）：309至311頁
  （61）告訴人ｈ○○（附表一編號61）：
        961024警詢：96偵7599卷（二）：313至315頁
  （62）告訴人Ｄ○○（附表一編號62）：
        961021警詢：96偵7599卷（二）：317至318頁
  （63）被害人Ｂ○○（附表一編號63）：
        961019警詢：96偵7599卷（二）：320至321頁
  （64）被害人庚○（附表一編號64）：
        961012警詢：96偵7599卷（二）：322-1至322-2 頁
  （65）告訴人ｌ○○（附表一編號65）：
        961213警詢：96偵7599卷（二）：326至327頁
  （66）被害人ｗ○○（附表一編號66）：
        960913警詢：96偵7599卷（二）：329至330頁
  （67）被害人壬○○（附表一編號67）：
        961117警詢：96偵7599卷（二）：332至334頁
  （68）被害人Ｖ○○（附表一編號68）：
        960905警詢：96偵7599卷（二）：336至337頁
  （69）被害人ｚ○○（附表一編號69）：
        960831警詢：96偵7599卷（二）：339至340頁
        970603本院：本院卷（一）：128至129頁
  （70）告訴人甲子○（附表一編號70）：
        961103警詢：96偵7599卷（二）：342至343頁
  （71）被害人Ｒ○○（附表一編號71）：
        960904警詢：96偵7599卷（二）：345至346頁
  （72）被害人甲丁○（附表一編號72）：
        961106警詢：96偵7599卷（二）：348至349頁
  （73）被害人甲壬○（附表一編號73）：
        961103警詢：96偵7599卷（二）：350-1至350-3頁
  （74）被害人ｖ○○（附表一編號74）：
        961101警詢：96偵7599卷（二）：352至353頁
  （75）告訴人卯○○（附表一編號75）：
        961212警詢：96偵7599卷（二）：355至356頁
  （76）被害人甲辛○（附表一編號76）：
        961211警詢：96偵7599卷（二）：358至361頁
        本院970617準備程序：本院卷（一）：171至174頁
        970711偵查：本院卷（三）：100至102頁
        本院971120審判：本院卷（三）：278至287頁
  （77）被害人Ｅ○○（附表一編號77）：
        961102警詢：96偵7599卷（二）：364至365頁
  （78）被害人ｍ○○（附表一編號78）：
        961001警詢：96偵7599卷（二）：367至368頁
  （79）告訴人Ａ○○（附表一編號79）：
        960913警詢：96偵7599卷（二）：370至372頁
  （80）告訴代理人Ｍ○○（附表一編號72被害人甲丁○）：
        970603本院：本院卷（一）：131頁
  （81）被害人蔡盈潔（附表一編號80、追加起訴部分）：
        961008警詢：97偵313：5至7頁
  （82）證人呂豐詣（追加起訴部分）：
        961113警詢：97偵313：17至19頁
（二）復有下列提款錄影之翻拍照片在卷可憑：
  （1）被害人Ｉ○○（附表一編號11）遭詐騙，而被告甲甲○
       提款之翻拍照片2幀（96偵7599卷（二）：451頁）。
  （2）被害人甲乙○（附表一編號15）遭詐騙，而被告甲甲○
       提款之翻拍照片2幀（96偵7599卷（二）：452頁=463頁
       ）。
  （3）被害人Ｔ○○（附表一編號10）遭詐騙，而被告甲甲○
       提款之翻拍照片1幀（96偵7599卷（二）：453頁）。
  （4）被害人Ｊ○○（附表一編號12）遭詐騙，而被告丁○○
       提款之翻拍照片2幀（96偵7599卷（二）：455頁）。
  （5）被害人甲子○（附表一編號70）遭詐騙，而被告丁○○
       提款之翻拍照片2幀（96偵7599卷（二）：456頁）
  （6）被害人Ｒ○○（附表一編號71）遭詐騙，而被告甲甲○
       提款之翻拍照片2幀（96偵7599卷（二）：457頁）。
  （7）被害人天○○（附表一編號1）遭詐騙，而被告甲甲○提
       款之翻拍照片2幀（96偵7599卷（二）：458頁）。
  （8）被害人Ｘ○○（附表一編號17）遭詐騙，而被告甲甲○
       提款之翻拍照片2幀（96偵7599卷（二）：459頁）。
  （9）被害人ｎ○○（附表一編號13）遭詐騙，而被告甲甲○
       提款之翻拍照片2幀（96偵7599卷（二）：460頁）。
  （10）被害人Ｑ○○（附表一編號19）遭詐騙，而被告甲甲○
        提款之翻拍照片2幀（96偵7599卷（二）：461頁）。
  （11）被害人己○○（附表一編號14）遭詐騙，而被告甲甲○
        提款之翻拍照片2幀（96偵7599卷（二）：462頁）。
  （12）被害人未○○（附表一編號16）遭詐騙，而被告甲甲○
        提款之翻拍照片2幀（96偵7599卷（二）：464頁）。
  （13）被害人ｔ○○（附表一編號18）遭詐騙，而被告甲甲○
        提款之翻拍照片2幀（96偵7599卷（二）：465頁）。
  （14）被害人甲丁○（附表一編號72）遭詐騙，而被告甲甲○
        提款之翻拍照片2幀（96偵7599卷（二）：466頁）。
  （15）被害人甲壬○（附表一編號73）遭詐騙，而被告甲甲○
        提款之翻拍照片2幀（96偵7599卷（二）：467頁）。
  （16）被害人ｖ○○（附表一編號74）遭詐騙，而被告甲甲○
        提款之翻拍照片2幀（96偵7599卷（二）：468頁）。
  （17）被害人卯○○（附表一編號75）遭詐騙，而被告玄○○
        提款之翻拍照片2幀（96偵7599卷（二）：469頁）。
（三）另有下列匯款資料等書證附卷可稽：
  （1）起訴書附表一編號1：被害人天○○之第一銀行自動櫃員
       機交易明細表2紙（本院卷（二）：26頁）
  （2）起訴書附表一編號2：被害人癸○○之內政部警政署反詐
       騙案件紀錄表1紙、台北富邦銀行ATM交易明細表6紙（本
       院卷（二）：27頁，本院卷（三）：104至109頁）
  （3）起訴書附表一編號3：被害人Ｓ○○之內政部警政署反詐
       騙諮詢專線紀錄表、金融機構聯防機制通報單、台南市
       警察局通報單、ATM交易查詢單1紙（本院卷（三）：110
       至115頁）
  （4）起訴書附表一編號4：被害人Ｕ○○之永豐銀行自動櫃員
       機交易明細表2紙、萬泰商業銀行自動櫃員機交易明細表
       1紙（本院卷（二）：31頁）
  （5）起訴書附表一編號5：被害人巳○○之內政部警政署反詐
       騙案件紀錄表1紙、台新銀行ATM交易明細表6紙（本院卷
       （二）：32頁，本院卷（三）：11至123頁6頁）
  （6）起訴書附表一編號6：被害人Ｆ○○之內政部警政署反詐
       騙案件紀錄表1紙、中華郵政公司自動櫃員機交易明細表
       1紙、渣打銀行自動櫃員機交易明細表1紙（本院卷（二
       ）：34、37頁）
  （7）起訴書附表一編號7：被害人丑○○之內政部警政署反詐
       騙案件紀錄表1紙、郵政儲金匯業局自動櫃員機交易明細
       表2紙（本院卷（二）：39、40頁）
  （8）起訴書附表一編號8：被害人甲丙○之內政部警政署反詐
       騙案件紀錄表1紙、中華郵政公司自動櫃員機交易明細表
       1紙（本院卷（二）：43、45頁）
  （9）起訴書附表一編號10：被害人Ｔ○○之內政部警政署反
       詐騙案件紀錄表1紙、中華郵政公司自動櫃員機交易明細
       表2紙、台新銀行自動櫃員機交易明細表3紙、中國信託
       銀行自動櫃員機交易明細表1紙（本院卷（二）：47、51
       、52頁）
  （10）起訴書附表一編號11：被害人Ｉ○○之內政部警政署反
        詐騙案件紀錄表1紙、中華郵政公司自動櫃員機交易明
        細表2紙、新銀行自動櫃員機交易明細表1紙（本院卷（
        二）：54、58頁）
  （11）起訴書附表一編號12：被害人Ｊ○○之內政部警政署反
        詐騙案件紀錄表1紙、中華郵政公司自動櫃員機交易明
        細表1紙（本院卷（二）：60、64頁）
  （12）起訴書附表一編號13：被害人ｎ○○之內政部警政署反
        詐騙案件紀錄表1紙、郵政儲金匯業局自動櫃員機交易
        明細表2紙、台新銀行自動櫃員機交易明細表1紙（本院
        卷（二）：65、67頁）
  （13）起訴書附表一編號14：被害人己○○之內政部警政署反
        詐騙案件紀錄表1紙、中華郵政公司自動櫃員機交易明
        細表1紙（本院卷（二）：69、71頁）
  （14）起訴書附表一編號15：被害人甲乙○之報案三聯單、受
        理詐騙帳戶通報警示簡便格式表、ATM匯款單、內政部
        警政署反詐騙案件紀錄表1紙（96偵7599卷（一）：145
        至148頁，本院卷（二）：73頁，本院卷（三）：125至
        130頁）
  （15）起訴書附表一編號16：被害人未○○之內政部警政署反
        詐騙案件紀錄表1紙、中華郵政公司自動櫃員機交易明
        細表1紙、渣打銀行自動櫃員機交易明細表1紙、中華郵
        政公司自動櫃員機交易明細表1紙（本院卷（二）：75
        、79頁）
  （16）起訴書附表一編號17：被害人Ｘ○○之內政部警政署反
        詐騙案件紀錄表1紙、中華郵政公司自動櫃員機交易明
        細表1紙、渣打銀行自動櫃員機交易明細表19紙（本院
        卷（二）：81、88頁）
  （17）起訴書附表一編號18：被害人ｔ○○之內政部警政署反
        詐騙案件紀錄表1紙、中華郵政公司自動櫃員機交易明
        細表2紙（本院卷（二）：89、91頁）
  （18）起訴書附表一編號19：被害人Ｑ○○之內政部警政署反
        詐騙案件紀錄表1紙、中華郵政公司自動櫃員機交易明
        細表2紙（本院卷（二）：93、95頁）
  （19）起訴書附表一編號20：被害人Ｗ○○之內政部警政署反
        詐騙案件紀錄表1紙、中華郵政公司自動櫃員機交易明
        細表2紙（本院卷（二）：97、98頁）
  （20）起訴書附表一編號21：被害人ｂ○○之內政部警政署反
        詐騙案件紀錄表1紙、中華郵政公司自動櫃員機交易明
        細表3紙、渣打銀行自動櫃員機交易明細表2紙（本院卷
        （二）：100、104頁）
  （21）起訴書附表一編號22：被害人ｆ○○之內政部警政署反
        詐騙案件紀錄表1紙、中華郵政公司自動櫃員機交易明
        細表1紙、渣打銀行自動櫃員機交易明細表1紙（本院卷
        （二）：106、109頁）
  （22）起訴書附表一編號23：被害人宇○○之內政部警政署反
        詐騙案件紀錄表1紙、中華郵政公司自動櫃員機交易明
        細表1紙（本院卷（二）：112、114頁）
  （23）起訴書附表一編號24：被害人ｒ○○之內政部警政署反
        詐騙案件紀錄表1紙、第一銀行自動櫃員機交易明細表1
        紙（本院卷（二）：116、119頁）
  （24）起訴書附表一編號25：被害人ｇ○○之內政部警政署反
        詐騙案件紀錄表1紙、渣打銀行自動櫃員機交易明細表7
        紙（本院卷（二）：106、123至125頁）
  （25）起訴書附表一編號26：被害人甲庚○之內政部警政署反
        詐騙案件紀錄表1紙、中華郵政公司自動櫃員機交易明
        細表1紙（本院卷（二）：127、129頁）
  （26）起訴書附表一編號27：被害人Ｋ○○之內政部警政署反
        詐騙案件紀錄表1紙（本院卷（二）：131頁，本院卷（
        三）：129至134頁）
  （27）起訴書附表一編號28：被害人乙○○之之第一銀行自動
        櫃員機交易明細表4紙、之內政部警政署反詐騙案件紀
        錄表1紙（96偵7599卷（一）：201頁，本院卷（二）：
         134頁）
  （28）起訴書附表一編號29：被害人ｋ○○之內政部警政署反
        詐騙案件紀錄表1紙、彰化銀行存摺明細表1紙（96 偵
        7599（卷二）：142、144頁）
  （29）起訴書附表一編號31：被害人Ｇ○○之內政部警政署反
        詐騙案件紀錄表1紙、台北富邦銀行自動櫃員機交易明
        細表2紙（本院卷（二）：146、148頁）
  （30）起訴書附表一編號32：被害人戌○○之內政部警政署反
        詐騙案件紀錄表1紙、中華郵政公司自動櫃員機交易明
        細表7紙（本院卷（二）：150、152頁）→
  （31）起訴書附表一編號33：被害人蔡幸君之內政部警政署反
        詐騙案件紀錄表1紙、渣打銀行自動櫃員機交易明細表7
        紙（本院卷（二）：154、157頁）
  （32）起訴書附表一編號34：被害人亥○○之內政部警政署反
        詐騙案件紀錄表1紙（本院卷（二）：159頁）
  （33）起訴書附表一編號35：被害人Ｏ○○之內政部警政署反
        詐騙案件紀錄表1紙、郵政ATM交易明細表1紙（本院卷
        （二）：161頁，本院卷（三）：135至140頁））
  （34）起訴書附表一編號36：被害人ｃ○○之內政部警政署反
        詐騙案件紀錄表1紙、中華郵政自動櫃員機交易明細表1
        紙（本院卷（二）：163、165頁）
  （35）起訴書附表一編號37：被害人地○○之內政部警政署反
        詐騙案件紀錄表1紙、中華郵政公司自動櫃員機交易明
        細表1紙（本院卷（二）：167、169頁）
  （36）起訴書附表一編號38：被害人Ｎ○○內政部警政署反詐
        騙案件紀錄表1紙、中華郵政公司自動櫃員機交易明細
        表1紙（本院卷（二）：171、173頁）
  （37）起訴書附表一編號39：被害人Ｚ○○之內政部警政署反
        詐騙案件紀錄表1紙、中華郵政公司自動櫃員機交易明
        細表2紙（本院卷（二）：175、177頁）
  （38）起訴書附表一編號40：被害人Ｌ○○之內政部警政署反
        詐騙案件紀錄表1紙、中華郵政公司自動櫃員機交易明
        細表2紙（本院卷（二）：179、181頁）
  （39）起訴書附表一編號41：被害人Ｃ○○之內政部警政署反
        詐騙案件紀錄表1紙（本院卷（二）：183頁，本院卷（
        三）：141至144頁）
  （40）起訴書附表一編號42：被害人ｐ○○之內政部警政署反
        詐騙案件紀錄表1紙、中華郵政公司自動櫃員機交易明
        細表1紙（本院卷（二）：186、188至189頁）
  （41）起訴書附表一編號43：被害人ｙ○○之內政部警政署反
        詐騙案件紀錄表1紙、ATM交易明細表3紙（本院卷（二
        ）：191 頁，本院卷（三）：145至151頁）
  （42）起訴書附表一編號44：被害人甲己○之內政部警政署反
        詐騙案件紀錄表1紙、中華郵政公司自動櫃員機交易明
        細表1紙（本院卷（二）：193、195頁）
  （43）起訴書附表一編號45：被害人宙○○之內政部警政署反
        詐騙案件紀錄表1紙、中華郵政公司自動櫃員機交易明
        細表3紙（本院卷（二）：197、201頁）
  （44）起訴書附表一編號46：被害人酉○○之內政部警政署反
        詐騙案件紀錄表1紙、中華郵政公司自動櫃員機交易明
        細表1紙（本院卷（二）：203、205頁）
  （45）起訴書附表一編號47：被害人ａ○○之內政部警政署反
        詐騙案件紀錄表1紙（本院卷（二）：207頁）
  （46）起訴書附表一編號48：被害人Ｈ○○之內政部警政署反
        詐騙案件紀錄表1紙、渣打銀行之ATM交易明細表5紙、
        郵政ATM交易明細表1紙（本院卷（二）：209頁，本院
        卷（三）；152至158）
  （47）起訴書附表一編號49：被害人ｄ○○之內政部警政署反
        詐騙案件紀錄表1紙、中華郵政公司自動櫃員機交易明
        細表1紙（本院卷（二）：212、214頁）
  （48）起訴書附表一編號50：被害人辛○○之內政部警政署反
        詐騙案件紀錄表1紙、中華郵政公司自動櫃員機交易明
        細表3紙（本院卷（二）：216、218頁）
  （49）起訴書附表一編號51：被害人子○○之內政部警政署反
        詐騙案件紀錄表1紙、中華郵政公司自動櫃員機交易明
        細表2紙（本院卷（二）：220、223頁）
  （50）起訴書附表一編號52：被害人ｕ○○之內政部警政署反
        詐騙案件紀錄表1紙（本院卷（二）：225頁）
  （51）起訴書附表一編號53：被害人寅○○之內政部警政署反
        詐騙案件紀錄表1紙、帳戶最近交易資料（本院卷（二
        ）：227 頁，本院卷（三）：159至163-1頁）
  （52）起訴書附表一編號54：被害人ｏ○○之內政部警政署反
        詐騙案件紀錄表1紙（本院卷（二）：229頁）
  （53）起訴書附表一編號55：被害人黃○○之內政部警政署反
        詐騙案件紀錄表1紙（本院卷（二）：231頁）
  （54）起訴書附表一編號56：被害人甲○○之內政部警政署反
        詐騙案件紀錄表1紙、第一銀行自動櫃員機交易明細表2
        紙、台北富邦銀行自動櫃員機交易明細表1紙（本院卷
        （二）：233、235頁）
  （55）起訴書附表一編號57：被害人午○○之內政部警政署反
        詐騙案件紀錄表1紙、中華郵政公司自動櫃員機交易明
        細表1紙（本院卷（二）：237、240頁）
  （56）起訴書附表一編號58：被害人Ｐ○○之內政部警政署反
        詐騙案件紀錄表1紙、中華郵政公司自動櫃員機交易明
        細表3紙（本院卷（二）：242、246頁）
  （57）起訴書附表一編號59：被害人申○○之內政部警政署反
        詐騙案件紀錄表1紙、合作金庫ATM交易明細表4紙（本
        院卷（二）：248頁，本院卷（三）：164至169頁）
  （58）起訴書附表一編號60：被害人丙○○之內政部警政署反
        詐騙案件紀錄表1紙、國太世華銀行存摺1紙（本院卷（
        二）：250至254頁）
  （59）起訴書附表一編號61：被害人ｈ○○之內政部警政署反
        詐騙案件紀錄表1紙、交易明細表1紙（本院卷（二）：
         255、257頁）
  （60）起訴書附表一編號62：被害人Ｄ○○之內政部警政署反
        詐騙案件紀錄表1紙、中華郵政公司自動櫃員機交易明
        細表1紙、中國信託自動櫃員機交易明細表1紙（本院卷
        （二）：259、261頁）
  （61）起訴書附表一編號63：被害人Ｂ○○之內政部警政署反
        詐騙案件紀錄表1紙、中華郵政公司自動櫃員機交易明
        細表2紙、第一銀行自動櫃員機交易明細表1紙、台北富
        邦銀行自動櫃員機交易明細表2紙（本院卷（二）：263
        、265至266頁）
  （62）起訴書附表一編號64：被害人庚○之內政部警政署反詐
        騙案件紀錄表1紙（本院卷（二）：268頁）
  （63）起訴書附表一編號65：被害人ｌ○○之內政部警政署反
        詐騙案件紀錄表1紙、中華郵政公司自動櫃員機交易明
        細表1紙（本院卷（二）：271、273頁）
  （64）起訴書附表一編號66：被害人ｗ○○之內政部警政署反
        詐騙案件紀錄表1紙、中華郵政公司自動櫃員機交易明
        細表1紙（本院卷（二）：275、277頁）
  （65）起訴書附表一編號67：被害人壬○○之內政部警政署反
        詐騙案件紀錄表1紙、中華郵政公司自動櫃員機交易明
        細表1紙（本院卷（二）：279、281頁）
  （66）起訴書附表一編號68：被害人Ｖ○○之內政部警政署反
        詐騙案件紀錄表1紙、中華郵政公司自動櫃員機交易明
        細表1紙（本院卷（二）：283、285頁）
  （67）起訴書附表一編號69：被害人ｚ○○之內政部警政署反
        詐騙案件紀錄表1紙、存摺1份、中國信託銀行自動櫃員
        機交易明細表8紙、永豐銀行櫃員機交易明細1紙、台新
        銀行自動櫃員機交易明細表9紙（本院卷（二）：287、
        288、292至296頁）；及被害人ｚ○○傳真之存摺影本
       （本院卷（一）：139至140頁）
  （68）起訴書附表一編號70：被害人甲子○之內政部警政署反
        詐騙案件紀錄表1紙、中華郵政公司自動櫃員機交易明
        細表2紙（本院卷（二）：300至304頁）
  （69）起訴書附表一編號71：被害人Ｒ○○之內政部警政署反
        詐騙案件紀錄表1紙、中華郵政公司自動櫃員機交易明
        細表3紙、第一銀行自動櫃員機交易明細表2紙（本院卷
        （二）：305、307至308頁）
  （70）起訴書附表一編號72：被害人甲丁○之內政部警政署反
        詐騙案件紀錄表1紙、渣打銀行自動櫃員機交易明細表3
        紙、中華郵政公司自動櫃員機交易明細表1紙、第一銀
        行自動櫃員機交易明細表1紙（本院卷（二）：310、31
        4至315頁）；及被害人甲丁○之告訴代理人Ｍ○○提出
        之交易明細表5紙、存摺影本、報案三連單（本院卷（
        一）：135至137頁）
  （71）起訴書附表一編號73：被害人甲壬○之內政部警政署反
        詐騙案件紀錄表1紙（本院卷（二）：317頁，本院卷（
        三）：171至176頁）
  （72）起訴書附表一編號74：被害人ｖ○○之內政部警政署反
        詐騙案件紀錄表1紙（本院卷（二）：319頁，本院卷（
        三）：178至180頁）
  （73）起訴書附表一編號75：被害人卯○○之內政部警政署反
        詐騙案件紀錄表1紙、存摺1份（本院卷（二）：322、3
        25至326頁）
  （74）起訴書附表一編號76：被害人甲辛○之內政部警政署反
        詐騙案件紀錄表1紙、渣打銀行自動櫃員機交易明細表3
        紙、中華郵政公司自動櫃員機交易明細表1紙、第一銀
        行自動櫃員機交易明細表1紙（本院卷（二）：330至34
        2頁）；暨臺灣中小企業銀行仁德分行開戶資料、存摺
        封面、交易明細表（本院卷（三）：309至313頁）
  （75）起訴書附表一編號77：被害人Ｅ○○之內政部警政署反
        詐騙案件紀錄表1紙、中華郵政公司自動櫃員機交易明
        細表1紙（本院卷（二）：343、345頁）
  （76）起訴書附表一編號78：被害人ｍ○○之內政部警政署反
        詐騙案件紀錄表1紙、存摺1份、中華郵政公司自動櫃員
        機交易明細表1紙、台北富邦銀行自動櫃員機交易明細
        表1紙（本院卷（二）：347、350頁）
  （77）起訴書附表一編號79：被害人Ａ○○之內政部警政署反
        詐騙案件紀錄表1紙、存摺1份、中華郵政公司自動櫃員
        機交易明細表1紙（本院卷（二）：352、355頁）
  （78）起訴書附表一編號80：告訴人蔡瑩潔之渣打銀行自動櫃
        員機交易明細表1份（97偵313：25頁）
（四）另有下列電話門號之監聽譯文書證在卷可佐：
  （1）被告甲甲○之0000000000號電話之監聽譯文5份（96偵75
       99卷（二）：471至491頁）
  （2）被告甲甲○之0000000000號電話之監聽譯文5份（96偵75
       99卷（二）：492至515頁）
  （3）被告甲甲○之0000000000號電話之監聽譯文1份（96偵75
       99卷（二）：516至519頁）
  （4）被告玄○○之0000000000號電話之監聽譯文1份（96偵75
       99卷（二）：520至521頁）
  （5）被告辰○○之0000000000號電話之監聽譯文1份（96偵75
       99卷（二）：522至524頁）
  （6）被告戊○○之0000000000號電話之監聽譯文1份（96偵75
       99卷（二）：525至528頁）
（五）再有附表二所示人頭帳戶之開戶資料、附表三所示搜索過
      程照片在卷可查：
  （1）臺灣中小企業銀行埔墘分行於96年12月18日所出具之96
       埔墘字第00413號函所附『陳躍升』（附表二編號3）之
       存款交易明細查詢單、客戶基本資料查詢1紙（96偵7599
       （三）：533至534頁）。
  （2）復華商業銀行股份有限公司三重分行於96年9月11日所出
       具隻復重字第0960000414號函所附『陳志偉』（附表二
       編號2）開戶資料、交易明細表（96偵7599卷（三）：53
       5至542頁）。
  （3）國泰世華商業銀行股份有限公司大興分行於96年12月18
       日所出具之國世大興字第0960000098號所附『劉子嫙』
       （附表二編號5）之開戶基本資料及96年10月、11月交易
       明細1份（96偵7599卷（三）：543至545頁）。
  （4）萬泰商業銀行松山分行於96年10月2日所出具之（九六）
       泰松山密字第09602450047號函所附『曾明琪』（附表二
       編號7）之存款業務往來申請書、客戶歷史交易資料查詢
       （96偵7599（三）：546至548頁）。
  （5）第一商業銀行苗栗分行於96年11月23日所出具之一苗栗
       字第90200號函所附『劉碧珍』（附表二編號1）之存款
       明細資料（96偵7599（三）：549至551頁）。
  （6）第一商業銀行竹北分行於96年11月12日所出具之（96 ）
       一竹北字第352號函、交易明細資料1紙及96年11月1日下
       午4時55分至17時5分監視錄影畫面光碟、ATM代號31363之
       交易序時紙卷（96偵7599（三）：557至558頁）
  （7）第一商業銀行苗栗分行於96年12月12日所出具之一苗栗
       字第90226號函及所附『劉碧珍』之附表二編號1所示帳
       戶之匯入款項相關資料（96偵7599（三）：559至561頁
       ）。
  （8）萬泰商業銀行新竹分行於96年12月12日所出具之96年新
       竹字第09602350154號函所附陳錦慧開戶基本資料、交易
       明細資料各1份（96偵7599卷（三）：562至566頁）
  （9）渣打國際商業銀行股份有限公司苗栗分行於96年12月18
       日所出具之渣打商銀苗栗字第09600236號函所附『張瑞
       平』（附表二編號9）之基本資料、提匯款交易明細（96
       偵7599（三）：567至571頁）。
  （10）『彭俊魁』（附表二編號8）之開戶資料、交易明細（
        96偵7599卷（三）：572至574頁）。
  （11）『邱詣倫』（附表二編號3）之開戶資料、交易明細及
        新光商業銀行自動櫃員機明細表（96偵7599卷（三）：
        575至578頁）。
  （12）『林瓘涵』（附表二編號10）之開戶資料、交易明細各
        1份（96偵7599卷（三）：579至584頁）
  （13）『黃昇麻』（附表二編號6）之開戶資料、交易明細各1
        份（96偵7599卷（三）：585至589頁）
  （14）渣打國際商業銀行股份有限公司於96年10月30日所出具
        之渣打商銀SD字第09601191號函1紙、呂豐詣（附表二
        編號14）開戶資料及交易明細資料1份（97偵313：36至
        39頁）
  （15）搜索被告辰○○之現場照片28幀（96偵7599卷（三）：
        601至608頁、612至618頁）
  （16）搜索被告甲甲○之現場照片7幀（96偵7599卷（三）：6
        09至612頁）
  （17）搜索被告丁○○之現場照片4幀（96偵7599卷（三）：6
        19至620頁）
  （18）搜索被告ｘ○○之現場照片5幀（96偵7599卷（三）：6
        25至628頁）
  （19）搜索被告ｓ○○之現場照片2幀（96偵7599卷（三）：6
        44頁）。
  （20）扣案物之吳清峰存摺影本、身分證影本、筆記各1份（9
        6偵7599（三）：653至655頁）
（六）被告戊○○、甲甲○、ｓ○○、玄○○、辰○○、林子祥
      於本院審理中自白認罪；及被告戊○○、甲甲○以證人身
      分在偵訊、本院所為之證詞（見96偵7599卷（三）：719
      至722頁、725、728頁，本院卷（三）：288至301頁，本
      院卷（四）：58至78頁）。
（七）雖被告丁○○於本院審理中否認詐欺取財犯行，惟查：
    １、被告甲甲○以證人身分於偵訊中證稱：「（問：你加入
        的詐欺集團成員？）... 我在今年七月，戊○○邀我跟
        ｓ○○加入。到後期是我邀丁○○、玄○○、辰○○加
        入。我負責提款以及跟大陸公司聯絡，並把當日取得詐
        欺款項匯入指定帳戶、以及接收人頭帳戶存摺、提款卡
        跟SIM卡，時間是從今年七月直到今天我被抓到為止」
        、「丁○○只負責提款，他加入的時間是最近一、兩個
        月，是我找他加入，他去提領幾次我沒有記，是我拿提
        款卡跟密碼給他提款。玄○○也是負責提款，他做不到
        一個月，也是我找他加入，我拿提款卡跟密碼給他提款
        。ｓ○○是另一個車手，他是今年七月到九月初參與，
        那時他跟我一起當車手，他負責提款，當初是我跟ｓ○○、戊○○一起開始做，當初是戊○○跟大陸公司聯絡
        ，到今年八、九月時，戊○○血癌，交給ｓ○○做，後
        來ｓ○○自己也比較少做，所以ｓ○○跟大陸的線也給
        我做」等語（見96偵7599卷（三）：720至721頁）。
    ２、被告丁○○於警詢中供述：都是甲甲○拿提款卡給我的
        ，我不知道是誰的提款卡。我共提領10多次，每次提領
        最多10萬元，最少3千元。每次甲甲○拿卡給我，就會
        告訴我卡片的密碼，並告訴我要提領多少錢，我就依他
        所講去提領。我領到後就交給甲甲○了。有時我沒有錢
        ，告訴甲甲○他就會給我2千元或3千元不一定，平時甲
        甲○都帶我去玩，花費都是甲甲○會負責。甲甲○都是
        去pub或酒店喝酒。（問：甲甲○每次拿給你的提款卡
        都不一樣，你不會覺得奇怪嗎？）我每次問他，他都不
        告訴我。我們一起提款的人還有甲甲○、玄○○。我們
        3人，開車的人沒下車，另2人下去提款，有時我下去提
        領、有時玄○○、有時甲甲○自己下去領等語（見96偵
        7599卷（一）：65至66頁）。復於偵訊中供承：「（問
        ：你何時加入詐欺集團？）兩個月前，甲甲○叫我加入
        ，他跟我說他蠻好過的，我現在當兵，放假都會找他，
        我幫他領約十幾次，最高有領10萬元，最少有2、3千元
        ，總額多少我不記得了。我已經當兵1年8個多月」、「
        （問：詐欺集團成員？）甲甲○、我、玄○○。其他人
        我不知道，我比玄○○早加入」等語（見96偵7599卷（
        三）：719頁）。核與同案被告玄○○於偵訊中供述：
        「（問：何時加入詐欺集團？）我是今年十一月加入，
        因為我跟甲甲○以前是高中同學，有一次他說他沒車，
        問我要不要陪他，後來我跟他去，我才知道是載他去領
        錢，之後有幾次他叫我幫他領，我領約十幾次，領約三
        、四十萬」、「（問：該詐欺集團有誰？）我只知道甲
        甲○跟丁○○。丁○○比我早加入」、「（問：你幫他
        領錢，涉犯詐欺，是否知情？）我知道」等語相符（見
        96偵7599卷（三）：718至719頁）。另核與同案被告甲
        甲○於偵訊中供述：「（問：你加入的詐欺集團成員？
        ）我負責提款以及跟大陸公司聯絡，並把當日取得詐欺
        款項匯入指定帳戶、以及接收人頭帳戶存摺、提款卡跟
        SIM卡，時間是從今年七月直到今天我被抓到為止。...
        。丁○○只負責提款，他加入的時間是最近一、兩個月
        ，是我找他加入，他去提領幾次我沒有記，是我拿提款
        卡跟密碼給他提款。玄○○也是負責提款，他做不到一
        個月，也是我找他加入，我拿提款卡跟密碼給他提款。
        ｓ○○.... 」等語相符（見96偵7599卷（三）：717頁
        ）。
    ３、由上可知，被告丁○○參與詐騙集團之提款行為，業據
        被告丁○○於警詢、偵訊中前後供述一致，核與共犯即
        被告甲甲○、玄○○供述相符，且經被告甲甲○於偵訊
        中以證人身分證述明確，從而，被告丁○○、玄○○均
        已知被告甲甲○所謂領錢工作，係屬詐騙集團之分工行
        為，其等仍應被告甲甲○之邀而加入該集團，並分擔領
        錢之工作，應堪認定。
    ４、另參以被告丁○○於本院審理中供承：從96年10月間開
        始，如果部隊休假回來，我會幫忙甲甲○去自動提款機
        領錢，我都會去找甲甲○，如果他不方便停車就會找我
        去領錢。為警查獲前的最後一次領錢的時間，大約是96
        年12月上旬。我總共幫甲甲○領過2、3次錢，有時候數
        千元、有時候數萬元，就提款2、3次、拿到2、3張不同
        的提款卡，甲甲○每次只有給我1張提款卡。我都是去
        新竹縣新豐鄉一帶提款等語（見本院卷（四）：223至2
        24頁）。佐以被告甲甲○以證人身分於本院審理中證述
        ：我只有叫被告丁○○幫忙，有時候叫他幫忙去領一下
        錢，就跟玄○○一樣。是我們2人一起開車出去，我在
        開車，可能是有時候無法停車，我就叫他單獨一個人拿
        提款卡去領錢。（指97年度聲拘字第108號第87頁第2則
        通話內容）是我叫丁○○領錢的時候，他忘記密碼，他
        打電話來問我密碼，當時我們2人沒有在一起，是分開
        等語（見本院卷（四）：65頁）。可見，被告甲甲○先
        後交付不同之提款卡予被告丁○○領款，顯非一般朋友
        間協助之常情不符，被告丁○○與一般人之智識無異，
        其將該異常狀況視為常情，顯係事後飾卸之詞，無足採
        信。
（八）再按所謂共同實施，並不以參與全部犯罪行為為必要，其
      分擔實施一部分行為者，仍屬共同正犯，最高法院亦著有
      95年度台上字第546號判決意旨可參。本件被告戊○○、
      甲甲○接受大陸詐騙集團之專用手機、依指示收取存摺、
      提款卡之帳戶資料後，事後由被告戊○○、甲甲○、ｓ○○、丁○○、玄○○等5人進一步參與至金融機構提領詐
      欺犯罪所得贓款從事「車手」工作，並領取報酬，雖未全
      程參與，但已確實實行詐欺取財之構成要件行為，是被告
      戊○○、甲甲○、ｓ○○、丁○○、玄○○等5人與詐騙
      欺集團成員間，在詐欺取財合同意思範圍內，有互相利用
      他人之行為，分擔實行，共同達成詐欺之目的，自應就該
      詐騙集團施行詐術之全部行為共同負責。
（九）綜上所述，被告戊○○、甲甲○、ｓ○○、丁○○、玄○○等5人為詐欺犯行；被告辰○○、林子祥為幫助詐欺犯
      行，均堪予認定，自應依法予以論罪科刑。
三、本院認定事實三部分之犯罪事實所憑證據及認定之理由
（一）訊據被告ｘ○○對於事實三所載之非法持有具有殺傷力之
      改造手槍1支（含彈匣2個、槍枝管制編號0000000000）、
      非制式子彈8顆等事實，於本院審理中自白認罪，並有上
      開槍彈扣案可資佐證。
（二）另有新竹縣政府警察局刑事警察大隊於96年12月21日上午
      7時10分至8時40分許搜索被告ｘ○○位於新竹縣湖口鄉○○○街35號之搜索筆錄、扣押物品目錄表（96偵7599卷（
      二）：394至397頁）；新竹縣政府警察局於96年12月21日
      所出具之竹縣警鑑字第0963013293號函所附「ｘ○○」持
      有槍枝之新竹縣政府警察局槍之初步檢視報告表1份、搜
      索被告ｘ○○之現場照片5幀附卷可稽（見96偵7599卷（
      三）：621至628頁）。
（三）又查扣之上開槍彈送請內政部警政署刑事警察局（下稱刑
      事警察局）鑑驗結果為：(1)送鑑手槍1支（含彈匣2個、槍
      枝管制編號0000000000），認係改造手槍，由仿BERETTA
      廠92FS型半自動手槍製造之槍枝，換裝土造金屬槍管而成
      ，擊發功能正常，可供擊發適用子彈使用，認具殺傷力。
      (2)送鑑子彈8顆，認均係非制式子彈，由金屬彈殼組合直
      徑8.9+-0.5mm金屬彈頭而成，採樣3顆試射，認具殺傷力
      等情，有刑事警察局於97年1月31日出具之刑鑑字第09700
      01563號槍彈鑑定書1份附卷可稽（96偵7599卷（三）：79
      9至805），是認被告ｘ○○此部分之自白內容應與事實相
      符，堪足採信。
（四）至被告ｘ○○持有上開槍彈之來源，雖據被告ｘ○○供述
      ：已去世之劉醇金所遺留云云，本院依其聲請而傳喚證人
      甲戊○、ｅ○○、ｑ○○到庭為證，業據上開3名證人一
      致證稱：玩生存遊戲之隊長劉醇金於92年9、10間過世後
      ，劉醇金之父親ｑ○○希望收存劉醇金生前玩生存遊戲所
      使用之道具，證人甲戊○、ｅ○○陪同ｑ○○前往被告ｘ
      ○○住處取回劉醇金遺留之長槍3支；又本案在被告ｘ○○查扣之槍、彈，均非玩生存遊戲之槍彈型式等語在卷可
      憑（見本院卷（三）：257至269頁），上開3名證人就此
      部分證述相符，且經被告ｘ○○當庭對上開證詞內容表示
      無意見，是認上開3名證人證述內容，堪足採信。至被告
      ｘ○○上開所稱槍彈來源，洵屬無據，此部分自白無足採
      認，附此敘明。
（五）綜上所述，被告ｘ○○非法持有具有殺傷力之改造手槍1
      支（含彈匣2個、槍枝管制編號0000000000）、非制式子
      彈8顆等犯行，堪予認定，自應依法予以論罪科刑。
四、本院認定事實四部分之犯罪事實所憑證據及認定之理由
（一）訊據被告甲甲○榮對於事實四所載之非法寄藏具有殺傷力
      之土製炸彈1顆之事實，於本院審理中自白認罪，並有土
      製炸彈1顆扣案可資佐證。
（二）新竹縣政府警察局刑事警察大隊於96年12月21日上午10時
      20分至10時50分許搜索被告丁○○位於新竹縣新豐鄉○○
      路7之2號住處，查扣上開土製炸彈1顆之事實，有搜索筆
      錄、扣押物品目錄表及查扣被告丁○○持有之土製炸彈1
      枚、火藥9個之照片5幀在卷可憑（見96偵7599卷（二）：
      431至434頁，96偵7599卷（三）：638至640頁），堪認真
      實。
（三）又查扣之上開土製炸彈1顆，經送請刑事警察局鑑驗結果
      ：外殼為塑膠材質，長19.3公分、直徑3.4公分、重292.7
      公克，一端纏繞紅色膠布，另一端連接長約50公分之爆引
      ，經X光透視後發現內含鋼珠，再經實際點燃引信後，發
      生劇烈爆炸之情形，認具殺傷力等情，有該局於97年3月1
      9日出具之刑偵五字第0970040470號鑑驗通知書在卷可證
      （見96偵7599卷（三）：798頁）。
（四）此外，本院依職權傳訊鑑定證人即內政部警政署刑事警察
      局偵五隊隊員甲丑○到庭為證：
    １、業據上開鑑定證人於本院審理中證稱：就像鑑驗書上所
        寫我們是直接點火，然後證物發生爆炸，從幾個部分認
        定其有殺傷力，第一個它爆炸的聲響像是電線桿上電筒
        爆炸那麼大聲，我們在點燃爆裂物時，我們將爆裂物放
        在鋼板上，上面蓋有防爆桶，為免碎片飛散出去傷到人
        ，另一個目的是要保留引爆後的跡證。那個防爆桶本身
        有40幾公斤，爆炸的威力將那個防爆桶炸飛出去。第三
        點是爆炸後的殘跡，爆炸後幾乎沒有殘跡，炸得很乾淨
        、很漂亮，殘跡很難蒐集到，這就表示它的威力很大，
        綜合以上來看，這枚土製炸彈的威力很大。我們鑑定這
        枚土製炸彈後，認為這枚土製炸彈是屬於槍砲彈藥刀械
        管制條例第7條的爆裂物，所謂爆裂物刑法是依據最高
        法院22年上字第4131號判例，我們刑事局對於爆裂物的
        定義是乃係以容器其內包（填）裝火、炸藥、爆藥及具
        有爆炸性的化工原料，經點火或撞擊、或接電後，可於
        瞬間發生爆炸，將人及物殺傷或毀損者。而炸彈是指制
        式的就叫炸彈，土造的法律上的名稱是爆裂物。爆裂物
        與子彈的差別，子彈一般來說它有方向性，爆裂物它是
        呈現放射狀，沒有固定的方向性，呈方向性爆裂開來。
        從結構上來講，爆裂物的結構是千奇百怪，它的結構很
        多樣化，它可以用液體、可以用化工的火炸藥，它的包
        裝材質可以是紙的、塑膠、鐵片的；而子彈大概裡面主
        要結構就是彈頭、發射藥、底火，子彈的結構比較簡單
        ，爆裂物比較千奇百怪。爆裂物沒有在測動能，只有子
        彈才有等語（見本院卷（五）：127至128頁）。
    ２、並經本院當庭勘驗扣案土製炸彈鑑驗過程之光碟結果：
        「經過兩次點火引爆扣案之土製炸彈，第一次點火因為
        中斷燃燒所以鑑識人員第二次點火引爆，引爆過程均如
        鑑定證人所述，防爆桶確實炸飛離錄影畫面，又引爆後
        鑑識人員在現場採集相關跡證，有撿拾到六顆鋼珠及其
        餘碎片」等情，業已記明審判筆錄在卷可查（見本院卷
        （五）：128頁）。
    ３、嗣經上開鑑定證人補充證稱：以我所知目前在世界上處
        理爆裂物最先進的國家是以色列，他們認定爆裂物並不
        是以它的所謂殺傷力來認定，而是以結構來認定。只要
        結構完整就認定是爆裂物，我們臺灣目前因為法律上並
        沒有制定爆裂物殺傷力的標準，所以我們現在就是把爆
        裂物引爆來認定是否具有殺傷力，這是其中一種方式，
        還有就是用拆解來檢視它的結構是否是爆裂物。本件扣
        案物適合用引爆，所以不需要用拆解。我們拍攝時那個
        畫面是比較鎖定爆裂物的所載位置，事實上引爆後防爆
        桶是往上飛，它飛的高度畫面沒有顯示，它落地以後大
        概距離原來放置位置有五、六公尺等語（見本院卷（五
        ）：130頁背面）。
    ４、綜上，查扣之土造炸彈引爆後，足以將40幾公斤之防爆
        桶炸飛離5、6公尺遠，且該土造炸彈內有鋼珠之結構成
        分，已如前述，不論從爆炸威力、鋼珠內容物觀之，堪
        足認定該土造炸彈之殺傷力，上開鑑定證人所為之證詞
        ，及前開刑偵五字第0970040470號鑑驗通知書記載查扣
        之土製炸彈具有殺傷力，均屬有據，堪足採認。
    ５、至辯護人以鑑定證人並未提出具體數據說明殺傷力等情
        ，而質疑鑑定證人之鑑定、證詞乙節，惟查：既然全臺
        灣均無儀器可以測量爆裂物之動能，辯護人要求鑑定機
        關必須提出動能之具體數據，未免強人所難。又鑑定證
        人以前曾聽聞之「電線桿上電筒爆炸」之親身經驗，以
        比擬句法來呈現鑑驗當時所聽聞之爆炸聲響音量，此與
        鑑定證人有無台電公司任職或是協助台電公司從事電線
        桿、電筒事務，毫無關連性。苟鑑定證人徒以大聲、小
        聲來形容聲響，豈不另遭質疑所證述之聲音大小不夠具
        體、明確？
（五）被告甲甲○所供承：於94年9、10月間，受綽號「阿正」
      之年籍不詳成年男子所託，保管具有殺傷力之土製炸彈1
      顆，嗣於96年10月間某日，甲甲○將該土製炸彈1顆，交
      予丁○○保管等情，核與被告丁○○供承：受被告甲甲○
      所託而保管之情相符，就此部分堪足採認為真實。
（六）至被告丁○○辯稱：不知所保管之物品內容云云，經查：
      被告丁○○既然已知代為保管之意，其完全不予過問內容
      物為何，且收到後未曾確認內容物，顯非合於常情；參以
      被告丁○○收到後，旋即藏放在新竹縣新豐鄉○○路7之2
      號住處房間床頭櫃之一般人難予查覺之隱密位置，是認被
      告丁○○對於內容物有所認識，進而為此特別處置，被告
      丁○○所辯：毫不知情云云，殊難採信。苟被告丁○○只
      是隨意拿取一紙袋，大可拿回住處牆角、地板隨手一放、
      任意處置，豈有如此小心、謹慎之理。至辯護人提及床頭
      櫃內存放易燃物品，一般人不會將土製炸彈放置床頭櫃內
      乙節，此乃關乎個人之膽識，況被告丁○○於96年間服役
      中，並非長期居住家中，尚不得以此逕予推論被告丁○○
      不知為土製炸彈，被告上開空言所辯，無足採信。
（七）綜上所述，被告甲甲○、丁○○非法寄藏土製炸彈1顆犯
      行，堪予認定，自應依法予以論罪科刑。
五、本院認定事實五部分之犯罪事實所憑證據及認定之理由
（一）訊據被告甲甲○、辰○○對於事實五所載之非法持有、寄
      藏具有殺傷力之改造手槍2支（槍枝管制編號0000000000
      、0000000000）、非制式子彈11顆等事實，於本院審理中
      自白認罪，並有上開槍彈扣案可資佐證。
（二）另有新竹縣政府警察局刑事警察大隊於96年12月21日上午
      7時20分至9時許搜索被告辰○○位於新竹縣湖口鄉○○路
      3巷4號2樓之搜索扣押筆錄、扣押物品目錄表（見96偵759
      9卷（二）：384至389頁）；搜索被告辰○○之現場照片2
      8幀附卷可稽（96偵7599卷（三）：601至608頁、612至61
      8頁）。
（三）又查扣之上開槍彈送請刑事警察局鑑驗結果為：(1)送鑑手
      槍1支（槍枝管制編號0000000000），認係改造手槍，由
      仿GLOCK廠27型半自動手槍製造之槍枝，換裝土造金屬槍
      管而成，擊發功能正常，可供擊發適用子彈使用，認具殺
      傷力。(2)送鑑手槍1支（槍枝管制編號0000000000），認
      係改造手槍，由仿WALTHER廠PPK/S型半自動手槍製造之槍
      枝，換裝土造金屬槍管而成，擊發功能正常，可供擊發適
      用子彈使用，認具殺傷力。(3)送鑑子彈14顆：7顆，認
      均係非制式子彈，由金屬彈殼組合直徑8.8+-0.5mm金屬彈
      頭而成，採樣2顆試射，認具殺傷力。2顆，認均係非制
      式子彈，由金屬彈殼組合直徑8.0+-0.5mm金屬彈頭而成，
      採樣1顆試射，認具殺傷力。1顆，認係非制式子彈，由
      金屬彈殼組合直徑7.7mm金屬彈頭而成，經試射，可擊發
      ，認具殺傷力。1顆，認係非制式子彈，由金屬彈殼組
      合直徑7.5mm金屬彈頭而成，經試射，可擊發，認具殺傷
      力。所餘3顆，認均係非制式子彈，由金屬彈殼組合直
      徑8.9+-0.5mm金屬彈頭而成，採樣1顆試射，認不具殺傷
      力等情，有該局於97年1月31日出具之刑鑑字第097000156
      3號槍彈鑑定書1份在卷可憑（見96偵7599卷（三）：799
      至805）。是認被告甲甲○、辰○○此部分之自白內容應
      與事實相符，堪足採信。
（四）綜上所述，被告甲甲○非法持有、辰○○非法寄藏具有殺
      傷力之改造手槍2支（槍枝管制編號0000000000、0000000
      000）、非制式子彈11顆等犯行，堪予認定，自應依法予
      以論罪科刑。
六、論罪科刑
（一）事實一、二部分
    １、被告戊○○、甲甲○、ｓ○○、丁○○、玄○○等5人
        ，就起訴書附表一編號1至80部分，各係犯刑法第339
        條第1項之詐欺取財罪。
    ２、按刑法上之幫助犯，係對於犯罪與正犯有共同之認識，
        而以幫助之意思，對於正犯資以助力，而未參與實施犯
        罪之行為者而言（最高法院84年度臺上字第5998號、88
        年度臺上字第1270號判決同此見解）；是以如未參與實
        施犯罪構成要件之行為，且係出於幫助之意思提供助力
        ，即屬幫助犯。經查，被告辰○○、林子祥居間協助呂
        豐詣販售渣打銀行新社分行、帳號000000000000號帳戶
        之存摺、金融卡予被告甲甲○，使不法詐騙集團向附表
        一編號80之告訴人蔡瑩潔詐騙財物後，得以使用上開帳
        戶為匯款工具，致告訴人蔡瑩潔匯款至上開帳戶內，而
        遂行詐欺取財之犯行，顯係參與詐欺取財構成要件以外
        之行為，而對該實施詐騙之人遂行詐欺取財犯行資以助
        力。核被告辰○○、林子祥所為，各係犯刑法第339條
        第1項之幫助詐欺取財罪。被告辰○○、林子祥幫助他
        人詐欺取財犯行，為幫助犯，依刑法第30條第2項規定
        ，按正犯之刑減輕之。
    ３、雖公訴人認被告辰○○自96年9月起，依被告甲甲○指
        示，負責向外收購人頭帳戶以供附表一所示之被害人等
        匯款所用，被告辰○○則透過具有幫助犯意之被告林子
        祥（綽號「阿中」）協助其收購呂豐詣人頭帳戶，認被
        告辰○○為詐欺罪之正犯乙節。惟按正犯、從犯之區別
        ，係以其主觀之犯意及客觀之犯行為標準，凡以自己犯
        罪之意思而參與犯罪，無論其所參與者是否犯罪構成要
        件之行為，皆為正犯，其以幫助他人犯罪之意思而參與
        犯罪，其所參與者，苟係犯罪構成要件之行為，亦為正
        犯，必以幫助他人犯罪之意思而參與犯罪，其所參與者
        又為犯罪構成要件以外之行為，始為從犯，最高法院25
        年度上字第2253號判例意旨可資參照。查，被告辰○○
        係引薦被告林子祥予被告甲甲○，嗣由被告甲甲○出面
        與被告林子祥接洽收購呂豐詣帳戶事宜，業據被告甲甲○、辰○○、林子祥於偵訊、本院供述明確；參以被告
        甲甲○等人共組車手集團，而被告辰○○既未參與任何
        提款等詐欺構成要件行為，徵諸上開說明，是認被告辰
        ○○應為詐欺罪之幫助犯，而非正犯，公訴人認應論以
        正犯，容有誤會。
    ４、次按共同正犯之意思聯絡，不限於事前有所謀議，僅於
        行為當時有共同犯意之聯絡，不論明示通謀或相互間默
        示之合致，均屬之；而行為之分擔，亦不以每一階段有
        參與為必要，倘具有相互利用其行為之合同意思所為，
        仍應負共同正犯之責（最高法院93年度台上字第1033號
        判決參照）。經查，電話詐騙之犯罪型態，自架設跨國
        遠端遙控電話語音託撥及網路約定轉帳之國際詐騙電話
        機房平台，至刊登廣告、收購人頭帳戶、撥打電話實施
        詐騙、指定被害人匯款帳戶、自人頭帳戶提領款項、取
        贓分贓等階段，乃係需由多人縝密分工方能完成之集團
        性犯罪，本件被告戊○○、甲甲○、ｓ○○、丁○○、
        玄○○等5人各以前述分工方式完成犯罪，自均應論以
        共同正犯。又共同正犯間，非僅就其自己實施之行為負
        其責任，並在犯意聯絡之範圍內，對於他共同正犯所實
        施之行為，亦應共同負責，最高法院32年上字第1905號
        判例著有明文，是被告戊○○、甲甲○、ｓ○○、丁○○、玄○○等5人，就附表一編號1至80所示被害人遭詐
        欺取財之犯罪事實，或未全部經手，然因有確實證據證
        明此部分被害人確遭被告戊○○、甲甲○、ｓ○○、丁○○、玄○○等5人所屬之詐騙集團所詐騙，被告戊○○、甲甲○、ｓ○○、丁○○、玄○○等5人自應就此
        犯罪事實同負責任。
    ５、又刑事法若干犯罪行為態樣，本質上原具有反覆、延續
        實行之特徵，立法時既予特別歸類，定為犯罪構成要件
        之行為要素，則行為人基於概括之犯意，在密切接近之
        一定時、地持續實行之複次行為，倘依社會通念，於客
        觀上認為符合一個反覆、延續性之行為觀念者，於刑法
        評價上，即應僅成立一罪。學理上所稱「集合犯」之職
        業性、營業性或收集性等具有重複特質之犯罪均屬之，
        例如經營、從事業務、收集、販賣、製造、散布等行為
        概念者是。查本案被告戊○○、甲甲○、ｓ○○、丁○○、玄○○等5人與大陸詐騙集團成員自始即係以各種
        手法不斷詐騙不特定人為目的，而詐騙集團成員亦有反
        覆、密集多次提領附表一編號1至80所示被害人受騙所
        匯入款項及匯款至指定帳戶之情形，渠等犯行本質上原
        具有反覆、延續實行之特徵，是被告戊○○、甲甲○、
        ｓ○○、丁○○、玄○○等5人所犯共同80次詐欺取財
        犯行，在法律評價上應均屬於包括一罪之集合犯。
    ６、被告戊○○、甲甲○、ｓ○○、丁○○、玄○○等5人
        ，就起訴書附表一編號76之甲辛○部分，亦共犯刑法第
        339條第1項之詐欺取財罪，已如前述，就被害人甲辛○
        告自96年11月10日起匯款部分，雖未據起訴為詐欺取財
        犯行，惟因此部分與已起訴論科之詐欺取財犯行間，具
        有集合犯關係，自為起訴效力所及，本院自應併予審酌
        。
    ７、公訴人追加起訴被告辰○○向「阿中」（即被告林子祥
        ）收購人頭帳戶資料之事實，核與本案起訴之犯罪事實
        二相同，係屬同一案件，業經本院予以論罪科刑，已如
        前述，毋庸再予重覆審理，併此敘明。
（二）事實三部分
    １、核被告ｘ○○所為，係犯槍砲彈藥刀械管制條例第8條
        第4項之非法持有改造手槍罪、同條例第12條第4項之非
        法持有子彈罪。
    ２、按未經許可，持有手槍、子彈，其持有之繼續，為行為
        之繼續，亦即一經持有手槍，罪即成立，但其完結須繼
        續至持有行為終了時為止（最高法院88年第8次刑事庭
        會議決議參照）。其間法律縱有變更，其行為既繼續實
        施至新法施行以後，即與犯罪後法律有變更之情形不同
        ，不生新舊法比較適用問題（最高法院95年度臺上字第
        2250號判決意旨參照）。查被告ｘ○○於事實三所示自
        93年間之某日起持有上開具有殺傷力之改造手槍1支、
        具有殺傷力之非制式子彈8顆，經警於96年12月21日上
        午7時10分許查獲，被告ｘ○○未經許可持有改造手槍
        、子彈之行為繼續中，槍砲彈藥刀械管制條例已於94年
        1月26日修正公布，另刑法亦於94年1月7日修正公布，
        並於95年7月1日施行，惟依上開說明，仍不生行為後法
        律變更之新舊法比較問題，應適用其行為終止時之修正
        後槍砲彈藥刀械管制條例、刑法相關規定論處。
    ３、被告ｘ○○以一行為，同時持有上開具有殺傷力之改造
        手槍1支、具有殺傷力之非制式子彈8顆， 係以一持有
        行為而觸犯上開2項罪名，為想像競合犯，依刑法第55
        條前段規定，從一重之非法持有改造手槍罪論處。
    ４、至被告ｘ○○之辯護人認：被告ｘ○○持有槍彈時間是
        在93年間，符合中華民國九十六年罪犯減刑條例規定之
        減刑要件乙節，惟按未經許可，持有手槍、子彈，其持
        有之繼續，為行為之繼續，亦即一經持有手槍，罪即成
        立，但其完結須繼續至持有行為終了時為止，已如前述
        ，被告ｘ○○持有上開槍彈行為之終了，在於96年12月
        21日上午7時10分許為警查獲，並非中華民國九十六年
        罪犯減刑條例第2條第1項所規定之「96年4月24日以前
        」，自非該當於中華民國九十六年罪犯減刑條例規定之
        減刑要件，辯護人上開辯護要旨，容有誤認。
（三）事實四部分
    １、被告甲甲○、丁○○就事實四部分，各係犯槍砲彈藥刀
        械管制條例第7條第4項之非法寄藏爆裂物罪。被告甲甲○、丁○○受託代為保管土製炸彈之爆裂物後持有該爆
        裂物，但「寄藏」之受人委託代為保管，其保管之本身
        所為之「持有」，既係「寄藏」之當然結果，法律上自
        宜僅就「寄藏」行為為包括之評價，不應另就「持有」
        予以論罪（最高法院74年台上字第3400號判例可資參照
        ）。
    ２、又被告甲甲○、丁○○就事實四部分，係寄藏具有殺傷
        力之土製炸彈，核屬槍砲彈藥刀械管制條例第7條所規
        定之爆裂物，已如前述，公訴人認被告甲甲○係「以砂
        輪機磨空所購得模型子彈中間部分，再填入底火及火藥
        之方式，製造具有殺傷力之土製炸彈1枚」，而涉犯槍
        砲彈藥刀械管制條例第12條第1項之非法製造子彈罪嫌
        ，惟未提出足以證明被告甲甲○所寄藏之土製炸彈確係
        被告甲甲○所製作相關佐證，另公訴人認被告丁○○就
        此部分所為，係犯槍砲彈藥刀械管制條例第12條第4項
        之非法寄藏子彈罪嫌，均有未洽，惟起訴之基本犯罪事
        實相同，爰均依法變更起訴法條。
    ３、雖槍砲彈藥刀械管制條例第7條於97年11月26日修正而
        增列第5項「意圖供自己或他人犯罪之用，以強盜、搶
        奪、竊盜或其他非法方法，持有依法執行公務之人所持
        有之第一項所列槍砲、彈藥者，得加重其刑至二分之一
        」之規定。惟因被告甲甲○、丁○○所犯之槍砲彈藥刀
        械管制條例第7條第4項之規定並未修正，是本案自無行
        為後法律變更之新舊法比較問題，應依一般法律適用原
        則，適用裁判時之現行槍砲彈藥刀械管制條例第7條第4
        項之規定，併予敘明。
（四）事實五部分
    １、被告甲甲○就事實五部分，係犯槍砲彈藥刀械管制條例
        第8條第4項之非法持有改造手槍罪、同條例第12條第4
        項之非法持有子彈罪。被告甲甲○同一持有行為而觸犯
        上開2項罪名，為想像競合犯，依刑法第55條前段規定
        ，從一重之非法持有改造手槍罪論處。
    ２、被告辰○○就事實五部分，係犯槍砲彈藥刀械管制條例
        第8條第4項之非法寄藏改造手槍罪、同條例第12條第4
        項之非法寄藏子彈罪。雖被告辰○○受託保管上開槍彈
        後持有該槍彈，但「寄藏」之受人委託代為保管，其保
        管之本身所為之「持有」，既係「寄藏」之當然結果，
        法律上自宜僅就「寄藏」行為為包括之評價，不應另就
        「持有」予以論罪（最高法院74年台上字第3400號判例
        可資參照）。被告辰○○同一寄藏行為而觸犯上開2項
        罪名，為想像競合犯，依刑法第55條前段規定，從一重
        之非法寄藏改造手槍罪論處。
    ３、變更起訴法條部分
        (1)公訴意旨認：被告甲甲○、辰○○基於製造具有殺傷
          力之手槍、子彈犯意聯絡，於96年9月間某日，共同
          自不詳處購得起跑槍底火紅包火藥數包、喜得釘底火
          黑色火藥數包、不具殺傷力之模型手槍數把及模型子
          彈數10顆後，未經許可，在不詳地點，以組裝零件於
          所購得模型手槍之方式，製造可發射金屬或子彈具有
          殺傷力之改造手槍2把；以砂輪機磨空所購得模型子
          彈中間部分，再填入底火及火藥之方式，製造具有殺
          傷力之子彈11顆及土製炸彈1枚等情，因認被告甲甲○、辰○○係犯槍砲彈藥刀械管制條例第8條第1項、
          第12條第1項之非法製造槍、彈罪嫌。
        (2)遍觀辰○○於警詢、偵訊中供述事實五之槍彈內容（
          見96偵7599卷（一）：24至32頁、33至36頁，96偵
          7599卷（三）：725至726頁、778至780頁、793至794
          頁），及被告甲甲○於警詢、偵訊中供述事實五之槍
          彈內容（見96偵7599卷（一）：44至46頁、56頁，96
          偵7599卷（三）：716頁、728頁，793至794頁），可
          見被告2人均未提及事實五所示槍彈究係何人所製造
          ，僅足認定被告辰○○住處所查扣之槍、彈，係為被
          告甲甲○所寄放，至為明顯。
        (3)另觀諸被告辰○○於本院羈押庭、延長羈押庭訊問時
          ，關於事實五部分之供述內容：其於本院羈押庭訊
          問時供述：被告甲甲○寄放之通槍條是要清槍管，不
          知被告甲甲○有無改過槍管，銀黑色（PPK）那支完
          整的手槍是我與甲甲○去買的，不完整的手槍是甲甲○拿過來，是壞掉的。他拿給我時是零零散散的，砂
          輪機是我跟甲甲○一起去買的，他說要，我帶他去買
          ，是他說他要改子彈，其中一些零件是我去幻象買的
          。甲甲○交給我的是PPK半成品2支，都是甲甲○給我
          ，因為壞掉所以我跟甲甲○上網去買，買回來之後沒
          有辦法扣扳機，我才用甲甲○的零件換裝，換裝後我
          跟甲甲○去試射過。我比對過裡面的零件都是零零散
          散的，我都有承認，但是我沒有改造槍枝，甲甲○沒
          有承認，我也沒有辦法，甲甲○不承認的那把槍（PP
          K）是我的。我知道甲甲○的砂輪機是用來改造手槍
          ，手槍半成品是壞掉的東西，我本身那支跟那些零件
          相符，如果我的槍壞掉，本來有壞掉的地方，我就裝
          上我原本那支手槍等語（見本院97聲羈274：4至7頁
          ）。於本院延長羈押庭訊問時，供述：我沒有改造
          ，那是網路郵購買的，買來的時候槍管已經貫通，我
          並沒有做什麼事情，是因為裡面1個彈簧壞掉，我就
          換上去而已，並沒有改造。我換裝的彈簧是從2支PPK
          手槍半成品拿過去的，那是1個鐵片，我買了之後跟
          甲甲○去試射壞掉就直接把它換上去，再也沒有動它
          。半成品彈殼、底火是我買PPK手槍時附在裡面的，
          砂輪機2組是甲甲○的，子彈其中4發是買PPK附的，
          另外10顆是甲甲○寄放克拉克手槍時順便寄放的，火
          藥也是放在甲甲○交給我保管的裝有槍枝的包包裡面
          ，槍管是我經過新豐國中時撿到的，槍枝零件是PPK
          半成品手槍散落的，通槍管是甲甲○的，用來擦槍管
          等語（見本院97偵聲31：11至12頁）。由上可知，
          被告辰○○完全沒有供述被告甲甲○如何改造槍彈情
          節，而被告辰○○供述自己換鐵片彈簧、零件情節均
          模糊不清，縱認此部分為被告辰○○之自白，亦無相
          關事證足以佐證自白與事實相符，是依被告辰○○上
          開供述，無足成為認定被告甲甲○、辰○○製造槍彈
          之不利憑據。
        (4)綜上所述，本案查扣之事實五所示槍彈，依卷證資料
          足認被告甲甲○持有、辰○○寄藏該槍彈，遍觀卷證
          資料，尚無從證明被告甲甲○、辰○○有為製造槍彈
          犯行，從而，公訴人認被告甲甲○、辰○○就事實五
          部分，各係犯槍砲彈藥刀械管制條例第8條第1項、第
          12條第1項之非法製造槍彈罪嫌，尚有未洽，惟起訴
          之基本犯罪事實相同，爰依法變更起訴法條。
（五）爰審酌被告戊○○、甲甲○、ｓ○○、丁○○、玄○○等
      5人參與詐騙集團，被告辰○○、林子祥等2人幫助其等詐
      欺取財，其等所為嚴重干擾社會正常交易及人與人之互信
      基礎，更肇致許多告訴人、被害人積蓄遭洗一空，衍生嚴
      重社會問題，是此種類型之犯罪，依其規模、惡性、所造
      成之損害，均遠非通常之詐欺個案可比，尤以被害人多非
      特定，動輒遍及全省，犯罪人不事生產，卻得以坐享漁利
      ，且犯罪金額龐大，其可罰性甚重；併審及被告戊○○、
      甲甲○接受藏身於大陸地區集團成員之指示，負責在臺灣
      地區提領受詐騙之民眾匯入人頭帳戶之現金，並吸收共犯
      ｓ○○、丁○○、玄○○加入，足認被告戊○○、甲甲○
      就事實一、二所載犯罪情節最重，另被告ｓ○○、丁○○
      、玄○○依指示負責提款，及被告辰○○、林子祥仲介買
      賣人頭帳戶，其等情節較輕。再參酌被告甲甲○、丁○○
      未經許可寄藏土製炸彈之爆裂物；被告ｘ○○、甲甲○、
      辰○○未經許可持有、寄藏槍彈，所為對社會有潛在危險
      性，威脅社會秩序及人民之生命、身體安全，影響社會治
      安，犯罪所生危害不容輕忽，惟其等單純持有、寄藏槍彈
      、土製炸彈，並未犯下其他不法犯行。暨被告8人之犯後
      態度犯後態度等一切情狀，分別量處如主文所示之刑，並
      就被告ｘ○○、丁○○、甲甲○、辰○○之罰金刑部分諭
      知易服勞役折算標準，另就被告甲甲○、辰○○、丁○○
      部分，定其應執行之刑、罰金部分諭知易服勞役折算標準
      。
七、沒收部分
（一）扣案如附表五所示之物，均係共犯「阿俊」等大陸詐騙集
      團成員所購入，或提供予、或預備供予被告戊○○、甲甲○、ｓ○○、丁○○、玄○○等5人在台灣地區共犯事實
      一所示詐欺犯行所用之物，依刑法第38條第1項第2款之規
      定，併予宣告沒收。
（二）在被告ｘ○○住處查扣之附表六所示之槍彈，均係違禁物
      ，依刑法第38條第1項規定，併予宣告沒收。
（三）在被告辰○○住處查扣之附表七所示之槍彈，均係違禁物
      ，依刑法第38條第1項規定，就被告甲甲○、辰○○涉犯
      槍砲彈藥刀械管制條例罪責部分，併予宣告沒收之。
（四）扣案之附表八所示子彈、土製炸彈，或因試射、或因炸燬
      鑑定而不復存在，自不併予宣告沒收。另查扣之由金屬彈
      殼組合直徑8.9+-0.5mm金屬彈頭而成之非制式子彈3顆，
      除經採樣試射1顆而不具殺傷力外外，既無證據證明其餘2
      顆具有殺傷力，亦不併予宣告沒收。
（五）其餘之扣案物，或非被告、共犯所有之物；或非供犯罪、
      預備供犯罪所用之物，自不併予宣沒收。
七、不另為無罪諭知
（一）公訴意旨另以：(1)詐騙集團成員於96年5月7日，假冒奇摩
      拍賣網之賣家，撥打電話予告訴人甲癸○，佯稱告訴人甲
      癸○先前在奇摩拍賣網購買動物飼料，因轉帳匯款操作錯
      誤，誤設定為每月自動轉帳扣款，要求告訴人甲癸○至自
      動櫃員機操作取消設定，致告訴人甲癸○陷於錯誤，於同
      日19時56分許，至臺北市○○路○段第一商業銀行，依詐
      騙集團成員之指示操作自動櫃員機而匯款1萬4,982元至合
      作金庫商業銀行朴子分行帳號0000000000000000號帳戶（
      起訴書附表一編號80部分）。(2)詐騙集團成員於95年9月1
      5日，在報紙上刊登貸款廣告，適告訴人ｊ○○見該貸款
      廣告，撥打廣告上之聯繫電話0000000000號，與自稱「林
      淑玲」之詐騙集團成員洽談借款事宜，「林淑玲」佯稱可
      貸款50萬元予ｊ○○，惟需先繳納保費，致ｊ○○陷於錯
      誤，先後於95年9月15日13時許、同年月19日、同年月21
      日，前往溪湖郵局，依詐騙集團成員指示匯款3萬1800元
      、5萬1600元、10萬5千元至游寶蓮所有之臺灣郵政股份
      有限公司桃園縣大溪僑愛郵局帳號00000000000000號帳戶
      。林義翔所有之中國信託商業銀行新莊分行帳號000000
      00000000號帳戶（起訴書附表一編號81部分）。因認被告
      戊○○、甲甲○、ｓ○○、辰○○、丁○○、玄○○等6
      人，就起訴書附表一編號80、81部分，共犯刑法第339條
      第1項之詐欺取財罪。
（二）經查：被告戊○○、甲甲○、ｓ○○、丁○○、玄○○等
      5人共組車手集團之期間，係自96年7月底起至97年12月21
      日止，已如前述。而告訴人甲癸○遭詐騙時間為96年5月7
      日；另告訴人ｊ○○遭詐騙時間為95年9月15日、匯款時
      間為95年9月15日13時許、95年9月19日、95年9月21日等
      情，業據告訴人甲癸○、ｊ○○於警詢中指訴歷歷（見96
      偵7599卷（一）：203至204頁，96偵7599卷（二）：323-
      1至323-2頁）。並有告訴人甲癸○於96年5月7日匯款14,9
      82元（另有17元手續費）之第一銀行自動櫃員機交易明細
      表1紙（見本院卷（二）：140頁）；及告訴人ｊ○○95年
      9 月21日匯款105000元、95年9 月15日匯款31800 元、95
      年9 月19日匯款51600 元之郵政國內匯款執據2 紙、郵政
      跨行匯款申請書1 紙在卷可稽（見96偵7599（二）：323-
      3 至323-5 頁）。足見告訴人甲癸○、ｊ○○遭詐騙時間
      在於被告戊○○、甲甲○、ｓ○○、丁○○、玄○○等5
      人共組車手集團時間之前，是難認被告戊○○、甲甲○、
      ｓ○○、丁○○、玄○○就起訴書附表一編號80、81部分
      犯行成立，惟若被告等人此部分詐欺犯行成立，亦與本院
      論科之詐欺犯行間具有集合犯之單純一罪關係，自不另為
      無罪之諭知。
丙、無罪部分
一、公訴意旨：
（一）附表一編號76之被害人甲辛○發現遭詐騙後，犯罪集團成
      員竟於自96年11月10日起，多次撥打向甲辛○恫稱：若不
      依其指示辦理，害其被查獲，將對甲辛○家人不利等語，
      致甲辛○心生畏懼，多次依該詐騙集團成員指示匯款，因
      認被告戊○○、甲甲○、ｓ○○、辰○○、丁○○、玄○○等6人此部分共犯刑法第346條第1項之恐嚇取財罪嫌。
（二）被告ｘ○○（綽號小胖）基於幫助詐欺之犯意，明知被告
      甲甲○收購行動電話SIM卡係預為詐騙之用，仍於96年12
      月間，以不詳代價向不詳人士收購SIM卡1張後，再以2,50
      0元之代價，轉售予甲甲○，供上開詐騙集團成員使用，
      因認被告ｘ○○所為，係涉犯刑法第30條第1項、第339
      條第1項之幫助詐欺取財罪嫌。
二、(1)按犯罪事實應依證據認定之，無證據不得認定犯罪事實。
    又不能證明被告犯罪者，應諭知無罪之判決，刑事訴訟法第
    154條、第301條第1項分別定有明文。又事實之認定，應憑
    證據，如未能發現相當證據，或證據不足以證明，自不能以
    推測或擬制之方法，為裁判基礎（最高法院40年臺上字第86
    號判例參照）；認定不利於被告之事實，須依積極證據，苟
    積極證據不足為不利於被告之事實認定時，即應為有利於被
    告之認定，更不必有何有利之證據（最高法院30年上字第81
    6號判例參照）；且認定犯罪事實，所憑之證據，無論直接
    或間接證據，其為訴訟上之證明，須於通常一般之人均不致
    有所懷疑，而得確信其為真實之程序者，始得據之為有罪之
    認定，倘其證明尚未達到此一程度，而有合理性懷疑之存在
    時，即無從為有罪之認定（最高法院76年台上字第4986號判
    例參照）。(2)次按刑事訴訟法第161條已於91年2月8日修正
    公布，其第1項規定：檢察官就被告犯罪事實，應負舉證責
    任，並指出證明之方法。因此，檢察官對於起訴之犯罪事實
    ，應負提出證據及說服之實質舉證責任。倘其所提出之證據
    ，不足為被告有罪之積極證明，或其指出證明之方法，無從
    說服法院以形成被告有罪之心證，基於無罪推定之原則，自
    應為被告無罪判決之諭知（最高法院92年台上字第128號判
    例參照）。
三、被告戊○○、甲甲○、ｓ○○、辰○○、丁○○、玄○○等
    6人被訴恐嚇取財部分，經查：
（一）依據卷附之起訴書附表一編號76被害人甲辛○之內政部警
      政署反詐騙案件紀錄表1紙、渣打銀行自動櫃員機交易明
      細表3紙、中華郵政公司自動櫃員機交易明細表1紙、第一
      銀行自動櫃員機交易明細表1紙（見本院卷（二）：330至
      342頁）；被害人甲辛○傳真之「台新銀行後甲分行」存
      摺1份（見本院卷（三）：25至26頁）；暨台新銀行於97
      年6月24日出具之台新作文字第9709355號函及所附起訴書
      附表一編號76被害人甲辛○在「台新銀行後甲分行」帳戶
      之資金往來明細（見本院卷（三）：76至98頁）等資料，
      足認被害人甲辛○確實有附表一編號76所示之匯款記錄，
      且於96年10月17日以現金存款66萬元之方式，申辦台新銀
      行後甲分行之帳戶等情，應堪認定。
（二）至被害人甲辛○上開匯款、申辦帳戶之原因，雖據公訴人
      援引被害人甲辛○於警詢、偵訊中指述（見96偵7599卷（
      二）：358至361頁，本院卷（三）：100至102頁），而認
      被害人甲辛○自96年11月10日起匯款部分，係遭集團成員
      恐嚇而交付財物，惟查：
    １、被害人甲辛○就其遭恐嚇、匯款情節，前後指述、證述
        如下：
        (1)其於警詢中指述：96年10月13日第3次匯款29982元後
          ，我發現錢被轉走後，即知道對方是詐騙集團，對方
          表示跟金管會人員熟識，要求我配合其指示處理，以
          避免對方遭查獲，否則將對到我家對家人不利，我因
          心生恐懼乃配合匯款；因對方以將對家人不利之言詞
          恐嚇，我才一直配合匯款等語（見96偵7599卷（二）
          ：359至360頁）。
        (2)嗣於本院準備程序中指述：首先我遭詐騙匯款後，對
          方不滿足開始恐嚇我，數量嫌太少，開始恐嚇。96年
          10月、11月是屬於前半段這是遭詐騙。於後段時，對
          方有說如果我不匯款，就要對我不利，此部分是遭恐
          嚇取財。96年大部分是被詐騙、97年大部分是被恐嚇
          。卷附6張存款憑條的部分，這是屬於無摺現金存款
          的匯款紀錄，就是前半部被詐騙的金額，包含96年10
          月30日匯出15萬元、96年11月9日匯出13萬元、96年1
          1月9日匯出3次10萬元、96年11月9日合庫銀行現金匯
          款匯出10或13萬元。關於自動櫃員機交易明細表所載
          的數額也是我被詐騙的金額。有人對我恐嚇取財，自
          動櫃員機的交易明細表的數額是我遭詐騙的，無摺現
          金匯款部分是我遭恐嚇的。對方隨時隨地都在打電話
          給我，對方說如果我不繼續匯款，他就會對我或我家
          人不利，我心生畏懼怕對方傷害到家人，逼不得已我
          就一直匯款，一直到我沒有現金，我就報警。對方說
          他是某個地方的角頭，並沒有指明特定的地方，並說
          要找到我及家人很容易。我於警局中敘述我遭詐騙過
          程，對方有表示說他與金管會很熟，要求我配合，否
          則對我不利。對方都沒有實際舉動，只是用言語表示
          。我被詐騙的過程中，對方要我去台新銀行開戶，我
          就依據對方指示去台新銀行裕農分行用我自己的名義
          開戶，並存入60幾萬元，有開語音轉帳的功能，並將
          語音轉帳密碼交給對方，對方因為有密碼就領了全部
          的錢，我發現這筆錢被詐騙之後報警，才發現我在台
          新銀行開了這個帳戶已經列為警示帳戶，而我現在所
          有在金融機構的戶頭都被凍結，到目前為止還是警示
          帳戶。是對方要求我去台新銀行開這個戶頭，如果不
          付款會怎樣，此部分是遭詐騙，我是依照對方指示，
          我也沒有想那麼多，付款為何要開帳戶等語（見本院
          卷（一）：171 至174 頁）
        (3)另於偵訊中指述稱：96年11月10、11日以後都是因為
          對方恐嚇我，我才會匯款過去，96年11月10、11日以
          前對方是先以援交名義要我確認身分，我才匯款過去
          ，之後他們說因為我操作ATM的程序錯誤，造成他們
          機器損害，要我賠償他們機器損害。對方說如果不繼
          續匯款，他要對我或是我家人不利。他們要求我一直
          匯款，我覺得很奇怪，後來我在電話中向對方表示我
          不要匯款了，他們說要對我家人不利，要求我繼續匯
          款，我表示不要匯款了，我已經知道對方是詐騙集團
          ，11月9日之前我因為被騙才同意匯款。我被詐騙的
          錢約250萬元，被恐嚇的錢約130萬元。從11月10日以
          後，對方說要對我家人不利，可是沒有很詳細的說，
          對方也沒有說過知道我住哪裡、我跟我家人在哪裡工
          作等內容，他們很密集地以打電話的方式恐嚇我，詳
          細次數不記得了。我被恐嚇時，都是以ATM轉帳方式
          ，沒有以臨櫃無摺存款方式等語（見本院卷（三）：
          100至102頁）。
        (4)再於本院審理中以證人身分到庭作證，經辯護人行
          主詰問、覆主詰問時，證稱：「96年10月13日下午我
          是在家裡的上網SKYPE網頁看到有人留訊息給我，我
          就上去看，我跟對方聊天，沒有多久，對方就問我要
          不要援交，我剛開始說不要，後來談談之後就可以，
          約定在台南的一個地方見面，對方就用電話聯絡，說
          要先去ATM操作確認我是否為員警的身分，對方說去A
          TM操作代碼就可以知道我的職業身分，我就依據她的
          指示去一家台南市○○路的彰化銀行的ATM操作，我
          就依據對方講的數字去操作，對方怎麼講我就怎麼操
          作，我操作第一次後來她跟我說我操作第一次失敗，
          叫我再依據她的指示操作第二次，第二次操作完之後
          ，我發現我的帳戶裡面的餘額有減少，從交易明細表
          看起來好像我有匯款出去2萬9千多元。我有質疑她說
          為何會這樣，對方說沒有。要我再操作第三次，我也
          就跟著對方的指示操作，對方還是說沒有成功，導致
          對方那邊的一台機器造成損害，要我賠償給她。對方
          沒有說明是哪一種機器損害，也沒有說明損害的原因
          。我的反應是怎麼可能，對方就說反正就是壞掉一定
          要我賠償，然後我就從我臺灣企業銀行現有的帳戶匯
          款很多筆，方式是我先從帳戶領出很多現金之後，再
          拿現金存入ATM依對方指示的帳號。這都是當日的事
          情，時間約下午1、2點到當日的5、6點多。這中間不
          只在台南北門路的彰化銀行，我還曾經到其他銀行去
          存入現金給對方，包含台南市○○路萬泰銀行的ATM
          ，大部分都是在這個ATM操作比較多。其他的銀行忘
          記了」、「延續到96年11月11日。而且依據我匯款資
          料我在96年10月29日、96年10月30日有匯款很多筆給
          對方。就是延續96年10月13日對方要我賠償損害機器
          的費用，到了96年10月29日、96年10月30日對方還有
          一直打電話來要我賠償。又一直延續到11月份，還是
          說要我賠償損害機器的費用，我就依據對方的指示一
          直匯款過去。因為對方說那台機器很貴，要我賠償將
          近百萬元，但是沒有說明何種機器。對方說我匯款的
          錢不足以賠償，我再去定存解約，把解約出來的錢存
          入萬泰銀行裕農分行開一個新的帳戶，依據對方指示
          叫我去申請語音轉帳功能讓對方可以透過語音轉帳方
          式可以直接操作我帳戶內的錢」、「（辯護人問：對
          方叫你匯款或是開立新的帳戶讓對方操作你的帳戶的
          原因只有一個就是要賠償對方機器損害的費用？）是
          」、「我去操作ATM 之前，就改由另一個男的來指示
          我操作ATM 確認我是否為員警的身分，從此之後就一
          直是這個男的打電話」、「到最後我覺得不對勁，對
          方就用半恐嚇的方式，要求我賠償機器損害的費用，
          有提到如果不賠償要對我家人不利」、「（辯護人問
          ：對方有無具體說明要如何對你家人不利？）沒有具
          體說明」、「（辯護人問：對方說不賠償要對你家人
          不利總共有幾次？）次數不記得，有一次以上，只要
          我不太配合，他們就會這樣講」、「（辯護人問：既
          然次數不只一次，你為何不換電話或打電話報警？）
          我沒有打算要換電話。因為如果可以賠償的話，就賠
          償，但是到了最後，對方一直跟我要錢，到了最後我
          就去報警」、「（辯護人問：你當時是認為你真的把
          對方的機器弄壞？）剛開始我是相信，但是到後來我
          不配合的時候，我就覺得很奇怪。我就半推半就例如
          我說我身上沒有錢，或者是說沒有那麼多錢賠償給他
          ，對方就叫我去籌錢」、「（辯護人問：你所有匯款
          除了被詐騙之外，你是因為損害對方機器而匯款抑或
          對方恐嚇對你家人不利而匯款？）有分前後，起初是
          因為我造成對方機器損害而匯款，到最後我認為奇怪
          ，而我不太配合，對方才會說要對我家人不利我才匯
          款」、「（辯護人問：對方說要對你家人不利時，有
          無提到他是什麼身分，而對你的家人如何不利？）對
          方有說他是黑道，但是沒有提到要對我家人哪個人不
          利、也沒有提到如何不利」、「（辯護人問：你的家
          人或你自己有無實質上受到不利？）沒有」等語。
          經檢察官行反詰問時證述：「（檢察官問：是否就是
          你於偵訊中陳述你於96年11月10日以後，對方開始恐
          嚇你？）確定」、「（檢察官問：你從96年11月10日
          之後到96年12月11日報警為止，在這段期間，你匯款
          給對方都是因為對方恐嚇你？）從96年11月10日起恐
          嚇的情況比之前更加嚴重。因為我籌錢已經籌不出來
          」、「（檢察官問：恐嚇嚴重的情況？）對方打電話
          的次數變多，但是電話內容還是一樣對我家人不利」
          、「（檢察官問：所以你只好去籌錢匯款給對方？）
          是。直到逼不得已我才去報警」、「（檢察官問：你
          提供給警方的交易明細中，匯款日期是在96年11 月
          10日之後，是否就是你遭恐嚇而匯款給對方的錢嗎？
          ）是」等語。嗣經本院補充訊問時證稱：「我剛剛
          記錯了，是以我傳真給法院的資料為準，是台新銀行
          後甲分行」、「（審判長問：此帳戶內的交易，都是
          對方在操作的嗎？）是。我只有存入第一筆的66 萬
          元」、「（審判長問：96年10月17日你都存入66萬元
          ，而且把這個帳戶交給對方使用，為何在96年10月29
          日會陸陸續續密集匯款給對方？）他們一直說錢不夠
          」、「（審判長問：你96年10月13日匯款及96年10月
          17日存入66萬元，還不夠對方機器損害費用100 萬元
          ？）是有到100 萬元，但是對方說還不夠」、「（審
          判長問：你所有被騙或被恐嚇都是從你臺灣企業銀行
          仁德分行的帳戶匯款或提款出來嗎？）大部分是。但
          是有時候，我現金不足，我就跟家人借錢再存入對方
          指定的帳戶內」、「（審判長問：你感覺被恐嚇時，
          你是否確定你根本沒有弄壞對方的機器？）是」、「
          （審判長問：你如何確定你根本沒有弄壞對方的機器
          ？）我已經匯款這麼多錢，照理說應該足夠賠償金額
          」、「（審判長問：你有無跟對方說你認為你已經賠
          償夠了？）有。後來有說，但是對方還是說不足」、
          「（審判長問：究竟對方後來到底是否用你弄壞機器
          的理由叫你匯款抑或對你家人不利的要你賠償？）到
          最後不匯款才要對家人不利」、「（審判長問：既然
          不匯款才對家人不利，那之前匯款的理由是什麼？）
          就是以機器損壞為理由」、「（審判長問：究竟你覺
          得你被恐嚇的時候，對方還有提到機器損害的事情嗎
          ？）有」、「（審判長問：對方有無指出你家人的成
          員？）沒有」、「（審判長問：你有無自己說出你家
          人成員？）沒有」、「（審判長問：對方知道你家住
          在哪裡？）對方有說他查的出來」、「（審判長問：
          對方有無說出你家的住址？）他有說什麼路但是沒有
          說幾號」、「（審判長問：對方有無看到你的臉？）
          沒有」、「（審判長問：對方如何知道你就是匯款的
          甲辛○？）對方沒有看到我的臉」、「（審判長問：
          依據對方指示，在台新後甲分行開戶，有無申辦提款
          卡？）有」、「（審判長問：提款卡何人保留？）我
          自己保留。我只有給對方語音轉帳的密碼。存摺也是
          我自己保留」等語（見本院卷（三）：278 至287 頁
          ）。
        (5)從而，被害人甲辛○於警詢、偵訊及本院準備程序、
          審理中所指述、證述之遭恐嚇情節，徒以「對方稱與
          金管熟識」、「對我與家人不利」、「造成我心生畏
          懼」等詞語帶過，始終未具體說明集團成員之何種舉
          止壓制被害人甲辛○之意志而不得不匯款情節，是被
          害人於前開指述、證述內容，是否該當於刑法罪章之
          恐嚇行為之構成要件，已屬可疑。再者，被害人甲辛○於本院審理中明確證述：集團成員夾雜「弄壞機器
          」、「對被害人家人不利」之複數理由，密集打電話
          要求被害人匯款，足見被害人匯款原因應非單一，應
          堪認定。
    ２、另就本院卷附之交易明細表部分（見本院卷（二）：33
        0至342頁），細觀被害人甲辛○匯款記錄，其於96年10
        月29日匯款11筆、96年10月30日匯款10筆、96年11月9
        日匯款12筆、96年11月10日匯款6筆、96年11月11日匯
        款5筆，可見被害人甲辛○於短短10餘日內密集且多次
        匯款，逕以時間切割而認96年10月29日至96年11月9日
        之33筆匯款係遭詐欺而匯款、96年11月10日至96年11月
        11日之11筆匯款則係遭恐嚇而匯款，實與常情相違，自
        難想像。
（三）綜上所述，被害人甲辛○匯款之原因，實難單憑被害人甲
      辛○之前開指述、證述內容，以時間為標準而切割出遭恐
      嚇取財部分，且公訴人就起訴被告戊○○、甲甲○、ｓ○○、辰○○、丁○○、玄○○等6人恐嚇取財犯行，亦未
      明確提出證據及說服之實質舉證，從而，不足為被告等人
      有罪之積極證明，自無從說服法院以形成被告等人有犯恐
      嚇取財罪之心證，基於無罪推定之原則，自應為被告等人
      有利之認定。
四、被告ｘ○○被訴幫助詐欺部分，經查：
（一）按刑法上之幫助犯，以正犯已經犯罪為構成要件，故幫助
      犯無獨立性，如無他人犯罪行為之存在，幫助犯即無由成
      立（最高法院60年台上字第2159號判例參照）。
（二）被告ｘ○○於96年12月間，出售門號不詳之SIM卡1張予被
      告甲甲○之事實，業據被告ｘ○○、甲甲○供述明確相符
      ，堪足採認。
（三）惟徵諸上揭判例意旨，幫助犯係從屬於正犯而成立，以正
      犯已經犯罪為要件，是以，公訴人認被告ｘ○○應論以幫
      助詐欺犯罪之起訴犯罪事實內容，自須將被告ｘ○○所幫
      助之正犯實施犯罪之事實具體記載。而本案就被告ｘ○○
      所販售之SIM卡之門號為何？被告甲甲○有無持用該門號
      之電話參與事實一所載之詐欺犯行？等正犯所為之重要犯
      事實，均付之闕如；況依被告甲甲○於本院之供述內容，
      大陸地區之詐騙集團成員會寄送、提供行動電話、SIM 卡
      之門號予被告甲甲○，供作聯絡之工具等情，是認被告甲
      甲○就此部分並不缺少可使用之門號；又被告甲甲○亦於
      本院審理中否認以被告ｘ○○提供之門號作為事實一所載
      之詐欺犯行之用等語；再者，起訴書亦未加以調查並於犯
      罪事實欄內明白之記載，徒以被告ｘ○○、甲甲○之通聯
      記錄及該2人之供述，得知被告ｘ○○販售SIM卡予被告甲
      甲○，逕認被告ｘ○○應處以幫助詐欺罪刑，難認有據。
五、綜上所述，尚無證據足資認定被告戊○○、甲甲○、ｓ○○
    、辰○○、丁○○、玄○○等人共犯恐嚇取財犯行；及被告
    ｘ○○有為幫助詐欺犯行，被告前開辯詞，應非虛妄。此外
    ，復查無其他積極切確之證據足資證明被告戊○○、甲甲○
    、ｓ○○、辰○○、丁○○、玄○○有何恐嚇取財犯行；被
    告ｘ○○有何幫助詐欺犯行，既不能證明上開被告此部分之
    犯罪，是揆諸前揭判例之意旨，自應依法就此部分為被告等
    人無罪判決之諭知。
丁、據上論斷，應依刑事訴訟法第299條第1項前段、第300條、
    第301條第1項，槍砲彈藥刀械管制條例第7條第4項、第8條
    第4項、第12條第4項，刑法第11條前段、第28條、第339條
    第1項、第30條、第41條第1項段、第42條第3項、第55條、
    第51條第5、7款、第38條第1項第1、2款，刑法施行法第1條
    之1，判決如主文。
本案經檢察官洪裕翔到庭執行職務。
中    華    民    國    98    年    2     月    13    日
                  刑事第三庭審判長法  官  賴淑敏
                                  法  官  林惠君
                                  法  官  黃美文
以上正本證明與原本無異。
如不服本判決應於收受本判決後10日內向本院提出上訴書狀，其
未敘述上訴理由者，並得於提起上訴後10日內向本院補提理由書
狀 (均須按他造當事人之人數附繕本)「切勿逕送上級法院」。
中    華    民    國    98    年    2     月    16    日
                                  書記官  劉亭筠
附錄本案論罪科刑所適用法條全文：
刑法第339條第1項：
意圖為自己或第三人不法之所有，以詐術使人將本人或第三人之
物交付者，處5年以下有期徒刑、拘役或科或併科1千元以下罰金
。
槍砲彈藥刀械管制條例第7條：
未經許可，製造、販賣或運輸火砲、肩射武器、機關槍、衝鋒槍
、卡柄槍、自動步槍、普通步槍、馬槍、手槍或各類砲彈、炸彈
、爆裂物者，處死刑、無期徒刑或七年以上有期徒刑；處徒刑者
，併科新臺幣三千萬元以下罰金。
未經許可，轉讓、出租或出借前項所列槍砲、彈藥者，處無期徒
刑或五年以上有期徒刑，併科新臺幣一千萬元以下罰金。
意圖供自己或他人犯罪之用，而犯前二項之罪者，處死刑或無期
徒刑；處徒刑者，併科新臺幣五千萬元以下罰金。
未經許可，持有、寄藏或意圖販賣而陳列第一項所列槍砲、彈藥
者，處五年以上有期徒刑，併科新臺幣一千萬元以下罰金。
意圖供自己或他人犯罪之用，以強盜、搶奪、竊盜或其他非法方
法，持有依法執行公務之人所持有之第一項所列槍砲、彈藥者，
得加重其刑至二分之一。
第一項至第三項之未遂犯罰之。
槍砲彈藥刀械管制條例第8條：
未經許可，製造、販賣或運輸鋼筆槍、瓦斯槍、麻醉槍、獵槍、
空氣槍或第4條第1項第1款所定其他可發射金屬或子彈具有殺傷
力之各式槍砲者，處無期徒刑或5年以上有期徒刑，併科新臺幣1
千萬元以下罰金。
未經許可，轉讓、出租或出借前項所列槍枝者，處5年以上有期
徒刑，併科新臺幣1千萬元以下罰金。
意圖供自己或他人犯罪之用，而犯前二項之罪者，處無期徒刑或
7年以上有期徒刑，併科新臺幣1千萬元以下罰金。
未經許可，持有、寄藏或意圖販賣而陳列第 1 項所列槍枝者，處
3年以上10年以下有期徒刑，併科新臺幣700萬元以下罰金。
第1項至第3項之未遂犯罰之。
 附表一：
┌─┬───┬───────────┬────┬─────────┬─────────┐
│編│被害人│  犯罪時間、詐騙方式  │被騙金額│     匯款帳戶     │     備  註       │
│號│      │                      │        │                  │                  │
├─┼───┼───────────┼────┼─────────┼─────────┤
│1 │天○○│於96年11月1日12時30分 │7萬700│劉碧珍所有之第一商│                  │
│  │      │許，由詐騙集團成員姓名│  0元   │業銀行苗栗分行帳號│                  │
│  │      │年籍不詳自稱「楊思敏」│2000元│00000000000 號帳（│                  │
│  │      │之女子，以網路通訊方式│        │附表二編號1所示帳 │                  │
│  │      │，向天○○佯稱願以每2 │        │戶）。            │                  │
│  │      │小時3000元代價與天○○│        │                  │                  │
│  │      │援交，相約於同日14時45│        │                  │                  │
│  │      │分許在新竹市○○路141 │        │                  │                  │
│  │      │號前會面，惟屆時該女子│        │                  │                  │
│  │      │並未現身，反以電話要求│        │                  │                  │
│  │      │天○○先行匯款，致林士│        │                  │                  │
│  │      │源陷於錯誤，於同日17│        │                  │                  │
│  │      │時14分、同日17時15分│        │                  │                  │
│  │      │許，前往新竹市○○路1 │        │                  │                  │
│  │      │段611號第一商業銀行之 │        │                  │                  │
│  │      │自動櫃員機，依詐騙集團│        │                  │                  │
│  │      │成員指示匯款。        │        │                  │                  │
├─┼───┼───────────┼────┼─────────┼─────────┤
│2 │癸○○│於96年8月24日22時許， │3萬元 │臺北富邦商業銀行延│與編號11Ｉ○○同遭│
│  │      │假冒拍賣網站之賣家，撥│3萬元 │平分行帳號00000000│詐騙集團以00000000│
│  │      │打電話予癸○○，佯稱吳│3萬元 │0674號帳戶。      │66號電話詐騙。    │
│  │      │則勳於先前網路購物，因│1萬元 │                  │                  │
│  │      │轉帳匯款操作錯誤，誤設│3萬元 │                  │                  │
│  │      │定為分期付款，要求吳則│2萬500│                  │                  │
│  │      │勳依指示操作自動櫃員機│  0元   │                  │                  │
│  │      │以取消分期轉帳設定，致│        │                  │                  │
│  │      │癸○○陷於錯誤，於同│        │                  │                  │
│  │      │日23時31分、同日23時│        │                  │                  │
│  │      │36分、同日23時48分、│        │                  │                  │
│  │      │同日23時51分、隔日│        │                  │                  │
│  │      │0時20分、隔日0時22分│        │                  │                  │
│  │      │，前往至金融機構之自動│        │                  │                  │
│  │      │櫃員機，依詐騙集團成  │        │                  │                  │
│  │      │員指示操作而匯款。    │        │                  │                  │
├─┼───┼───────────┼────┼─────────┼─────────┤
│3 │Ｓ○○│於96年8月24日20時許， │1萬2,345│萬泰商業銀行草屯分│與編號4Ｕ○○同遭 │
│  │      │假冒奇摩購物中心之賣家│元      │行帳號000000000000│詐騙匯款至該帳戶。│
│  │      │，撥打電話予Ｓ○○，佯│        │號帳戶。          │                  │
│  │      │稱Ｓ○○先前購物轉帳帳│        │                  │                  │
│  │      │號有誤，造成Ｓ○○之帳│        │                  │                  │
│  │      │戶每月會自動扣款，要求│        │                  │                  │
│  │      │Ｓ○○以自動櫃員機操作│        │                  │                  │
│  │      │取消轉帳，致Ｓ○○陷於│        │                  │                  │
│  │      │錯誤，於同日20時20分許│        │                  │                  │
│  │      │，以網路自動櫃員機依詐│        │                  │                  │
│  │      │騙集團成員指示操作而匯│        │                  │                  │
│  │      │款。                  │        │                  │                  │
├─┼───┼───────────┼────┼─────────┼─────────┤
│4 │Ｕ○○│於96年8月24日18時許， │10萬元│永豐商業銀行積穗│與編號11Ｉ○○同遭│
│  │      │假冒奇摩拍賣網站之賣家│        │  分行帳號00000000│詐騙集團以00000000│
│  │      │，撥打電話予Ｕ○○，佯│        │  162505號帳戶。  │66號電話詐騙。    │
│  │      │稱Ｕ○○先前網路購物，├────┼─────────┤                  │
│  │      │因公司作業疏失，誤將付│2萬999│萬泰商業銀行草屯│                  │
│  │      │款方式設定為自動轉帳扣│  9元   │  分行帳號00000000│                  │
│  │      │款，要求張瓊至自動櫃員│        │  5408號帳戶。    │                  │
│  │      │機操作取消設定，致張瓊├────┼─────────┤                  │
│  │      │文陷於錯誤，於同日18│4萬400│永豐商業銀行積穗│                  │
│  │      │時57分、同日19時43分│  0元   │  分行帳號00000000│                  │
│  │      │、隔日15時55分，前往│        │  162505號帳戶。  │                  │
│  │      │旋金融機構之自動櫃員機│        │                  │                  │
│  │      │，依詐騙集團成員指示操│        │                  │                  │
│  │      │作而匯款。            │        │                  │                  │
├─┼───┼───────────┼────┼─────────┼─────────┤
│5 │巳○○│於96年8月29日20時31分 │3萬元 │台新國際商業銀行帳│與編號11Ｉ○○同遭│
│  │      │許，假冒奇摩拍賣網之賣│3萬元 │號00000000000000號│詐騙匯款至該帳戶。│
│  │      │家，撥打電話予巳○○，│3萬元 │帳戶。            │                  │
│  │      │佯稱巳○○先前在奇摩拍│        │                  │                  │
│  │      │賣網購物，因匯款操作錯│        │                  │                  │
│  │      │誤，誤設定為分期付款，│        │                  │                  │
│  │      │須巳○○先匯款後再退還│        │                  │                  │
│  │      │，致巳○○陷於錯誤，於│        │                  │                  │
│  │      │同日21時12分、同日│        │                  │                  │
│  │      │21時26分、同日21時31│        │                  │                  │
│  │      │分許，至嘉義市○○路台│        │                  │                  │
│  │      │新國際商業銀行，依詐騙│        │                  │                  │
│  │      │集團成員之指示操作自動│        │                  │                  │
│  │      │櫃員機而匯款。        │        │                  │                  │
├─┼───┼───────────┼────┼─────────┼─────────┤
│6 │Ｆ○○│於96年8月27日17時許， │2萬298│台灣中小企業銀行│與編號11Ｉ○○同遭│
│  │      │撥打電話予Ｆ○○，佯稱│8元     │  八德分行帳號3306│詐騙集團以00000000│
│  │      │Ｆ○○先前網路購物，因│        │  0000000號帳戶。 │66號電話詐騙。    │
│  │      │付款方式誤設定為分期付├────┼─────────┤                  │
│  │      │款，要求Ｆ○○依指示操│8萬300│渣打國際商業銀行│                  │
│  │      │作自動櫃員機以取消分期│0元     │  中和分行帳號8420│                  │
│  │      │付款設定，致Ｆ○○陷於│        │  0000000號帳戶。 │                  │
│  │      │錯誤，於同日17時48分│        │                  │                  │
│  │      │、同日21時19分，至臺│        │                  │                  │
│  │      │南市○○路○段260號之郵│        │                  │                  │
│  │      │局，依詐騙集團成員之指│        │                  │                  │
│  │      │示操作自動櫃員機而匯款│        │                  │                  │
│  │      │。                    │        │                  │                  │
├─┼───┼───────────┼────┼─────────┼─────────┤
│7 │丑○○│於96年8月29日，撥打電 │1元   │張志杰所有之聯邦商│與編號11Ｉ○○同遭│
│  │      │話予丑○○，對丑○○施│2萬998│業銀行中和分行帳號│詐騙集團以00000000│
│  │      │以詐術，致丑○○陷於錯│  9元   │000000000000號帳戶│66號電話詐騙匯款至│
│  │      │誤，於同日19時40分、│        │。                │該帳戶。          │
│  │      │同日19時45分許，至金│        │                  │                  │
│  │      │融機構之自動櫃員機前，│        │                  │                  │
│  │      │依詐騙集團成員之指示操│        │                  │                  │
│  │      │作而匯款。            │        │                  │                  │
├─┼───┼───────────┼────┼─────────┼─────────┤
│8 │甲丙○│於96年8月29日18時12分 │1萬9,981│張志杰所有之聯邦商│與編號11Ｉ○○同遭│
│  │      │許，假冒奇摩拍賣網之賣│元      │業銀行中和分行帳號│詐騙匯款至該帳戶。│
│  │      │家，撥打電話予甲丙○，│        │000000000000號帳戶│                  │
│  │      │佯稱甲丙○先前在奇摩拍│        │。                │                  │
│  │      │賣網購買硬碟，因轉帳匯│        │                  │                  │
│  │      │款至錯誤帳號，須至自動│        │                  │                  │
│  │      │櫃員機操作取消該次匯款│        │                  │                  │
│  │      │交易，致甲丙○陷於錯誤│        │                  │                  │
│  │      │，旋即至高雄市鼓山區慶│        │                  │                  │
│  │      │豐郵局，依詐騙集團成員│        │                  │                  │
│  │      │指示操作自動櫃員機而匯│        │                  │                  │
│  │      │款。                  │        │                  │                  │
├─┼───┼───────────┼────┼─────────┼─────────┤
│9 │ｉ○○│於96年8月29日18時許， │2萬998│張志杰所有之聯邦商│與編號11Ｉ○○同遭│
│  │      │假冒奇摩拍賣網之賣家，│  8元   │業銀行中和分行帳號│詐騙集團以00000000│
│  │      │撥打電話予ｉ○○，佯稱│8萬元 │000000000000號帳戶│71號電話詐騙匯款至│
│  │      │ｉ○○先前在奇摩拍賣網│        │。                │該帳戶。          │
│  │      │購物，因匯款帳號為約定│        │                  │                  │
│  │      │帳號，將分12期自ｉ○○│        │                  │                  │
│  │      │之帳戶自動扣款，要求黃│        │                  │                  │
│  │      │炳誠至自動櫃員機操作取│        │                  │                  │
│  │      │消設定，致ｉ○○陷於錯│        │                  │                  │
│  │      │誤，旋即至郵局，依詐騙│        │                  │                  │
│  │      │集團成員指示操作自動櫃│        │                  │                  │
│  │      │員機而匯款。          │        │                  │                  │
├─┼───┼───────────┼────┼─────────┼─────────┤
│10│Ｔ○○│於96年8月29日19時10分 │1987元│張志杰所有之聯邦商│與編號11Ｉ○○同遭│
│  │      │許，假冒奇摩拍賣網之賣│2萬999│業銀行中和分行帳號│詐騙匯款至該帳戶。│
│  │      │家，撥打電話予Ｔ○○，│  9元   │000000000000號帳戶│                  │
│  │      │佯稱Ｔ○○先前在奇摩拍│3萬元 │。                │                  │
│  │      │賣網購物，可至自動櫃員│3萬元 │                  │                  │
│  │      │機操作將原匯款轉成分期│1萬元 │                  │                  │
│  │      │扣款，致Ｔ○○陷於錯誤│2萬元 │                  │                  │
│  │      │，於同日19時30分、│        │                  │                  │
│  │      │同日20時5分、同日21 │        │                  │                  │
│  │      │時2分、同日2時4分、 │        │                  │                  │
│  │      │同日21時20分、隔日│        │                  │                  │
│  │      │3時19分，至金融機構之 │        │                  │                  │
│  │      │自動櫃員機前，依詐騙集│        │                  │                  │
│  │      │團成員指示操作而匯款。│        │                  │                  │
├─┼───┼───────────┼────┼─────────┼─────────┤
│11│Ｉ○○│於96年8月29日17時許， │6019元│1.張志杰所有之聯邦│                  │
│  │      │撥打電話予Ｉ○○，佯稱│        │  商業銀行中和分行│                  │
│  │      │Ｉ○○先前在網路購物，│2萬328│  帳號000000000000│                  │
│  │      │購物，因匯款操作錯誤，│  元    │  號帳戶。        │                  │
│  │      │將分12期自Ｉ○○之帳戶│        │2.陳志偉所有之元大│                  │
│  │      │自動扣款，要求Ｉ○○至│        │  商業銀行三重分行│                  │
│  │      │自動櫃員機操作取消設定│2萬200│  帳號000000000000│                  │
│  │      │，致Ｉ○○陷於錯誤，於│  0元   │  0號帳戶（附表二 │                  │
│  │      │同日19時9分、同日2│        │  編號2所示之帳戶 │                  │
│  │      │0時23分、同日20時53 │        │  ）。            │                  │
│  │      │分許，先後至臺北縣中和│        │3.台新國際商業銀行│                  │
│  │      │市○○路150號聯邦商業 │        │  板橋分行帳號2008│                  │
│  │      │銀行中和分行、臺北縣三│        │  0000000000號帳戶│                  │
│  │      │重市○○路○段111號復華│        │  。              │                  │
│  │      │商業銀行三重分行及臺北│        │                  │                  │
│  │      │縣板橋市○○路176號台 │        │                  │                  │
│  │      │新國際商業板橋分行，依│        │                  │                  │
│  │      │詐騙集團成員指示操作自│        │                  │                  │
│  │      │動櫃員機而匯款。      │        │                  │                  │
├─┼───┼───────────┼────┼─────────┼─────────┤
│12│Ｊ○○│於96年11月3日14時20 分│1萬9,456│邱詣倫所有之臺灣中│                  │
│  │      │許，假冒東森購物頻道服│元      │小企業銀行新竹分行│                  │
│  │      │務人員，撥打電話予徐梅│        │帳號00000000000號 │                  │
│  │      │蘭，佯稱Ｊ○○先前向東│        │帳戶（附表二編號3 │                  │
│  │      │森購物頻道購買商品之繳│        │所示帳戶）。      │                  │
│  │      │款方式應為一次付款，卻│        │                  │                  │
│  │      │誤設定為分期付款，要求│        │                  │                  │
│  │      │Ｊ○○至自動櫃員機前操│        │                  │                  │
│  │      │作取消分期付款設定，以│        │                  │                  │
│  │      │免遭錯誤扣款，致Ｊ○○│        │                  │                  │
│  │      │陷於錯誤，於同日15時23│        │                  │                  │
│  │      │分許，至臺灣中小企業銀│        │                  │                  │
│  │      │行新竹分行，依詐騙集團│        │                  │                  │
│  │      │成員指示操作自動櫃員機│        │                  │                  │
│  │      │而匯款。              │        │                  │                  │
├─┼───┼───────────┼────┼─────────┼─────────┤
│13│ｎ○○│於96年10月31日，假冒東│2萬2988 │陳躍升所有之臺灣中│                  │
│  │      │森購物頻道服務人員，撥│元      │小企業銀行埔墘分行│                  │
│  │      │打電話予ｎ○○，佯稱廖│        │帳號00000000000號 │                  │
│  │      │秀春向東森購物頻道購買│        │帳戶（附表二編號4 │                  │
│  │      │染髮劑貨到付款時，於簽│        │所示帳戶）。      │                  │
│  │      │收單上誤簽至分期付款處│        │                  │                  │
│  │      │，要求ｎ○○至自動櫃員│        │                  │                  │
│  │      │機查詢有無遭銀行錯誤扣│        │                  │                  │
│  │      │款，致使ｎ○○陷於錯誤│        │                  │                  │
│  │      │，於同日19時53分許，至│        │                  │                  │
│  │      │臺灣郵政股份有限公司內│        │                  │                  │
│  │      │灣郵局之自動櫃員機前，│        │                  │                  │
│  │      │依詐騙集團成員指示操作│        │                  │                  │
│  │      │而匯款。              │        │                  │                  │
├─┼───┼───────────┼────┼─────────┼─────────┤
│14│己○○│於96年10月31日，假冒東│1萬3,167│劉子嫙所有之國泰世│                  │
│  │      │森購物頻道服務人員，撥│元      │華商業銀行大興分行│                  │
│  │      │打電話予己○○，佯稱江│        │帳號000000000000號│                  │
│  │      │翊柔先前向東森購物頻道│        │帳戶（附表二編號5 │                  │
│  │      │購買胺基酸，因繳款方式│        │所示帳戶）。      │                  │
│  │      │誤設定為分期付款，要求│        │                  │                  │
│  │      │己○○至自動櫃員機操作│        │                  │                  │
│  │      │變更設定，以免被錯誤扣│        │                  │                  │
│  │      │款，致己○○陷於錯誤，│        │                  │                  │
│  │      │於同日21時55分許，至彰│        │                  │                  │
│  │      │化縣員林鎮○○○段500號│        │                  │                  │
│  │      │員林郵局總局之自動櫃員│        │                  │                  │
│  │      │機，依詐騙集團成員指示│        │                  │                  │
│  │      │操作而匯款。          │        │                  │                  │
├─┼───┼───────────┼────┼─────────┼─────────┤
│15│甲乙○│於96年10月31日，先後假│2,025元 │劉子嫙所有之國泰世│                  │
│  │      │冒東森購物頻道服務人員│        │華商業銀行大興分行│                  │
│  │      │及華南銀行客服人員，撥│        │帳號000000000000號│                  │
│  │      │打電話予甲乙○，佯稱賴│        │帳戶（附表二編號5 │                  │
│  │      │詩雲先前向東森購物頻道│        │所示帳戶）。      │                  │
│  │      │所購買商品，不慎誤將付│        │                  │                  │
│  │      │款方式設定為分期付款，│        │                  │                  │
│  │      │要求甲乙○至自動櫃員機│        │                  │                  │
│  │      │操作取消設定，致甲乙○│        │                  │                  │
│  │      │陷於錯誤，於同日22時7 │        │                  │                  │
│  │      │分許至金融機構之自動櫃│        │                  │                  │
│  │      │員機前，依詐騙集團成員│        │                  │                  │
│  │      │之指示操作匯款。      │        │                  │                  │
├─┼───┼───────────┼────┼─────────┼─────────┤
│16│未○○│於96年10月31日21時5分 │2萬998│國泰世華商業銀行│                  │
│  │      │許，假冒東森購物頻道服│  3元   │  高雄縣鳳山中山西│                  │
│  │      │務人員，撥打電話予李雅│        │  路分行帳號265003│                  │
│  │      │惠，佯稱未收到未○○向│        │  28494號帳戶。   │                  │
│  │      │東森購物頻道購買商品之├────┼─────────┤                  │
│  │      │繳款，公司將採12期分期│9萬900│渣打國際商業銀行│                  │
│  │      │扣款，若未○○不同意，│  0元   │  帳號000000000000│                  │
│  │      │需至自動櫃員機操作操作│        │  號帳戶。        │                  │
│  │      │變更設定，以免被錯誤扣├────┼─────────┤                  │
│  │      │款，致未○○陷於錯誤，│2萬998│劉子嫙所有之國泰│                  │
│  │      │於同日21時24分、同│  3元   │  世華商業銀行大興│                  │
│  │      │日22時3分、同日22時3│        │  分行帳號00000000│                  │
│  │      │3分許，至新竹市牛埔南 │        │  3090號帳戶（附表│                  │
│  │      │路郵局之自動櫃員機前，│        │  二編號5所示帳戶 │                  │
│  │      │依詐騙集團成員之指示操│        │  ）。            │                  │
│  │      │作匯款。              │        │                  │                  │
├─┼───┼───────────┼────┼─────────┼─────────┤
│17│Ｘ○○│於96年11月2日20時13 分│11萬70│渣打國際商業銀行│                  │
│  │      │許，先後假冒東森購物頻│  00元  │  帳號000000000000│                  │
│  │      │道服務人員、兆豐銀行人│        │  30號帳戶。      │                  │
│  │      │員，撥打電話予Ｘ○○，├────┼─────────┤                  │
│  │      │佯稱Ｘ○○向東森購物頻│10萬元│林瓘涵所有之渣打│                  │
│  │      │道購買商品之繳款方式，│        │  國際商業銀行竹北│                  │
│  │      │因作業疏失誤設定為分期│        │  分行帳號00000000│                  │
│  │      │付款，要求Ｘ○○至自動│        │  49943號帳戶（附 │                  │
│  │      │櫃員機操作，確認有無遭│        │  表二編號10所示帳│                  │
│  │      │錯誤扣款，致Ｘ○○因而│        │  戶）。          │                  │
│  │      │陷於錯誤，於同日23時│        │                  │                  │
│  │      │56分、隔日0時24分許 │        │                  │                  │
│  │      │，至高雄市○○路189 號│        │                  │                  │
│  │      │渣打國際商業銀行，依詐│        │                  │                  │
│  │      │騙集團成員之指示操作自│        │                  │                  │
│  │      │動櫃員機而匯款。      │        │                  │                  │
├─┼───┼───────────┼────┼─────────┼─────────┤
│18│ｔ○○│於96年10月31日20時許，│2萬9989 │黃昇麻所有之中國信│                  │
│  │      │先後假冒拍賣網站賣家及│元      │託商業銀行新竹分行│                  │
│  │      │華南銀行客服人員，撥打│        │帳號000000000000號│                  │
│  │      │電話予ｔ○○，佯稱蔡東│        │帳戶（附表二編號6 │                  │
│  │      │霖先前購物，因匯款操作│        │所示帳戶）。      │                  │
│  │      │錯誤，誤設定為分期自動│        │                  │                  │
│  │      │扣款，要求ｔ○○至自動│        │                  │                  │
│  │      │櫃員機操作，確認有無遭│        │                  │                  │
│  │      │錯誤扣款，致ｔ○○陷於│        │                  │                  │
│  │      │錯誤，於同日20時24分許│        │                  │                  │
│  │      │，至臺中市○○路100號 │        │                  │                  │
│  │      │逢甲郵局，依詐騙集團成│        │                  │                  │
│  │      │員之指示操作自動櫃員機│        │                  │                  │
│  │      │而匯款。              │        │                  │                  │
├─┼───┼───────────┼────┼─────────┼─────────┤
│19│Ｑ○○│於96年10月31日17時30分│2萬9,983│陳躍升所有之臺灣中│                  │
│  │      │許，假冒奇摩拍賣網站賣│元      │小企業銀行埔墘分行│                  │
│  │      │家，撥打電話予Ｑ○○，│        │帳號00000000000號 │                  │
│  │      │佯稱Ｑ○○先前購物，因│        │帳戶（附表二編號4 │                  │
│  │      │轉帳匯款操作錯誤，誤設│        │所示帳戶）。      │                  │
│  │      │定為分期自動扣款，要求│        │                  │                  │
│  │      │Ｑ○○至自動櫃員機操作│        │                  │                  │
│  │      │取消設定，致Ｑ○○陷於│        │                  │                  │
│  │      │錯誤，於同日18時12分許│        │                  │                  │
│  │      │，至臺中市○○路○段536│        │                  │                  │
│  │      │號文心郵局，依詐騙集團│        │                  │                  │
│  │      │成員之指示操作自動櫃員│        │                  │                  │
│  │      │機而匯款。            │        │                  │                  │
├─┼───┼───────────┼────┼─────────┼─────────┤
│20│Ｗ○○│於96年11月2日，假冒東 │2萬9983 │台灣中小企業銀行帳│與編號21ｂ○○同遭│
│  │      │森購物頻道服務人員及中│元      │號00000000000號帳 │詐騙匯款至該帳戶。│
│  │      │國信託專員，撥打電話予│        │戶。              │                  │
│  │      │Ｗ○○，佯稱Ｗ○○先前│        │                  │                  │
│  │      │向東森購物頻道購買內衣│        │                  │                  │
│  │      │，需至自動櫃員機操作，│        │                  │                  │
│  │      │確認有無遭錯誤扣款，致│        │                  │                  │
│  │      │Ｘ○○陷於錯誤，於同日│        │                  │                  │
│  │      │18時13分許，至高雄市文│        │                  │                  │
│  │      │信路189號渣打國際商業 │        │                  │                  │
│  │      │銀行，依詐騙集團成員指│        │                  │                  │
│  │      │示操作自動櫃員機而匯款│        │                  │                  │
│  │      │。                    │        │                  │                  │
├─┼───┼───────────┼────┼─────────┼─────────┤
│21│ｂ○○│於96年11月2日21時30 分│2萬998│臺灣中小企業銀行│                  │
│  │      │許，假冒東森購物頻道服│  3元   │  湖口分行帳號2916│                  │
│  │      │務人員，撥打電話予陳惠│        │  0000000號帳戶。 │                  │
│  │      │娟，佯稱ｂ○○向東森購├────┼─────────┤                  │
│  │      │物頻道購買商品之繳款方│7萬500│林瓘涵所有之渣打│                  │
│  │      │式設定為分期付款，要求│  0元   │  國際商業銀行竹北│                  │
│  │      │Ｘ○○至自動櫃員機操作│        │  分行帳號00000000│                  │
│  │      │變更設定，致使ｂ○○陷│        │  49943號帳戶（附 │                  │
│  │      │於錯誤，於同日21時38│        │  表二編號10所示帳│                  │
│  │      │分、同日22時13分許，│        │  戶）。          │                  │
│  │      │至臺中縣神岡鄉○○路35│        │                  │                  │
│  │      │9號豐洲郵局，依詐騙集 │        │                  │                  │
│  │      │團成員指示操作自動櫃員│        │                  │                  │
│  │      │機而匯款。            │        │                  │                  │
├─┼───┼───────────┼────┼─────────┼─────────┤
│22│ｆ○○│於96年11月3日18時許， │2萬998│臺灣郵政股份有公│與編號70甲子○同遭│
│  │      │撥打電話予ｆ○○，佯稱│  9元   │  司楠梓郵局帳0041│詐騙匯款至臺灣郵政│
│  │      │ｆ○○先前向東森購物購│        │  0000000000帳戶。│股份有公司楠梓郵局│
│  │      │買商品，其轉帳繳款之大├────┼─────────┤帳00000000000000  │
│  │      │眾銀行帳戶遭盜領3萬元 │6萬100│渣打國際商業銀竹│帳戶。            │
│  │      │，要求ｆ○○至自動櫃員│  0元   │  北分行帳號312003│                  │
│  │      │機操作確認，致使ｆ○○│        │  26274號帳戶。   │                  │
│  │      │陷於錯誤，於同日18時│        │                  │                  │
│  │      │12分、同日20時45分許│        │                  │                  │
│  │      │，至臺南縣安定鄉保西村│        │                  │                  │
│  │      │400號安定郵局及臺南市 │        │                  │                  │
│  │      │崇德路364號，依詐騙集 │        │                  │                  │
│  │      │團成員指示操作自動櫃員│        │                  │                  │
│  │      │機而匯款。            │        │                  │                  │
├─┼───┼───────────┼────┼─────────┼─────────┤
│23│宇○○│於96年9月4日19時10分許│2萬9,983│第一商業銀行鹽水分│與編號71Ｒ○○同遭│
│  │      │撥打電話予宇○○，自稱│元      │行帳號00000000000 │詐騙集團以00000000│
│  │      │為東森購物頻道服務人員│        │號帳戶。          │05號電話詐騙匯款至│
│  │      │，佯稱宇○○向東森購物│        │                  │該帳戶。          │
│  │      │頻道所購買之健康食品屬│        │                  │                  │
│  │      │貨到付款，因送貨員取錯│        │                  │                  │
│  │      │簽收單，將每月自宇○○│        │                  │                  │
│  │      │之帳戶自動扣款，要求林│        │                  │                  │
│  │      │彤紜至自動櫃員機操作取│        │                  │                  │
│  │      │消等語，致宇○○陷於錯│        │                  │                  │
│  │      │誤，於同日19時53分許，│        │                  │                  │
│  │      │至臺中縣潭子鄉○○路3 │        │                  │                  │
│  │      │段42號潭子郵局，依詐騙│        │                  │                  │
│  │      │集團成員指示操作自動櫃│        │                  │                  │
│  │      │員機，進行匯款。      │        │                  │                  │
├─┼───┼───────────┼────┼─────────┼─────────┤
│24│ｒ○○│於96年9月4日18時許，假│1萬元   │第一商業銀行鹽水分│與編號71Ｒ○○同遭│
│  │      │冒東森購物頻道服務人員│        │行帳號00000000000 │詐騙匯款至該帳戶。│
│  │      │，撥打電話予ｒ○○，佯│        │號帳戶。          │                  │
│  │      │稱ｒ○○先前向東森購物│        │                  │                  │
│  │      │頻道購買睡衣，因簽收單│        │                  │                  │
│  │      │簽收錯誤，要求ｒ○○至│        │                  │                  │
│  │      │自動櫃員機操作停止轉帳│        │                  │                  │
│  │      │等語，致ｒ○○陷於錯誤│        │                  │                  │
│  │      │，於同日20時2分許，至 │        │                  │                  │
│  │      │雲林縣斗南鎮第一商業銀│        │                  │                  │
│  │      │行，依詐騙集團成員指示│        │                  │                  │
│  │      │操作自動櫃員機，進行匯│        │                  │                  │
│  │      │款。                  │        │                  │                  │
├─┼───┼───────────┼────┼─────────┼─────────┤
│25│ｇ○○│於96年11月2日，假冒東 │10萬元│林瓘涵所有之渣打│                  │
│  │      │森購物頻道服務人員，撥│        │  國際商業銀行竹北│                  │
│  │      │打電話予ｇ○○，佯稱黃│        │  分行帳號00000000│                  │
│  │      │春蘭先前向東森購物頻道│        │  49943號帳戶（附 │                  │
│  │      │購買商品，因簽收單簽收│        │  表二編號10所示帳│                  │
│  │      │錯誤，要求ｇ○○至自動│        │  戶）。          │                  │
│  │      │櫃員機操作停止轉帳，以├────┼─────────┤                  │
│  │      │免被2次扣款，致ｇ○○ │10萬元│、、、    │                  │
│  │      │陷於錯誤，於同日21時│10萬元│英商渣打銀行平鎮分│                  │
│  │      │53分許、同日23時41分│5萬900│行帳號000000000000│                  │
│  │      │許、同日23時47分許、│  0元   │30號帳戶。        │                  │
│  │      │隔日0時14分許、隔 │1000元│                  │                  │
│  │      │日0時19分許、隔日0時│        │                  │                  │
│  │      │30分、隔日0時32分許 ├────┼─────────┤                  │
│  │      │，在新竹縣竹北市○○路│2萬998│、            │                  │
│  │      │59號渣打國際商業銀行，│  3元   │臺灣郵政股份有限公│                  │
│  │      │依詐騙集團成員指示操作│2萬998│司鳳山中山東路郵局│                  │
│  │      │自動櫃員機而匯款。    │  3元   │帳號00000000000000│                  │
│  │      │                      │        │  號帳戶。        │                  │
├─┼───┼───────────┼────┼─────────┼─────────┤
│26│甲庚○│於96年11月2日19時許， │2萬9983 │華南商業銀行帳號00│與編號73甲壬○同遭│
│  │      │假冒奇摩拍賣網站之賣家│元      │00000000000000號帳│詐騙匯款至該帳戶。│
│  │      │，撥打電話予甲庚○，佯│        │戶。              │                  │
│  │      │稱甲庚○先前購買手帕，│        │                  │                  │
│  │      │因匯款錯誤，要求甲庚○│        │                  │                  │
│  │      │至自動櫃員機操作匯款等│        │                  │                  │
│  │      │語，致甲庚○陷於錯誤，│        │                  │                  │
│  │      │於同日18時12分許，至南│        │                  │                  │
│  │      │投縣埔里鎮崎下郵局，依│        │                  │                  │
│  │      │詐騙集團成員之指示操作│        │                  │                  │
│  │      │自動櫃員機匯款。      │        │                  │                  │
├─┼───┼───────────┼────┼─────────┼─────────┤
│27│Ｋ○○│於96年11月2日19時許， │2萬599│台灣中小企業銀行│與編號73甲壬○同遭│
│  │      │假冒為雅虎奇摩購物中心│  9元   │  龍潭分行帳號3326│詐騙匯款至華南商業│
│  │      │之「CHOYA」公司人員， │        │  0000000號帳戶。 │銀行水湳分行帳號42│
│  │      │撥打電話予Ｋ○○，佯稱├────┼─────────┤0000000000號帳戶。│
│  │      │Ｋ○○先前向該公司購買│2萬998│華南商業銀行水湳│                  │
│  │      │衣服，所設定之網路購物│  9元   │  分行帳號00000000│                  │
│  │      │帳號，因郵局斷線設定不│        │  0171號帳戶。    │                  │
│  │      │完全，要求Ｋ○○至自動│        │                  │                  │
│  │      │櫃員機操作更改帳號設定│        │                  │                  │
│  │      │，致Ｋ○○陷於錯誤，於│        │                  │                  │
│  │      │同日21時44分、隔日│        │                  │                  │
│  │      │0時13分許，至花蓮縣玉 │        │                  │                  │
│  │      │里鎮○○路郵局，依詐騙│        │                  │                  │
│  │      │集團成員之指示操作自動│        │                  │                  │
│  │      │櫃員機而匯款。        │        │                  │                  │
├─┼───┼───────────┼────┼─────────┼─────────┤
│28│乙○○│於96年7月26日19時50分 │2萬998│中國信託商業銀行│與編號11Ｉ○○同遭│
│  │      │許，假冒雅虎奇摩拍賣網│  5元   │  桃園分行帳號0000│詐騙集團以00000000│
│  │      │之賣家，撥打電話予王舒│        │  000000000000號帳│71號電話詐騙匯款。│
│  │      │玟，佯稱乙○○先前在該│        │  戶。            │                  │
│  │      │拍賣網購買衣服，因轉帳├────┼─────────┤                  │
│  │      │匯款操作錯誤，誤設定為│7萬200│、、        │                  │
│  │      │12期自動轉帳扣款，要求│  0元   │第一商業銀行丹鳳分│                  │
│  │      │乙○○至自動櫃員機操作│2000元│行帳號00000000000 │                  │
│  │      │取消設定，致乙○○陷於│1萬700│號帳戶。          │                  │
│  │      │錯誤，於同日20時7分 │  0元   │                  │                  │
│  │      │、同日21時21分、同│        │                  │                  │
│  │      │日21時27分、同日21時│        │                  │                  │
│  │      │44分許，前往臺北縣蘆洲│        │                  │                  │
│  │      │市光華郵局，依該詐騙集│        │                  │                  │
│  │      │團成員之指示操作自動櫃│        │                  │                  │
│  │      │員機而匯款。          │        │                  │                  │
├─┼───┼───────────┼────┼─────────┼─────────┤
│29│ｋ○○│於96年12月5日19時許， │9,011元 │台灣土地銀行平鎮分│與編號16未○○同遭│
│  │      │先後假冒東森購物頻道會│        │行帳號000000000000│詐騙集團以00000000│
│  │      │計人員及郵局人員，撥打│        │號帳戶。          │49及0000000000號電│
│  │      │電話予ｋ○○，佯稱楊依│        │                  │話詐騙匯款。      │
│  │      │潔先前向東森購物頻道購│        │                  │                  │
│  │      │買商品，因送貨員取分期│        │                  │                  │
│  │      │付款之簽收單供ｋ○○簽│        │                  │                  │
│  │      │收，將每月自ｋ○○之郵│        │                  │                  │
│  │      │局帳戶自動扣款，要求楊│        │                  │                  │
│  │      │依潔至自動櫃員機操作取│        │                  │                  │
│  │      │消設定，致ｋ○○陷於錯│        │                  │                  │
│  │      │誤，於同日20時許，至臺│        │                  │                  │
│  │      │北縣板橋市○○○路171 │        │                  │                  │
│  │      │號海山郵局，依詐騙集團│        │                  │                  │
│  │      │成員指示操作自動櫃員機│        │                  │                  │
│  │      │而匯款                │        │                  │                  │
├─┼───┼───────────┼────┼─────────┼─────────┤
│30│Ｙ○○│於96年12月7日19時19分 │1元     │台灣中小企業銀行彰│與編號16未○○同遭│
│  │      │許，假冒東森購物頻道服│        │化分行帳號00000000│詐騙集團以00000000│
│  │      │務人員，撥打電話予陳妍│        │030號帳戶。       │49號電話詐騙匯款。│
│  │      │伶，佯稱Ｙ○○先前向東│        │                  │                  │
│  │      │森購物頻道所購買商品，│        │                  │                  │
│  │      │因公司作業疏失誤將付款│        │                  │                  │
│  │      │方式設定為分期付款，將│        │                  │                  │
│  │      │每月自Ｙ○○之帳戶自動│        │                  │                  │
│  │      │扣款，要求Ｙ○○至自動│        │                  │                  │
│  │      │櫃員機操作取消設定，致│        │                  │                  │
│  │      │Ｙ○○陷於錯誤，旋即至│        │                  │                  │
│  │      │金融機構之自動櫃員機前│        │                  │                  │
│  │      │，依詐騙集團成員之指示│        │                  │                  │
│  │      │操作匯款。            │        │                  │                  │
├─┼───┼───────────┼────┼─────────┼─────────┤
│31│Ｇ○○│於96年12月3日晚上，假 │6萬500│臺北富邦商業銀行帳│與編號16未○○同遭│
│  │      │冒東森購物頻道服務人員│  0元   │號000000000000號帳│詐騙集團以00000000│
│  │      │，撥打電話予Ｇ○○，佯│5000元│戶。              │49號電話詐騙匯款。│
│  │      │稱Ｇ○○先前向東森購物│        │                  │                  │
│  │      │頻道所購買商品，因作業│        │                  │                  │
│  │      │疏失誤將付款方式設定為│        │                  │                  │
│  │      │分期付款，為避免遭扣款│        │                  │                  │
│  │      │，須將帳戶內之存款全數│        │                  │                  │
│  │      │提出，致Ｇ○○陷於錯誤│        │                  │                  │
│  │      │，於隔日0時54分、 │        │                  │                  │
│  │      │隔日0時55分許，至臺北 │        │                  │                  │
│  │      │市○○○路○段360號臺北│        │                  │                  │
│  │      │富邦銀行新莊分行，依該│        │                  │                  │
│  │      │詐騙集團成員之指示操作│        │                  │                  │
│  │      │自動櫃員機而匯款。    │        │                  │                  │
├─┼───┼───────────┼────┼─────────┼─────────┤
│32│戌○○│於96年11月22日，假冒東│2萬9,999│華泰商業銀行士林分│與編號16未○○同遭│
│  │      │森購物頻道服務人員，撥│元      │行帳號000000000000│詐騙集團以00000000│
│  │      │打電話予戌○○，佯稱周│        │5號帳戶。         │49號電話詐騙匯款。│
│  │      │惠珍先前向東森購物頻道│        │                  │                  │
│  │      │所購買商品，於簽收單上│        │                  │                  │
│  │      │誤簽至分期付款處，將每│        │                  │                  │
│  │      │月自戌○○之帳戶自動扣│        │                  │                  │
│  │      │款，要求戌○○至自動櫃│        │                  │                  │
│  │      │員機操作取消設定，致周│        │                  │                  │
│  │      │惠珍陷於錯誤，於同日18│        │                  │                  │
│  │      │時21分許，至金融機構自│        │                  │                  │
│  │      │動櫃員機前，依詐騙集團│        │                  │                  │
│  │      │成員之指示操作而匯款  │        │                  │                  │
│  │      │。                    │        │                  │                  │
├─┼───┼───────────┼────┼─────────┼─────────┤
│33│蔡幸君│於96年11月20日17時19分│2萬2,021│臺灣郵政股份有限公│                  │
│  │（起訴│許，假冒東森購物頻道  │元      │司東山群英郵局帳號│                  │
│  │書誤載│服務人員，撥打電話予蔡│        │00000000000000號帳│                  │
│  │為蔡辛│幸君，佯稱蔡幸君先前向│        │戶。              │                  │
│  │君）  │東森購物頻道所購買商品│        │                  │                  │
│  │      │，因其家人於簽收單簽選│        │                  │                  │
│  │      │分12期付款，造成付款方│        │                  │                  │
│  │      │式有誤，要求蔡幸君至自│        │                  │                  │
│  │      │動櫃員機操作取消設定，│        │                  │                  │
│  │      │致蔡幸君陷於錯誤，於同│        │                  │                  │
│  │      │日17時19分許，至新竹縣│        │                  │                  │
│  │      │湖口鄉湖口郵局，依詐騙│        │                  │                  │
│  │      │集團成員指示操作自動櫃│        │                  │                  │
│  │      │員機而匯款。          │        │                  │                  │
├─┼───┼───────────┼────┼─────────┼─────────┤
│34│亥○○│於96年11月10日，假冒東│2萬8,123│台灣中小企業銀行新│與編號16未○○同遭│
│  │      │森購物頻道服務人員，撥│元      │明分行帳號00000000│詐騙集團以00000000│
│  │      │打電話予亥○○，佯稱屈│        │844號帳戶。       │49號電話詐騙匯款。│
│  │      │惠玲先前向東森購物頻道│        │                  │                  │
│  │      │所購買衣物已繳款，惟因│        │                  │                  │
│  │      │公司作業疏失，誤將付款│        │                  │                  │
│  │      │方式設定為分期付款，將│        │                  │                  │
│  │      │每月自亥○○之帳戶自動│        │                  │                  │
│  │      │扣款，要求亥○○至自動│        │                  │                  │
│  │      │櫃員機操作取消設定，致│        │                  │                  │
│  │      │亥○○陷於錯誤，於同日│        │                  │                  │
│  │      │22時27分許，至臺北縣新│        │                  │                  │
│  │      │莊市○○○路36號後港郵│        │                  │                  │
│  │      │局，依該詐騙集團成員之│        │                  │                  │
│  │      │指示操作自動櫃員機而匯│        │                  │                  │
│  │      │款。                  │        │                  │                  │
├─┼───┼───────────┼────┼─────────┼─────────┤
│35│Ｏ○○│於不詳時、地，利用該處│1280元  │中國信託商業銀行內│與編號16未○○同遭│
│  │      │電腦設備連接網際網路，│        │湖分行帳號00000000│詐騙集團以00000000│
│  │      │以帳號「radiant1 218」│        │2106號帳戶。      │49號電話詐騙匯款。│
│  │      │登入雅虎奇摩拍賣網站，│        │                  │                  │
│  │      │並刊登販售諾基亞2610手│        │                  │                  │
│  │      │機1支之不實訊息，適有 │        │                  │                  │
│  │      │Ｏ○○於96年12月20日20│        │                  │                  │
│  │      │時許，以電腦網路連線瀏│        │                  │                  │
│  │      │覽雅虎奇摩拍賣網站，見│        │                  │                  │
│  │      │上開拍賣訊息，而陷於錯│        │                  │                  │
│  │      │誤，以1,280元標得該物 │        │                  │                  │
│  │      │品後並依照指示，於同年│        │                  │                  │
│  │      │月21日12時25分，至雲林│        │                  │                  │
│  │      │縣虎尾鎮○○路64號虎科│        │                  │                  │
│  │      │大郵局，匯款1,280元至 │        │                  │                  │
│  │      │詐騙集團成員指定之帳戶│        │                  │                  │
│  │      │，嗣Ｏ○○遲未收到所購│        │                  │                  │
│  │      │買之上開手機。        │        │                  │                  │
├─┼───┼───────────┼────┼─────────┼─────────┤
│36│ｃ○○│於96年10月30日17時許，│2萬4,024│台灣中小企業銀行竹│與編號16未○○同遭│
│  │      │先後假冒東森購物頻道服│元      │南分行帳號00000000│詐騙集團以00000000│
│  │      │務人員及淡水第一信用合│        │08013號帳戶。     │49號電話詐騙匯款。│
│  │      │作社人員，撥打電話予傅│        │                  │                  │
│  │      │美吟，佯稱ｃ○○先前向│        │                  │                  │
│  │      │東森購物頻道購買健康食│        │                  │                  │
│  │      │品時，於簽收單誤簽至分│        │                  │                  │
│  │      │期付款，致付款方式設定│        │                  │                  │
│  │      │為分期付款，要求ｃ○○│        │                  │                  │
│  │      │至自動櫃員機操作取消設│        │                  │                  │
│  │      │定，致ｃ○○陷於錯誤，│        │                  │                  │
│  │      │於同日18時11分許，至臺│        │                  │                  │
│  │      │北縣淡水鎮○○路之郵局│        │                  │                  │
│  │      │，依詐騙集團成員之指示│        │                  │                  │
│  │      │操作自動櫃員機而匯款。│        │                  │                  │
├─┼───┼───────────┼────┼─────────┼─────────┤
│37│地○○│於96年10月24日17時許，│2萬8,123│國泰世華商業銀行中│與編號16未○○同遭│
│  │      │假冒東森購物頻道服務人│元      │和分行帳號00000000│詐騙集團以00000000│
│  │      │員，撥打電話予地○○，│        │7781號帳戶。      │49號電話詐騙匯款。│
│  │      │佯稱地○○先前向東森購│        │                  │                  │
│  │      │物頻道購買商品，因簽收│        │                  │                  │
│  │      │單簽收錯誤，要求地○○│        │                  │                  │
│  │      │至自動櫃員機操作修改，│        │                  │                  │
│  │      │致地○○陷於錯誤，於同│        │                  │                  │
│  │      │日18時14分許，前往臺北│        │                  │                  │
│  │      │縣三峽鎮○○路○段三峽 │        │                  │                  │
│  │      │郵局，依該詐騙集團成員│        │                  │                  │
│  │      │之指示操作自動櫃員機而│        │                  │                  │
│  │      │匯款。                │        │                  │                  │
├─┼───┼───────────┼────┼─────────┼─────────┤
│38│Ｎ○○│於96年10月16日19時許，│2萬9,999│臺灣郵政股份有限公│與編號16未○○同遭│
│  │      │假冒東森購物頻道服務人│元      │司桃園龜山郵局帳號│詐騙集團以00000000│
│  │      │員，撥打電話予Ｎ○○，│        │00000000000000號帳│49號電話詐騙匯款。│
│  │      │佯稱Ｎ○○先前向東森購│        │戶。              │                  │
│  │      │物頻道購買商品，因匯款│        │                  │                  │
│  │      │單誤簽至分期付款，將每│        │                  │                  │
│  │      │月自Ｎ○○之帳戶扣款，│        │                  │                  │
│  │      │要求Ｎ○○至自動櫃員機│        │                  │                  │
│  │      │操作取消設定，致Ｎ○○│        │                  │                  │
│  │      │陷於錯誤，於同日19時42│        │                  │                  │
│  │      │分許至基隆市○○路之郵│        │                  │                  │
│  │      │局，依詐騙集團成員之指│        │                  │                  │
│  │      │示操作自動櫃員機而匯款│        │                  │                  │
│  │      │。                    │        │                  │                  │
├─┼───┼───────────┼────┼─────────┼─────────┤
│39│Ｚ○○│於96年10月7日14時許， │8989元│臺灣郵政股份有限公│與編號16未○○同遭│
│  │      │假冒東森購物頻道服務人│2萬998│司桃園龜山郵局帳號│詐騙集團以00000000│
│  │      │員，撥打電話予Ｚ○○，│  8元   │00000000000000號帳│49號電話詐騙匯款。│
│  │      │佯稱Ｚ○○先前購物，因│        │戶。              │                  │
│  │      │銀行人員疏失將付款方式│        │                  │                  │
│  │      │設定為分期自動扣款，要│        │                  │                  │
│  │      │求Ｚ○○至自動櫃員機操│        │                  │                  │
│  │      │作取消設定，致Ｚ○○陷│        │                  │                  │
│  │      │於錯誤，於同日14時47│        │                  │                  │
│  │      │分、同日15時9分許， │        │                  │                  │
│  │      │至臺北市○○路長春郵局│        │                  │                  │
│  │      │，依詐騙集團成員之指示│        │                  │                  │
│  │      │操作自動櫃員機而匯款。│        │                  │                  │
├─┼───┼───────────┼────┼─────────┼─────────┤
│40│Ｌ○○│於96年10月6日18時許， │8989元│板信商業銀行大觀分│與編號16未○○同遭│
│  │      │假冒奇摩拍賣網之賣家，│5999元│行帳號000000000000│詐騙集團以00000000│
│  │      │撥打電話予Ｌ○○，佯稱│        │29號帳戶。        │49號電話詐騙匯款。│
│  │      │Ｌ○○之帳戶遭設定為約│        │                  │                  │
│  │      │定帳戶，要求Ｌ○○至自│        │                  │                  │
│  │      │動櫃員機操作取消設定，│        │                  │                  │
│  │      │致Ｌ○○陷於錯誤，於│        │                  │                  │
│  │      │同日19時5分、同日19 │        │                  │                  │
│  │      │時14分許，至臺北縣深坑│        │                  │                  │
│  │      │鄉深坑郵局，依該詐騙集│        │                  │                  │
│  │      │團成員之指示操作自動櫃│        │                  │                  │
│  │      │員機而匯款。          │        │                  │                  │
├─┼───┼───────────┼────┼─────────┼─────────┤
│41│Ｃ○○│於96年9月20日，撥打電 │3萬元 │台灣土地銀行八德│與編號16未○○同遭│
│  │      │話予Ｃ○○，佯稱Ｃ○○│        │  分行帳號00000000│詐騙集團以00000000│
│  │      │先前網路購物，因轉帳選│        │  5964號帳戶。    │49號電話詐騙匯款。│
│  │      │項輸入錯誤，將每月自動├────┼─────────┤                  │
│  │      │帳扣款，要求Ｃ○○至自│3萬元 │安泰商業銀行八德│                  │
│  │      │動櫃員機操作取消設定，│        │  簡易型分行帳號05│                  │
│  │      │致Ｃ○○陷於錯誤，於同│        │  000000000000號帳│                  │
│  │      │日20時3分許，至高雄市 │        │  戶。            │                  │
│  │      │高鳳路33之3號高松郵局 │        │                  │                  │
│  │      │，依詐騙集團成員之指示│        │                  │                  │
│  │      │操作自動櫃員機而匯款。│        │                  │                  │
├─┼───┼───────────┼────┼─────────┼─────────┤
│42│ｐ○○│於96年9月17日20時36 分│8090元│萬泰商業銀行台中分│與編號16未○○同遭│
│  │      │許，假冒奇摩拍賣網之賣│1萬512│行只帳號0000000000│詐騙集團以00000000│
│  │      │家，撥打電話予ｐ○○，│  3元   │02號帳戶。        │49號電話詐騙匯款。│
│  │      │佯稱ｐ○○先前在奇摩拍│        │                  │                  │
│  │      │賣網購物，因匯款操作錯│        │                  │                  │
│  │      │誤，將每月自ｐ○○之帳│        │                  │                  │
│  │      │戶轉帳扣款248元，要求 │        │                  │                  │
│  │      │ｐ○○至自動櫃員機操作│        │                  │                  │
│  │      │取消設定，致ｐ○○陷於│        │                  │                  │
│  │      │錯誤，於同日21時11分│        │                  │                  │
│  │      │許、同日21時49分許，│        │                  │                  │
│  │      │至臺北縣新店市○○路3 │        │                  │                  │
│  │      │段116號大坪林郵局，依 │        │                  │                  │
│  │      │該詐騙集團成員之指示操│        │                  │                  │
│  │      │作自動櫃員機而匯款。  │        │                  │                  │
├─┼───┼───────────┼────┼─────────┼─────────┤
│43│ｙ○○│於96年9月11日20時許， │1萬7100 │陽信商業銀行泰山分│與編號16未○○同遭│
│  │      │假冒網路拍賣公司人員，│元      │行帳號000000000000│詐騙集團以00000000│
│  │      │撥打電話予ｙ○○，佯稱│        │號帳戶。          │49號電話詐騙匯款。│
│  │      │ｙ○○先前網路購物，因│        │                  │                  │
│  │      │公司作業系統發生錯誤，│        │                  │                  │
│  │      │誤設定每月自ｙ○○帳戶│        │                  │                  │
│  │      │轉帳扣款1000元，要求蕭│        │                  │                  │
│  │      │名宏至自動櫃員機操作取│        │                  │                  │
│  │      │消設定，致ｙ○○陷於錯│        │                  │                  │
│  │      │誤，於同日20時43分許，│        │                  │                  │
│  │      │至臺北縣中和市○○街44│        │                  │                  │
│  │      │2號之郵局，依詐騙集團 │        │                  │                  │
│  │      │成員之指示操作自動櫃員│        │                  │                  │
│  │      │機而匯款。            │        │                  │                  │
├─┼───┼───────────┼────┼─────────┼─────────┤
│44│甲己○│於96年10月7日17時35 分│1萬4,983│彰化商業銀行潭子分│與編號71Ｒ○○同遭│
│  │      │，撥打電話予甲己○，佯│元      │行帳號000000000000│詐騙集團以00000000│
│  │      │稱甲己○先前在奇摩拍賣│        │00號帳戶。        │05號電話詐騙匯款。│
│  │      │網站購物，因付款方式設│        │                  │                  │
│  │      │定錯誤，要求甲己○至自│        │                  │                  │
│  │      │動櫃員機操作更改設定，│        │                  │                  │
│  │      │致甲己○陷於錯誤，於同│        │                  │                  │
│  │      │日17時35分許，至臺中市│        │                  │                  │
│  │      │文華路100號逢甲大學郵 │        │                  │                  │
│  │      │局，依該詐騙集團成員之│        │                  │                  │
│  │      │指示操作自動櫃員機而匯│        │                  │                  │
│  │      │款。                  │        │                  │                  │
├─┼───┼───────────┼────┼─────────┼─────────┤
│45│宙○○│於96年10月4日21時許， │1萬398│彰化商業銀行岡山分│與編號71Ｒ○○同遭│
│  │      │先後假冒MISS布丁網路拍│  3元   │行帳號000000000000│詐騙集團以00000000│
│  │      │賣公司及華南銀行人員，│1983元│00號帳戶。        │05號電話詐騙匯款。│
│  │      │撥打電話予宙○○，佯稱│1444元│                  │                  │
│  │      │宙○○先前網路購買衣物│        │                  │                  │
│  │      │，因超商人員作業疏失，│        │                  │                  │
│  │      │付款方式誤設定為分期自│        │                  │                  │
│  │      │動轉帳扣款，要求宙○○│        │                  │                  │
│  │      │至自動櫃員機操作取消定│        │                  │                  │
│  │      │期轉帳設定，致宙○○陷│        │                  │                  │
│  │      │於錯誤，於於同日21時│        │                  │                  │
│  │      │36分、同日21時39分、│        │                  │                  │
│  │      │同日21分41分許，至臺│        │                  │                  │
│  │      │北縣淡水鎮○○路203號 │        │                  │                  │
│  │      │之郵局，依詐騙集團成員│        │                  │                  │
│  │      │之指示操作自動櫃員機而│        │                  │                  │
│  │      │匯款。                │        │                  │                  │
├─┼───┼───────────┼────┼─────────┼─────────┤
│46│酉○○│於96年10月3日18時25分 │2萬3,983│臺灣新光商業銀行大│與編號71Ｒ○○同遭│
│  │      │許，假冒網路拍賣賣家之│元      │里分行帳號00000000│詐騙集團以00000000│
│  │      │身分，撥打電話予酉○○│        │00000000號帳戶    │05號電話詐騙匯款。│
│  │      │，佯稱酉○○先前網路購│        │                  │                  │
│  │      │物，誤設定為分期自動轉│        │                  │                  │
│  │      │帳扣款，要求酉○○至自│        │                  │                  │
│  │      │動櫃員機取消定期轉帳設│        │                  │                  │
│  │      │定，致酉○○陷於錯誤，│        │                  │                  │
│  │      │於同日19時16分許，至臺│        │                  │                  │
│  │      │北市○○○路○段389號景│        │                  │                  │
│  │      │美郵局，依詐騙集團成員│        │                  │                  │
│  │      │之指示操作自動櫃員機而│        │                  │                  │
│  │      │匯款。                │        │                  │                  │
├─┼───┼───────────┼────┼─────────┼─────────┤
│47│ａ○○│於96年9月5日21時2分許 │2萬998│慶豐商業銀行板橋分│與編號71Ｒ○○同遭│
│  │      │，假冒購物頻道服務人員│  3元   │行帳號000000000000│詐騙集團以00000000│
│  │      │，撥打電話予ａ○○，佯│5279元│00號帳戶。        │05號電話詐騙匯款。│
│  │      │稱ａ○○先前向購物頻道│        │                  │                  │
│  │      │購買洗髮用品，多購1組 │        │                  │                  │
│  │      │需扣款，如ａ○○不願購│        │                  │                  │
│  │      │買，須至自動櫃員機操作│        │                  │                  │
│  │      │取消扣款，致ａ○○陷於│        │                  │                  │
│  │      │錯誤，於同日22時31分│        │                  │                  │
│  │      │、同日22時35分許，至│        │                  │                  │
│  │      │高雄縣路竹鄉○○路11號│        │                  │                  │
│  │      │中興郵局，依詐騙集團成│        │                  │                  │
│  │      │員之指示操作自動櫃員機│        │                  │                  │
│  │      │而匯款。              │        │                  │                  │
├─┼───┼───────────┼────┼─────────┼─────────┤
│48│Ｈ○○│於96年12月14日20時許，│2萬998│臺灣郵政股份有限│與編號71Ｒ○○同遭│
│  │      │先後假冒NONO購物頻道及│  8元   │  公司台南文元郵局│詐騙集團以00000000│
│  │      │銀行人員，撥打電話予胡│        │  帳號000000000000│01號電話詐騙匯款。│
│  │      │金吾，佯稱Ｈ○○先前向│        │  01號帳戶。      │                  │
│  │      │購物頻道購買商品，誤設├────┼─────────┤                  │
│  │      │定為分期自Ｈ○○之帳戶│3萬元 │、、        │                  │
│  │      │自動扣款，要求Ｈ○○至│3萬元 │中國信託商業銀行西│                  │
│  │      │自動櫃員機操作取消設定│1萬元 │台南分行帳號002225│                  │
│  │      │，致Ｈ○○陷於錯誤，於│        │00000000號帳戶。  │                  │
│  │      │同日21時11分、21時50分│        │                  │                  │
│  │      │、21時52分、21時53分許│        │                  │                  │
│  │      │，先後至嘉義市○○路26│        │                  │                  │
│  │      │8號彌陀郵局、嘉義市民 │        │                  │                  │
│  │      │生北路241號中國信託商 │        │                  │                  │
│  │      │業銀行嘉義分行，依詐騙│        │                  │                  │
│  │      │集團成員之指示操作自動│        │                  │                  │
│  │      │櫃員機而匯款。        │        │                  │                  │
├─┼───┼───────────┼────┼─────────┼─────────┤
│49│ｄ○○│於96年12月13日21時許，│1萬3,213│合作金庫商業銀行長│與編號71Ｒ○○同遭│
│  │      │撥打電話予ｄ○○，佯稱│元      │春分行帳號00000000│詐騙集團以00000000│
│  │      │ｄ○○先前以分期付款購│        │00000000號帳戶。  │01號電話詐騙匯款。│
│  │      │買背包，已全部付款，要│        │                  │                  │
│  │      │求ｄ○○至自動櫃員機操│        │                  │                  │
│  │      │作取消分期付款設定，致│        │                  │                  │
│  │      │ｄ○○陷於錯誤，於同日│        │                  │                  │
│  │      │21時6分許，至金融機構 │        │                  │                  │
│  │      │自動櫃員機，依該詐騙集│        │                  │                  │
│  │      │團成員指示操作而匯款。│        │                  │                  │
├─┼───┼───────────┼────┼─────────┼─────────┤
│50│辛○○│於96年12月12日21時30  │3萬元   │玉山商業銀行壢新分│與編號71Ｒ○○同遭│
│  │      │分許，假冒國泰世華銀行│        │行帳號000000000000│詐騙集團以00000000│
│  │      │人員，撥打電話予辛○○│        │6號帳戶。         │01號電話詐騙匯款。│
│  │      │，佯稱辛○○之國泰世華│        │                  │                  │
│  │      │商業銀行帳戶有分期付款│        │                  │                  │
│  │      │設定，要求辛○○至自動│        │                  │                  │
│  │      │櫃員機操作取消設定，致│        │                  │                  │
│  │      │辛○○陷於錯誤，於同日│        │                  │                  │
│  │      │22時44分許，前往臺北縣│        │                  │                  │
│  │      │新莊市○○街173號之郵 │        │                  │                  │
│  │      │局，依詐騙集團成員指示│        │                  │                  │
│  │      │操作自動櫃員機而匯款。│        │                  │                  │
│  │      │                      │        │                  │                  │
├─┼───┼───────────┼────┼─────────┼─────────┤
│51│子○○│於96年12月7日19時許， │2萬998│台灣中小企業銀行│與編號71Ｒ○○同遭│
│  │      │先後假冒東森購物頻道及│  9元   │  竹南分行帳號3506│詐騙集團以00000000│
│  │      │銀行人員，撥打電話予吳│        │  0000000號帳戶   │01號電話詐騙匯款。│
│  │      │春燕，佯稱子○○先前向├────┼─────────┤                  │
│  │      │東森購物頻道所購買烏龍│9073元│合作金庫商業銀行│                  │
│  │      │茶，因送貨員取錯簽收單│        │  埔里分行帳號0700│                  │
│  │      │，將每月自子○○之帳戶│        │  000000000號帳戶 │                  │
│  │      │自動扣款，要求子○○至│        │                  │                  │
│  │      │自動櫃員機操作取消設定│        │                  │                  │
│  │      │，致子○○陷於錯誤，於│        │                  │                  │
│  │      │同日23時50分、隔日│        │                  │                  │
│  │      │0時49分，前往金融機構 │        │                  │                  │
│  │      │自動櫃員機前，依詐騙集│        │                  │                  │
│  │      │團成員指示操作而匯款。│        │                  │                  │
├─┼───┼───────────┼────┼─────────┼─────────┤
│52│ｕ○○│於96年12月1日13時許， │2萬2,335│國泰世華商業銀行南│與編號71Ｒ○○同遭│
│  │      │假冒東森購物頻道服務人│元      │門分行帳號00000000│詐騙集團以00000000│
│  │      │員，撥打電話予ｕ○○，│        │063421號帳戶。    │01號電話詐騙匯款。│
│  │      │佯稱ｕ○○先前向東森購│        │                  │                  │
│  │      │物頻道所購買物品，因設│        │                  │                  │
│  │      │定有誤，要求ｕ○○至自│        │                  │                  │
│  │      │動櫃員機操作進行沖銷手│        │                  │                  │
│  │      │續，致ｕ○○陷於錯誤，│        │                  │                  │
│  │      │於同日15時7分許，至臺 │        │                  │                  │
│  │      │中縣豐原市○○街112號 │        │                  │                  │
│  │      │之自動櫃員機，依該詐騙│        │                  │                  │
│  │      │集團成員指示操作而匯款│        │                  │                  │
│  │      │。                    │        │                  │                  │
├─┼───┼───────────┼────┼─────────┼─────────┤
│53│寅○○│於96年11月19日18時30  │2萬599│國泰世華商業銀行│與編號71Ｒ○○同遭│
│  │      │分許，假冒東森購物頻道│  8元   │  三重分行帳號0220│詐騙集團以00000000│
│  │      │服務人員，撥打電話予吳│        │  000000000號帳戶 │01號電話詐騙匯款。│
│  │      │美鳳，佯稱寅○○先前向│        │  。              │                  │
│  │      │東森購物頻道購買商品，├────┼─────────┤                  │
│  │      │誤設定為分期自動扣款，│7593元│臺灣郵政股份有限│                  │
│  │      │要求寅○○至自動櫃員機│        │  公司水汴頭郵局帳│                  │
│  │      │操作取消設定，致寅○○│        │  號00000000000000│                  │
│  │      │陷於錯誤，於同日20時許│        │  號戶。          │                  │
│  │      │，至臺中縣外埔鄉外埔郵│        │                  │                  │
│  │      │局，依詐騙集團成員指示│        │                  │                  │
│  │      │操作自動櫃員機而匯款。│        │                  │                  │
├─┼───┼───────────┼────┼─────────┼─────────┤
│54│ｏ○○│於96年11月24日18時許，│2萬998│兆豐國際商業銀行│與編號71Ｒ○○同遭│
│  │      │假冒國泰世華商業銀行人│  9元   │  帳號00000000000 │詐騙集團以00000000│
│  │      │員，撥打電話予ｏ○○，│        │  號帳戶。        │01號電話詐騙匯款。│
│  │      │佯稱ｏ○○先前以分期付├────┼─────────┤                  │
│  │      │款向東森購物頻道購買商│3萬元 │、            │                  │
│  │      │品，因ｏ○○已將商品退│3萬元 │鄭丕龍所有之渣打國│                  │
│  │      │回，要求ｏ○○至自動櫃│        │際商業銀行龍崗分行│                  │
│  │      │員機操作取消分期付款設│        │帳號000000000000號│                  │
│  │      │定，致ｏ○○陷於錯誤，│        │帳戶。            │                  │
│  │      │於同日19時48分、同│        │                  │                  │
│  │      │日20時40分、同日20時│        │                  │                  │
│  │      │45分許，分別至臺中縣豐│        │                  │                  │
│  │      │原市○○○路之郵局及臺│        │                  │                  │
│  │      │中縣神岡鄉○○路786號 │        │                  │                  │
│  │      │渣打國際商業銀行神岡分│        │                  │                  │
│  │      │行，依詐騙集團成員指示│        │                  │                  │
│  │      │操作自動櫃員機而匯款。│        │                  │                  │
├─┼───┼───────────┼────┼─────────┼─────────┤
│55│黃○○│於96年11月22日，假冒網│2萬9,983│萬泰商業銀行苗栗分│與編號71Ｒ○○同遭│
│  │      │拍公司之服務人員，撥打│元      │行帳號000000000000│詐騙集團以00000000│
│  │      │電話予黃○○，佯稱林倩│        │號帳戶。          │01號電話詐騙匯款。│
│  │      │如先前網路購買保養品，│        │                  │                  │
│  │      │因送貨時公司人員取錯簽│        │                  │                  │
│  │      │收單，將每月自黃○○之│        │                  │                  │
│  │      │帳戶自動扣款，要求林倩│        │                  │                  │
│  │      │如至自動櫃員機操作取消│        │                  │                  │
│  │      │設定，致黃○○陷於錯誤│        │                  │                  │
│  │      │，於同日18時25分許，至│        │                  │                  │
│  │      │自動櫃員機前，依詐騙集│        │                  │                  │
│  │      │團成員指示操作而匯款。│        │                  │                  │
├─┼───┼───────────┼────┼─────────┼─────────┤
│56│甲○○│於96年11月18日16時許，│9萬800│、            │與編號71Ｒ○○同遭│
│  │      │先後假冒東森購物頻道服│  0元   │第一商業銀行帳號30│詐騙集團以00000000│
│  │      │務及國泰世華銀行人員，│2000元│000000000號帳戶。 │01號電話詐騙匯款。│
│  │      │撥打電話予甲○○，佯稱├────┼─────────┤                  │
│  │      │甲○○先前向東森購物頻│10萬元│台北富邦銀行帳號│                  │
│  │      │道購買商品，因交易方式│        │  000000000000號帳│                  │
│  │      │誤填為分期付款，要求王│        │  戶。            │                  │
│  │      │春花至自動櫃員機操作取│        │                  │                  │
│  │      │消設定，致甲○○陷於錯│        │                  │                  │
│  │      │誤，於同日17時48分、│        │                  │                  │
│  │      │同日17時50分、隔日│        │                  │                  │
│  │      │0時41分，前往臺北縣板 │        │                  │                  │
│  │      │橋市○○路329號第一商 │        │                  │                  │
│  │      │業銀行華江分行，依詐騙│        │                  │                  │
│  │      │集團成員指示操作自動櫃│        │                  │                  │
│  │      │員機而匯款。          │        │                  │                  │
├─┼───┼───────────┼────┼─────────┼─────────┤
│57│午○○│於96年11月18日17時30分│2萬998│臺灣郵政股份有限│與編號71Ｒ○○同遭│
│  │      │許，自稱「許主任」，撥│  7元   │  公司東港郵局帳號│詐騙集團以00000000│
│  │      │打電話予午○○，佯稱李│        │  00000000000000號│01號電話詐騙匯款。│
│  │      │偉帆先前網路購物，因公│        │  帳戶。          │                  │
│  │      │司作業疏失，造成分期自├────┼─────────┤                  │
│  │      │動轉帳扣款，要求午○○│3萬元 │、、、    │                  │
│  │      │至自動櫃員機操作取消設│6萬900│台新國際商業銀行南│                  │
│  │      │定，致午○○陷於錯誤，│  0元   │新莊分行帳號204710│                  │
│  │      │自同日18時12分起，至臺│1000元│00000000號帳戶。  │                  │
│  │      │中市○○路大坑口郵局，│3萬300│                  │                  │
│  │      │依詐騙集團成員之指示操│  0元   │                  │                  │
│  │      │作自動櫃員機而匯款5次 │        │                  │                  │
│  │      │。                    │        │                  │                  │
├─┼───┼───────────┼────┼─────────┼─────────┤
│58│Ｐ○○│於96年11月16日19時51分│2159元│上海商業儲蓄銀行土│與編號71Ｒ○○同遭│
│  │      │許，假冒東森購物頻道服│1321元│城分行帳號00000000│詐騙集團以00000000│
│  │      │務人員，撥打電話予張俐│1萬101│208633號帳戶      │01號電話詐騙匯款。│
│  │      │婷，佯稱Ｐ○○先前向東│  0元   │                  │                  │
│  │      │森購物頻道購買物品，因│        │                  │                  │
│  │      │轉帳匯款操作錯誤，誤設│        │                  │                  │
│  │      │定為分期付款，要求張俐│        │                  │                  │
│  │      │婷至自動櫃員機操作取消│        │                  │                  │
│  │      │設定，致Ｐ○○陷於錯誤│        │                  │                  │
│  │      │，於同日20時49分、│        │                  │                  │
│  │      │同日20時52分、同日20│        │                  │                  │
│  │      │時56分許，前往新竹市光│        │                  │                  │
│  │      │復路2段99號清大郵局， │        │                  │                  │
│  │      │依該詐騙集團成員指示操│        │                  │                  │
│  │      │作自動櫃員機而匯款。  │        │                  │                  │
├─┼───┼───────────┼────┼─────────┼─────────┤
│59│申○○│於96年11月10日，先後假│3萬元 │合作金庫商業銀  │與編號71Ｒ○○同遭│
│  │      │冒博客來網路書店客服人│        │  行竹北分行帳號  │詐騙集團以00000000│
│  │      │員及國泰世華銀行人員，│        │  0000 000000000號│01號電話詐騙匯款。│
│  │      │撥打電話予申○○，佯稱│        │  帳戶。          │                  │
│  │      │申○○前向博客來網路書├────┼─────────┤                  │
│  │      │店購買書籍，刷卡付款有│7萬元 │合作金庫商業銀行│                  │
│  │      │誤，要求申○○至自動櫃│        │  迴龍分行帳號1117│                  │
│  │      │員機查詢帳戶餘額，致李│        │  000000000號帳戶 │                  │
│  │      │寶鳳陷於錯誤，於同日│        │  。              │                  │
│  │      │16時45分、同日18時9 ├────┼─────────┤                  │
│  │      │分、同日18時17分許，│3萬元 │合作金庫商業銀  │                  │
│  │      │前往臺中市南屯區合作金│        │  行竹北分行帳號  │                  │
│  │      │庫文心分行，依詐騙集團│        │  0000 000000000號│                  │
│  │      │成員指示操作自動櫃員機│        │  帳戶。          │                  │
│  │      │而匯款。              │        │                  │                  │
├─┼───┼───────────┼────┼─────────┼─────────┤
│60│丙○○│於96年10月29日19時許，│2萬9,987│慶豐商業銀行桃園分│與編號71Ｒ○○同遭│
│  │      │先後假冒拍賣網之賣家及│元      │行帳號000000000000│詐騙集團以00000000│
│  │      │國泰世華銀行人員，撥打│        │00號帳戶。        │01號電話詐騙匯款。│
│  │      │電話予丙○○，佯稱王證│        │                  │                  │
│  │      │祥先前在網路購買面膜，│        │                  │                  │
│  │      │因轉帳設定有誤，要求王│        │                  │                  │
│  │      │證祥至自動櫃員機依指示│        │                  │                  │
│  │      │操作，致丙○○陷於錯誤│        │                  │                  │
│  │      │，旋即至金融機構之自動│        │                  │                  │
│  │      │櫃員機前，依詐騙集團成│        │                  │                  │
│  │      │員指示操作而匯款。    │        │                  │                  │
├─┼───┼───────────┼────┼─────────┼─────────┤
│61│ｈ○○│於96年10月23日19時23分│10萬元  │第一商業銀行松山分│與編號71Ｒ○○同遭│
│  │      │許，先後假冒康活購物網│        │行帳號00000000000 │詐騙集團以00000000│
│  │      │及國泰世華銀行人員，撥│        │號帳戶。          │01號電話詐騙匯款。│
│  │      │打電話予ｈ○○，佯稱黃│        │                  │                  │
│  │      │炫毓先前購物，付款方式│        │                  │                  │
│  │      │誤設定為分期付款，將重│        │                  │                  │
│  │      │複扣款，要求ｈ○○至自│        │                  │                  │
│  │      │動櫃員機操作取消設定，│        │                  │                  │
│  │      │致ｈ○○陷於錯誤，於同│        │                  │                  │
│  │      │日20時50許至郵局，依詐│        │                  │                  │
│  │      │騙集團成員指示操作自動│        │                  │                  │
│  │      │櫃員機而匯款。        │        │                  │                  │
├─┼───┼───────────┼────┼─────────┼─────────┤
│62│Ｄ○○│於96年10月20日，假冒闔│2萬998│中國信託商業銀行公│與編號71Ｒ○○同遭│
│  │      │樂泰購物網人員，撥打電│  9元   │益分行帳號00000000│詐騙集團以00000000│
│  │      │話予Ｄ○○，佯稱Ｄ○○│2萬700│8953號帳戶。      │01號電話詐騙匯款。│
│  │      │先前向闔樂泰購物網購買│  0元   │                  │                  │
│  │      │真空魔法箱，誤將付款方│        │                  │                  │
│  │      │式設定為分期付款，要求│        │                  │                  │
│  │      │Ｄ○○至自動櫃員機操作│        │                  │                  │
│  │      │取消設定，致Ｄ○○陷於│        │                  │                  │
│  │      │錯誤，於同日21時53分│        │                  │                  │
│  │      │、同日22時36分許，至│        │                  │                  │
│  │      │金融機構之自動櫃員機前│        │                  │                  │
│  │      │，依詐騙集團成員指示操│        │                  │                  │
│  │      │作而匯款。            │        │                  │                  │
├─┼───┼───────────┼────┼─────────┼─────────┤
│63│Ｂ○○│於96年10月18日19時許，│2萬998│陽信商業銀行大順│與編號71Ｒ○○同遭│
│  │      │假冒雅虎公司人員，撥打│  7元   │  分行帳號00000000│詐騙集團以00000000│
│  │      │電話與Ｂ○○，佯稱林靖│        │  7476號帳戶。    │01號電話詐騙匯款。│
│  │      │凱先前網路購物，因匯款├────┼─────────┤                  │
│  │      │操作錯誤，誤設定為分期│2萬998│、、、    │                  │
│  │      │自動轉帳扣款，要求林靖│  7元   │台北富邦商業銀行  │                  │
│  │      │凱至自動櫃員機取消定期│3萬元 │  鳳山分行帳號7122│                  │
│  │      │轉帳設定，致Ｂ○○陷於│3萬元 │  00000000號帳戶。│                  │
│  │      │錯誤，於同日21時6分 │2萬600│                  │                  │
│  │      │、同日21時29分、同│  0元   │                  │                  │
│  │      │日22時15分、隔日0時3├────┼─────────┤                  │
│  │      │5分、隔日0時39分、│1萬600│第一商業銀行嘉義│                  │
│  │      │隔日0時42分許，先後至 │  0元   │  分行帳號00000000│                  │
│  │      │新竹市○○路○段311號郵│        │  710號帳戶。     │                  │
│  │      │局、新竹市○○路○段611│        │                  │                  │
│  │      │號第一商業銀行、新竹市│        │                  │                  │
│  │      │中正路141號臺北富邦商 │        │                  │                  │
│  │      │業銀行，依該詐騙集團成│        │                  │                  │
│  │      │員之指示操作自動櫃員機│        │                  │                  │
│  │      │而匯款。              │        │                  │                  │
├─┼───┼───────────┼────┼─────────┼─────────┤
│64│庚○  │於96年10月9日18時許， │2萬6,565│永豐商業銀行新竹分│與編號71Ｒ○○同遭│
│  │      │先後假冒東森購物頻道服│元      │行帳號000000000000│詐騙集團以00000000│
│  │      │務人員及國泰世華銀行人│        │61號帳戶。        │01號電話詐騙匯款。│
│  │      │員，撥打電話予庚○，佯│        │                  │                  │
│  │      │稱庚○先前向東森購物頻│        │                  │                  │
│  │      │道所購買商品，因公司作│        │                  │                  │
│  │      │業疏失，造成收費方式有│        │                  │                  │
│  │      │誤，為避免庚○之帳戶遭│        │                  │                  │
│  │      │扣款，要求庚○至自動櫃│        │                  │                  │
│  │      │員機依指示操作，致庚○│        │                  │                  │
│  │      │陷於錯誤，於96年10月11│        │                  │                  │
│  │      │日19時15分許，至金融機│        │                  │                  │
│  │      │構之自動櫃員機，依詐騙│        │                  │                  │
│  │      │集團成員指示操作而匯款│        │                  │                  │
│  │      │。                    │        │                  │                  │
├─┼───┼───────────┼────┼─────────┼─────────┤
│65│ｌ○○│於96年12月12日，假冒路│2萬9,983│中華商業銀行帳號03│與編號19Ｑ○○同遭│
│  │      │拍賣網之賣家，撥打電話│元      │000000000000號帳戶│詐騙集團以00000000│
│  │      │與ｌ○○，佯稱ｌ○○先│        │。                │01號電話詐騙匯款。│
│  │      │前網路購買保養品，因匯│        │                  │                  │
│  │      │款操作錯誤，誤設定為分│        │                  │                  │
│  │      │期自動轉帳扣款，要求葉│        │                  │                  │
│  │      │宴容至自動櫃員機取消定│        │                  │                  │
│  │      │期轉帳設定，致ｌ○○陷│        │                  │                  │
│  │      │於錯誤，於同日19時34分│        │                  │                  │
│  │      │許，至臺北縣新莊市中正│        │                  │                  │
│  │      │路510號輔大郵局，依詐 │        │                  │                  │
│  │      │騙集團成員之指示操作自│        │                  │                  │
│  │      │動櫃員機而匯款。      │        │                  │                  │
├─┼───┼───────────┼────┼─────────┼─────────┤
│66│ｗ○○│於96年9月13日22時18 分│2萬9,983│臺灣中小企業銀行新│與編號19Ｑ○○同遭│
│  │      │許，先後假冒拍賣網之賣│元      │莊分行帳號00000000│詐騙集團以00000000│
│  │      │家及銀行人員，撥打電話│        │085號帳戶。       │01號電話詐騙匯款。│
│  │      │與ｗ○○，佯稱ｗ○○先│        │                  │                  │
│  │      │前網路購物，因匯款操作│        │                  │                  │
│  │      │錯誤，誤設定為分期自動│        │                  │                  │
│  │      │轉帳扣款，要求ｗ○○至│        │                  │                  │
│  │      │自動櫃員機取消定期轉帳│        │                  │                  │
│  │      │設定，致ｗ○○陷於錯誤│        │                  │                  │
│  │      │，於同日22時40分許，至│        │                  │                  │
│  │      │新竹市○○路內湖郵局，│        │                  │                  │
│  │      │依詐騙集團成員之指示操│        │                  │                  │
│  │      │作自動櫃員機而匯款。  │        │                  │                  │
├─┼───┼───────────┼────┼─────────┼─────────┤
│67│壬○○│於96年8月29日20時許， │1萬2,999│陳志偉所有之元大商│                  │
│  │      │假冒網路拍賣賣家，撥打│元      │業銀行三重分行帳號│                  │
│  │      │電話與壬○○，佯稱吳佳│        │0000000000000號帳 │                  │
│  │      │興先前網路購買背包，因│        │戶（附表二編號2所 │                  │
│  │      │匯款操作錯誤，誤設定為│        │示之帳戶）。      │                  │
│  │      │分期自動轉帳扣款，要求│        │                  │                  │
│  │      │壬○○至自動櫃員機取消│        │                  │                  │
│  │      │定期轉帳設定，致壬○○│        │                  │                  │
│  │      │陷於錯誤，於同日20時31│        │                  │                  │
│  │      │分，至臺南市○○街○段1│        │                  │                  │
│  │      │67號旁郵局，依詐騙集團│        │                  │                  │
│  │      │成員之指示操作自動櫃員│        │                  │                  │
│  │      │機而匯款。            │        │                  │                  │
├─┼───┼───────────┼────┼─────────┼─────────┤
│68│Ｖ○○│於96年9月4日22時12分許│2萬9,983│柯威丞所有之國泰世│                  │
│  │      │，假冒東森購物頻道服務│元      │華商業銀行松山分行│                  │
│  │      │人員，撥打電話予Ｖ○○│        │帳號000000000000號│                  │
│  │      │，佯稱Ｖ○○先前向東森│        │帳戶（附表二編號11│                  │
│  │      │購物頻道購買減肥藥品，│        │所示之帳戶）。    │                  │
│  │      │於簽收單上誤簽至分期付│        │                  │                  │
│  │      │款處，將每月自Ｖ○○之│        │                  │                  │
│  │      │帳戶自動扣款，要求莊喻│        │                  │                  │
│  │      │棋至自動櫃員機操作取消│        │                  │                  │
│  │      │設定，致Ｖ○○陷於錯誤│        │                  │                  │
│  │      │，於同日23時3分許，至 │        │                  │                  │
│  │      │新竹縣湖口鄉湖口郵局，│        │                  │                  │
│  │      │依詐騙集團成員指示操作│        │                  │                  │
│  │      │自動櫃員機而匯款。    │        │                  │                  │
├─┼───┼───────────┼────┼─────────┼─────────┤
│69│ｚ○○│於96年8月28日，以網路 │2萬999│臺灣郵政股份有限│                  │
│  │      │援交需先確認身分為由，│  9元   │  公司東港郵局帳號│                  │
│  │      │要求ｚ○○至自動櫃員機│        │  0000000000000號 │                  │
│  │      │操作確認身分，致ｚ○○│        │  帳戶。          │                  │
│  │      │陷於錯誤，於同日20時├────┼─────────┤                  │
│  │      │14分、同日22時1分、 │3萬元 │至            │                  │
│  │      │同日22時2分、同日 │2萬900│邱姵甄所有之中國信│                  │
│  │      │22時4分、同日22時5分│  0元   │託商業銀行板橋分行│                  │
│  │      │、隔日0時44分、隔 │3萬元 │帳號00000000000000│                  │
│  │      │日0時45分、隔日0時45│1萬100│92號帳戶（附表三編│                  │
│  │      │分、隔日0時46分、 │  0元   │號4甲甲○住處查扣 │                  │
│  │      │同年月30日19時21分、│3萬元 │之帳戶）。        │                  │
│  │      │同年月30日20時33分、│3萬元 │                  │                  │
│  │      │同年月30日22時36分、│3萬元 │                  │                  │
│  │      │同年月30日22時38分、│1萬元 │                  │                  │
│  │      │同年月30日22時39分、├────┼─────────┤                  │
│  │      │同年月31日0時30分、 │8888元│臺灣郵政股份有限│                  │
│  │      │同年月31日0時31分、 │        │  公司中原大學郵局│                  │
│  │      │同年月31日0時33分、 │        │  帳號000000000000│                  │
│  │      │同年月31日0時34分、 │        │  97號帳戶。      │                  │
│  │      │同年月31日0時36分許， ├────┼─────────┤                  │
│  │      │至自動櫃員機依詐騙集團│3萬元 │至            │                  │
│  │      │成員指示操作而匯款。  │3萬元 │台新國際商業銀行江│                  │
│  │      │                      │2萬900│翠分行帳號00000000│                  │
│  │      │                      │  0元   │068776號帳戶      │                  │
│  │      │                      │1萬100│  。              │                  │
│  │      │                      │  0元   │                  │                  │
│  │      │                      │2萬900│                  │                  │
│  │      │                      │  0元   │                  │                  │
│  │      │                      │3萬元 │                  │                  │
│  │      │                      │3萬元 │                  │                  │
│  │      │                      │3萬元 │                  │                  │
│  │      │                      │2萬100│                  │                  │
│  │      │                      │  0元   │                  │                  │
├─┼───┼───────────┼────┼─────────┼─────────┤
│70│甲子○│於96年11月3日17時30 分│2萬998│邱詣倫所有之臺灣│                  │
│  │      │許，假冒東森購物頻道服│  3元   │  中小企業銀行新竹│                  │
│  │      │務人員，撥打電話予蘇崇│        │  分行帳號00000000│                  │
│  │      │元，佯稱甲子○先前向東│        │  221號帳戶（附表 │                  │
│  │      │森購物頻道購買女性內衣│        │  二編號3所示之帳 │                  │
│  │      │，因於簽收單上誤簽至分│        │  戶）。          │                  │
│  │      │期付款處，將採12期分期│2萬998│臺灣郵政股份有限│                  │
│  │      │自動轉帳扣款，要求蘇崇│  9元   │  公司楠梓郵局帳號│                  │
│  │      │元至自動櫃員機操作取消│        │  00000000000000號│                  │
│  │      │設定，致甲子○陷於錯誤│        │  帳戶。          │                  │
│  │      │，於同日18時30分、│        │                  │                  │
│  │      │同日18時53分許，前往嘉│        │                  │                  │
│  │      │義縣大林鎮○○路232號 │        │                  │                  │
│  │      │大林第四支郵局，依詐騙│        │                  │                  │
│  │      │集團成員之指示操作自動│        │                  │                  │
│  │      │櫃員機而匯款。        │        │                  │                  │
├─┼───┼───────────┼────┼─────────┼─────────┤
│71│Ｒ○○│於96年9月3日20時許，假│2萬998│、、        │                  │
│  │      │冒東森購物頻道服務人員│  3元   │曾明琪所有之萬泰商│                  │
│  │      │，撥打電話予Ｒ○○，佯│2萬998│業銀行松山分行帳號│                  │
│  │      │稱Ｒ○○先前向東森購物│  3元   │000000000000號帳戶│                  │
│  │      │頻道購買商品，因簽收單│2萬998│（附表二編號7所示 │                  │
│  │      │簽收錯誤，要求Ｒ○○至│  3元   │之帳戶，亦為附表三│                  │
│  │      │自動櫃員機匯款，否則張│        │編號4甲甲○住處查 │                  │
│  │      │淑枝之銀行帳戶會遭凍結│        │扣之帳戶）。      │                  │
│  │      │，致Ｒ○○陷於錯誤，於├────┼─────────┤                  │
│  │      │同日22時23分許、同│3萬元 │、            │                  │
│  │      │日23時10分、隔日1時 │1萬元 │萬泰商業銀行松山分│                  │
│  │      │58分、隔日3時、隔 │        │行帳號00000000000 │                  │
│  │      │日4時13分許，分別至臺 │        │號帳戶。          │                  │
│  │      │中縣后里鄉○○路619 號│        │                  │                  │
│  │      │義里郵局及臺中縣豐原市│        │                  │                  │
│  │      │中山路第一商業銀行，依│        │                  │                  │
│  │      │詐騙集團成員之指示操作│        │                  │                  │
│  │      │自動櫃員機而匯款。    │        │                  │                  │
├─┼───┼───────────┼────┼─────────┼─────────┤
│72│甲丁○│於96年11月5日19時許， │7萬700│、、、    │                  │
│  │      │假冒郵局人員，撥打電話│  0元   │彭俊魁所有之渣打國│                  │
│  │      │予甲丁○，佯稱甲丁○前│9萬900│際商業銀行帳號0132│                  │
│  │      │向博客來網路書店購買書│  0元   │0000000000號帳戶（│                  │
│  │      │籍，於簽收單上誤簽至分│1000元│附表二編號8所示之 │                  │
│  │      │期付款處，要求甲丁○至│3萬元 │帳戶）。          │                  │
│  │      │自動櫃員機操作取消設定│        │                  │                  │
│  │      │，致甲丁○陷於錯誤，於├────┼─────────┤                  │
│  │      │同日20時30分、同日│2萬998│、            │                  │
│  │      │21時4分、同日21時5分│  3元   │第一商業銀行帳號  │                  │
│  │      │、同日21時34分、隔│10萬元│  00000000000號帳 │                  │
│  │      │日1時51分、隔日某時 │        │  戶。            │                  │
│  │      │，前往金融機構之自動櫃│        │                  │                  │
│  │      │員機，依詐騙集團成員指│        │                  │                  │
│  │      │示操作而匯款。        │        │                  │                  │
├─┼───┼───────────┼────┼─────────┼─────────┤
│73│甲壬○│於96年11月2日，假冒拍 │2萬998│華南商業銀行水湳│                  │
│  │      │賣網站之賣家，撥打電話│  3元   │  分行帳號00000000│                  │
│  │      │與甲壬○，佯稱甲壬○因│        │  0171號帳戶。    │                  │
│  │      │網路購物，將自其帳戶扣│        │                  │                  │
│  │      │款，須甲壬○至自動櫃員│6萬元 │至            │                  │
│  │      │機操作解除設定，以免遭│1萬元 │彭俊魁所有之渣打國│                  │
│  │      │扣款，致甲壬○陷於錯誤│9萬600│際商業銀行竹北分行│                  │
│  │      │，於同日18時7分、 │  0元   │帳號00000000000000│                  │
│  │      │同日18時46分、同日18│4000元│號帳戶（附表二編號│                  │
│  │      │時51分、隔日0時17分 │        │8所示之帳戶）。   │                  │
│  │      │、隔日0時24分許，至 │        │                  │                  │
│  │      │金融機構之自動櫃員機前│        │                  │                  │
│  │      │，依詐騙集團成員之指示│        │                  │                  │
│  │      │操作而匯款。          │        │                  │                  │
├─┼───┼───────────┼────┼─────────┼─────────┤
│74│ｖ○○│於96年10月31日，假冒東│9,400元 │英商渣打銀行莊敬分│與編號16未○○同遭│
│  │      │森購物頻道服務人員，撥│        │行帳號000000000000│詐騙集團以00000000│
│  │      │打電話予ｖ○○，佯稱鄭│        │號帳戶。          │49號電話詐騙匯款。│
│  │      │淑青先前向東森購物頻道│        │                  │                  │
│  │      │購買物品，因送貨員取錯│        │                  │                  │
│  │      │簽收單，將每月自ｖ○○│        │                  │                  │
│  │      │之帳戶自動扣款，要求鄭│        │                  │                  │
│  │      │淑青至自動櫃員機操作取│        │                  │                  │
│  │      │消設定，致ｖ○○陷於錯│        │                  │                  │
│  │      │誤，於同日22時38分許，│        │                  │                  │
│  │      │至高雄市○○路189號渣 │        │                  │                  │
│  │      │打銀行高雄分行，依詐騙│        │                  │                  │
│  │      │集團成員指示操作自動櫃│        │                  │                  │
│  │      │員機而匯款。          │        │                  │                  │
├─┼───┼───────────┼────┼─────────┼─────────┤
│75│卯○○│於96年12月7日20時30 分│3457元│安泰商業銀行高雄│                  │
│  │      │許，假冒郵局人員，撥打│        │  分行帳號00000000│                  │
│  │      │電話予卯○○，佯稱呂紹│        │  0000000號帳戶。 │                  │
│  │      │祥前向博客來網路書店購├────┼─────────┤                  │
│  │      │買書籍，需依指示操作自│2萬元 │、            │                  │
│  │      │動櫃員機，致卯○○陷於│1000元│張瑞平所有之渣打國│                  │
│  │      │錯誤，依詐騙集團成員指│        │際商業銀行苗栗分行│                  │
│  │      │示操作自動櫃員機而分別│        │帳號00000000000號 │                  │
│  │      │於同日、同年月10日匯款│        │帳戶（附表二編號9 │                  │
│  │      │3次。                 │        │所示之帳戶）。    │                  │
├─┼───┼───────────┼────┼─────────┼─────────┤
│76│甲辛○│於96年10月13日13時許，│如附表四│1.第一商業銀行帳號│                  │
│  │      │以網路援交確認身分為由│之金額  │  00000000000號帳 │                  │
│  │      │，要求甲辛○至自動櫃員│        │  戶（附表二編號1 │                  │
│  │      │機前確認身分，致甲辛○│        │  所示之帳戶）。  │                  │
│  │      │陷於錯誤，前往臺南市北│        │2.合作金庫商業銀行│                  │
│  │      │門路彰化商業銀行，依該│        │  帳號000000000000│                  │
│  │      │詐騙集團成員指示操作自│        │  6號帳戶。       │                  │
│  │      │動櫃員機而匯款，嗣詐騙│        │3.黃雅婷所有之合作│                  │
│  │      │集團成員佯稱甲辛○匯款│        │  金庫商業銀行帳號│                  │
│  │      │過程操作不當，造成機器│        │  000000000000 0號│                  │
│  │      │損壞，致甲辛○陷於錯誤│        │  帳戶。          │                  │
│  │      │，於附表四所示時間，前│        │4.華南商業銀行帳號│                  │
│  │      │往自動櫃員機依指示匯款│        │  000000000000號帳│                  │
│  │      │。                    │        │  戶。            │                  │
│  │      │                      │        │5.洪建華所有之上海│                  │
│  │      │                      │        │  商業儲蓄銀行帳號│                  │
│  │      │                      │        │  00000000000000號│                  │
│  │      │                      │        │  帳戶。          │                  │
│  │      │                      │        │6.陽信商業銀行帳號│                  │
│  │      │                      │        │  00000000000號帳 │                  │
│  │      │                      │        │  戶。            │                  │
│  │      │                      │        │7.中國信託商業銀行│                  │
│  │      │                      │        │  帳號000000000000│                  │
│  │      │                      │        │  58號帳戶。      │                  │
│  │      │                      │        │8.中國信託商業銀行│                  │
│  │      │                      │        │  帳號000000000000│                  │
│  │      │                      │        │  7 號帳戶。      │                  │
│  │      │                      │        │9.顏文儷所有之合作│                  │
│  │      │                      │        │  金庫商業銀行帳01│                  │
│  │      │                      │        │  00000000000帳戶 │                  │
│  │      │                      │        │  。              │                  │
│  │      │                      │        │10.台灣銀行帳號121│                  │
│  │      │                      │        │   000000000號帳戶│                  │
│  │      │                      │        │   。             │                  │
│  │      │                      │        │11.臺新國際商業銀 │                  │
│  │      │                      │        │   行後甲分行帳號2│                  │
│  │      │                      │        │   0000000000000號│                  │
│  │      │                      │        │   帳戶。         │                  │
├─┼───┼───────────┼────┼─────────┼─────────┤
│77│Ｅ○○│於96年10月30日18時39  │5,522元 │臺灣郵政股份有限公│與編號18ｔ○○同遭│
│  │      │分許，假冒東森購物頻道│        │司內湖三總郵局帳號│詐騙集團以00000000│
│  │      │服務人員，撥打電話予姚│        │00000000000000號帳│88號電話詐騙匯款。│
│  │      │佳雯，佯稱Ｅ○○先前向│        │戶。              │                  │
│  │      │東森購物頻道購買面膜，│        │                  │                  │
│  │      │因簽收單簽收錯誤並已送│        │                  │                  │
│  │      │至銀行，要求Ｅ○○至自│        │                  │                  │
│  │      │動櫃員機匯款至該銀行，│        │                  │                  │
│  │      │致Ｅ○○陷於錯誤，於同│        │                  │                  │
│  │      │日20時56分至苗栗縣竹南│        │                  │                  │
│  │      │鎮○○路244號郵局，依 │        │                  │                  │
│  │      │該詐騙集團成員之指示操│        │                  │                  │
│  │      │作自動櫃員機而匯款。  │        │                  │                  │
├─┼───┼───────────┼────┼─────────┼─────────┤
│78│ｍ○○│於96年9月29日19時8分，│2萬998│彰化商業銀行溪湖│與編號73甲壬○同遭│
│  │      │先後假冒拍賣網之賣家及│  3元   │  分行帳號00000000│詐騙集團以00000000│
│  │      │玉山銀行人員，撥打電話│        │  381600號帳戶。  │9188號電話詐騙匯款│
│  │      │與ｍ○○，佯稱ｍ○○先├────┼─────────┤。                │
│  │      │前網路購物，因作業疏失│7萬200│臺北富邦商業銀行│                  │
│  │      │，誤設定為分期自動轉帳│  0元   │  新店分行帳號7251│                  │
│  │      │扣款，要求ｍ○○至自動│        │  00000000號帳戶。│                  │
│  │      │櫃員機取消定期轉帳設定│        │                  │                  │
│  │      │，致ｍ○○陷於錯誤，於│        │                  │                  │
│  │      │隔日14時12分許、隔│        │                  │                  │
│  │      │日15時許，分別至臺北縣│        │                  │                  │
│  │      │新店市○○路262號郵局 │        │                  │                  │
│  │      │及臺北縣新店市○○路2 │        │                  │                  │
│  │      │段266號臺北富邦商業銀 │        │                  │                  │
│  │      │行新店分行，依該詐騙集│        │                  │                  │
│  │      │團成員之指示操作自動櫃│        │                  │                  │
│  │      │員機而匯款。          │        │                  │                  │
├─┼───┼───────────┼────┼─────────┼─────────┤
│79│Ａ○○│於96年9月13日21時許， │1萬7,602│合作金庫商業銀行東│與編號73甲壬○同遭│
│  │      │先後假冒拍賣網站之賣家│元      │頭份分行帳號000553│詐騙集團以00000000│
│  │      │及郵局人員，撥打電話予│        │0000000000號帳戶。│9188號電話詐騙匯款│
│  │      │Ａ○○，佯稱Ａ○○先前│        │                  │。                │
│  │      │網路購買保養品，因作業│        │                  │                  │
│  │      │疏失，誤設定為分期自動│        │                  │                  │
│  │      │轉帳扣款，要求Ａ○○至│        │                  │                  │
│  │      │自動櫃員機取消定期轉帳│        │                  │                  │
│  │      │設定，致Ａ○○陷於錯誤│        │                  │                  │
│  │      │，於同日21時40分許，至│        │                  │                  │
│  │      │臺北縣新店市○○路○段4│        │                  │                  │
│  │      │7 號雙城郵局，依該詐騙│        │                  │                  │
│  │      │集團成員之指示操作自動│        │                  │                  │
│  │      │櫃員機而匯款。        │        │                  │                  │
├─┼───┼───────────┼────┼─────────┼─────────┤
│80│蔡瑩潔│於96年10月7日18時45分 │8886元│曾鎮富所有之國泰│                  │
│︵│      │許，假冒奇摩拍賣網之賣│        │  世華銀行忠誠分行│                  │
│追│      │家，撥打電話予蔡瑩潔，│        │  帳號000-00000000│                  │
│加│      │佯稱蔡瑩潔先前在奇摩拍│        │  6395號帳戶。    │                  │
│起│      │賣網購物，因超商店員操├────┼─────────┤                  │
│訴│      │作錯誤，即將進行分期付│1萬238│陳建甫所有之臺灣│                  │
│部│      │款之扣款，要求蔡瑩潔至│  3元   │  企銀龍潭分行帳號│                  │
│分│      │自動櫃員機操作取消設定│        │  000-00000000000 │                  │
│︶│      │，致蔡瑩潔陷於錯誤，於│        │  號帳戶          │                  │
│  │      │同日18時45分、同日├────┼─────────┤                  │
│  │      │19時25分、同日23時12│2萬998│楊秀甄所有之彰化│                  │
│  │      │分、同日23時37分許，│  9元   │  銀行南崁分行帳號│                  │
│  │      │前往員林郵局、員林渣打│        │  000-000000000000│                  │
│  │      │銀行，依詐騙集團成員之│        │  00號帳戶        │                  │
│  │      │指示操作自動櫃員機而匯├────┼─────────┤                  │
│  │      │款。                  │2萬400│呂豐詣（另經檢察│                  │
│  │      │                      │   0元  │  官提起公訴）所有│                  │
│  │      │                      │        │  之渣打銀行新社分│                  │
│  │      │                      │        │  行帳號000-000000│                  │
│  │      │                      │        │  150323號帳戶    │                  │
└─┴───┴───────────┴────┴─────────┴─────────┘
  附表二：
┌──┬──────┬───────┬────┬────────┐
│編號│  銀 行 別  │    帳  號    │ 戶  名 │備註            │
├──┼──────┼───────┼────┼────────┤
│ 1  │第一商業銀行│00000000000   │劉碧珍  │附表一編號76之被│
│    │苗栗分行    │              │        │害人匯入        │
├──┼──────┼───────┼────┼────────┤
│ 2  │元大商業銀行│0000000000000 │陳志偉  │附表一編號11、67│
│    │三重分行    │              │        │之被害人匯入    │
├──┼──────┼───────┼────┼────────┤
│ 3  │臺灣中小企業│00000000000   │邱詣倫  │附表一編號12、70│
│    │銀行新竹分行│              │        │之被害人匯入    │
│    │            │              │        │                │
├──┼──────┼───────┼────┼────────┤
│ 4  │臺灣中小企業│00000000000   │陳躍升  │附表一編號13、19│
│    │銀行埔墘分行│              │        │之被害人匯入    │
├──┼──────┼───────┼────┼────────┤
│ 5  │國泰世華商業│000000000000  │劉子嫙  │附表一編號14、15│
│    │銀行桃園大興│              │        │、16之被害人匯入│
│    │分行        │              │        │                │
├──┼──────┼───────┼────┼────────┤
│ 6  │中國信託商業│000000000000  │黃昇麻  │附表一編號18之被│
│    │銀行新竹分行│              │        │害人匯入        │
├──┼──────┼───────┼────┼────────┤
│ 7  │萬泰商業銀行│000000000000  │曾明琪  │附表一編號71之被│
│    │松山分行    │              │        │害人匯入        │
├──┼──────┼───────┼────┼────────┤
│ 8  │渣打國際商業│000000000000  │彭俊魁  │附表一編號72、73│
│    │銀行竹北分行│              │        │之被害人匯入    │
├──┼──────┼───────┼────┼────────┤
│ 9  │渣打國際商業│00000000000   │張瑞平  │附表一編號75之被│
│    │銀行苗栗分行│              │        │害人匯入        │
├──┼──────┼───────┼────┼────────┤
│10  │渣打國際商業│0000000000000 │林瓘涵  │附表一編號17、21│
│    │銀行竹北分行│              │        │、25之被害人匯入│
├──┼──────┼───────┼────┼────────┤
│11  │國泰世華商業│000000000000  │柯威丞  │附表一編號68之被│
│    │銀行松山分行│              │        │害人匯入        │
├──┼──────┼───────┼────┼────────┤
│12  │萬泰商業銀行│000000000000  │柯威丞  │                │
│    │松山分行    │              │        │                │
├──┼──────┼───────┼────┼────────┤
│13  │中國信託商業│0000000000000 │邱姵甄  │附表一編號69之被│
│    │銀行板橋分行│              │        │害人匯入        │
├──┼──────┼───────┼────┼────────┤
│14  │渣打國際銀行│000000000000  │呂豐詣  │附表一編號82之被│
│    │新社分行    │              │        │害人匯入        │
└──┴──────┴───────┴────┴────────┘
 附表三：
┌─┬──────────────────────────┐
│編│搜索、扣押過程及扣案物                              │
│號│                                                    │
├─┼──────────────────────────┤
│1 │新竹縣政府警察局刑事警察大隊於96年12月21日上午8時30 │
│  │分至9時許搜索被告戊○○位於新竹縣湖口鄉○○○路30之 │
│  │1號4樓B室之搜索筆錄、扣押物品目錄表（96偵7599卷（二 │
│  │ ）：377至380頁）                                   │
│  │→扣得1.NOKIA手機（序號000000000000000號）1支。     │
│  │      2.MOTORROLA手機（序號000000000000000號）1支。 │
│  │      3.NOKIA手機（序號0000000000000000號）1支。    │
├─┼──────────────────────────┤
│2 │新竹縣政府警察局刑事警察大隊於96年12月21日上午7時20 │
│  │分至9時許搜索被告辰○○位於新竹縣湖口鄉○○路3巷4號 │
│  │2樓之搜索扣押筆錄、扣押物品目錄表（96偵7599卷（二） │
│  │：384至389頁）                                      │
│  │→扣得1.商業本票1本、                               │
│  │      2.署名葉漢鍾90萬本票1張、                     │
│  │      3.委託書2張、                                 │
│  │      4.0000000000手機（序號00000000000000000號）1支│
│  │      5.改造克拉克手槍（FS-0215）1支、              │
│  │      6.改造PPK手槍7.65mm（FS9607）1支、            │
│  │      7.改造PPK手槍7.65mm（FS9607半成品）2支、      │
│  │      8.改造子彈：14顆、                            │
│  │      9.半成品彈殼：18顆、                          │
│  │     10.工業用底火：6顆、                           │
│  │     11.改造槍管：1支、                             │
│  │     12.改造槍枝零件：6個、                         │
│  │     13.起跑槍底火紅色火藥：2包（目前下落不明）     │
│  │     14.喜得釘底火黑色火藥：1包（目前下落不明）     │
│  │     15.砂輪機組：2組、                             │
│  │     16.通槍條；1支。                               │
├─┼──────────────────────────┤
│3 │新竹縣政府警察局刑事警察大隊於96年12月21日上午7時10 │
│  │分至8時40分許搜索被告ｘ○○位於新竹縣湖口鄉○○○街 │
│  │35號之搜索筆錄、扣押物品目錄表（96偵7599卷（二）：  │
│  │394至397頁）                                        │
│  │→扣得1.改造手槍：1支                               │
│  │      2.制式子彈：7顆                               │
│  │      3.改造子彈：1顆                               │
│  │      4.行動電話（SONY ERICSSON）：1支              │
│  │      5.SIM卡（號碼：0000000000）：1張              │
│  │      6.電話號碼連絡簿：1張                         │
│  │      7.彈匣：2個                                   │
├─┼──────────────────────────┤
│4 │新竹縣政府警察局竹北分局於96年12月21日上午7時20分至 │
│  │7時50分許搜索被告甲甲○位於新竹縣芎林鄉水坑村水坑73 │
│  │之4號之搜索扣押筆錄、扣押物品目錄表（96偵7599卷（二 │
│  │ ）：402至407頁）                                   │
│  │→扣得1.華南銀行存摺/林晟屹000000000000號1本、      │
│  │      2.台新銀行存摺/劉彥君00000000000000號1本、    │
│  │      3.郵政存簿/王文良00000000000000號1本、        │
│  │      4.台新銀行存摺/羅佳玲0000000000000號1本、     │
│  │      5.慶豐銀行存摺/羅佳玲000000000000號1本、      │
│  │      6.台新銀行存摺/曾明琪000000000000號1本、      │
│  │      7.萬泰銀行存摺/曾明琪000000000000號1本、      │
│  │      8.中國信託銀行存摺/邱姵甄000000000000號1本、  │
│  │      9.新竹商銀存摺/劉俊宏0000000000000000號1本、  │
│  │     10.中華商銀存摺/郭勝全000000000000號1本、      │
│  │     11.萬泰商銀存摺/柯威丞000000000000號1本、      │
│  │     12.玉山銀行存摺/柯威丞0000000000000號1本、     │
│  │     13.華南銀行存摺/周岩000000000000號1本、        │
│  │     14.中國信託銀行存摺/鍾致鎰000000000000號1本、  │
│  │     15.富邦銀行存摺/吳梅鳳000000000000號1本、      │
│  │     16.日盛銀行存摺/劉昌讓00000000000000號1本、    │
│  │     17.台灣銀行存摺/張秋蓮000000000000號1本、      │
│  │     18.新光銀行存摺/王羅以0000000000000號1本、     │
│  │     19.新光銀行存摺/王雨喬00000000000號1本、       │
│  │     20.新竹商銀存摺/紀秀錂000000000000號1本、      │
│  │     21.台灣企銀提款卡00000000000號1張、            │
│  │     22.中華商銀提款卡00000000000000號1張、         │
│  │     23.慶豐銀行提款卡00000000000000號1張、         │
│  │     24.華南銀行提款卡000000000000號1張、           │
│  │     25.台新銀行提款卡00000000000000號1張、         │
│  │     26.日盛銀行提款卡00000000000000號1張、         │
│  │     27.富邦銀行提款卡000000000000號1張、           │
│  │     28.新光銀行提款卡00000000000000號1張、         │
│  │     29.台灣銀行提款卡000000000000號1張、           │
│  │     30.新竹商銀提款卡1張、                         │
│  │     31.中華電信SIM空卡（號碼：0000000000）1張、    │
│  │     32.SIM卡（號碼：0000000000、0000000000、0000000│
│  │        948）共5張、                                │
│  │     33.中華電信SIM空卡（號碼：0000000000）：1張、  │
│  │     34.彈殼6顆、                                   │
│  │     35.彈匣1個（目前下落不明）、                   │
│  │     36.通槍條3支（目前下落不明）、                 │
│  │     37.砂輪機1台、                                 │
│  │     38.行動電話NOKIA（序號000000000000000號）1支、 │
│  │     39.行動電話SONY ERICSSON：1支、                │
│  │     40.人頭帳戶證件影本：10份。                    │
├─┼──────────────────────────┤
│5 │新竹縣政府警察局於96年12月21日上午8時50分至8時56分  │
│  │許搜索被告玄○○位於新竹縣湖口鄉○○路301巷29號之搜 │
│  │索扣押筆錄、扣押物品目錄表（96偵7599卷（二）：413至 │
│  │416頁）                                             │
│  │→扣得1.郵局存摺/吳清峰00000000000000號1本、        │
│  │      2.吳清峰之身分證影本1張、                     │
│  │      3.吳清峰之印章1枚、                           │
│  │      4.SONY ERICSSON行動電話（序號：000000000000000│
│  │        2號）1支。                                  │
├─┼──────────────────────────┤
│6 │新竹縣政府警察局於96年12月21日上午9時50分至10時20分 │
│  │許搜索被告玄○○位於新竹縣湖口鄉○○路350巷52號之搜 │
│  │索扣押筆錄、扣押物品目錄表（96偵7599卷（二）：423至 │
│  │426頁）                                             │
│  │→扣得帳冊1本、                                     │
├─┼──────────────────────────┤
│7 │新竹縣政府警察局刑事警察大隊於96年12月21日上午10時  │
│  │20分至10時50分許搜索被告丁○○位於新竹縣新豐鄉○○  ○○  ○路7之2號之搜索筆錄、扣押物品目錄表（96偵7599卷（二  │
│  │）：431至434頁）                                    │
│  │→扣得1.土製炸彈1顆、                               │
│  │      2.火藥9粒、                                   │
│  │      3.行動電話（門號0000000000號）1支、           │
│  │      4.行動電話（門號0000000000號）1支、           │
│  │      5.行動電話（序號000000000000000號）1支、      │
│  │      6.行動電話（序號000000000000000號）1支、      │
│  │      7.行動電話（序號000000000000000號）1支、      │
│  │      8.行動電話（序號000000000000000號）1支、      │
│  │      9.行動電話（序號000000000000000號）1支。      │
├─┼──────────────────────────┤
│8 │新竹縣政府警察局刑事警察大隊於96年12月21日上午7時10 │
│  │分至8時分許搜索被告ｓ○○位於新竹縣湖口鄉○○街38號 │
│  │之搜索筆錄、扣押物品目錄表（96偵7599卷（二）：439至 │
│  │442頁）                                             │
│  │→扣得1.行動電話（門號0000000000號、序號000000000000│
│  │                  773號）1支。                      │
└─┴──────────────────────────┘
附表四：
┌───────────────────────┐
│起訴書附表一編號76：被害人甲辛○之匯款紀錄：  │
│  不清楚（彰化銀行）                        │
│  961029/16:07:39匯款1,000元                │
│  961029/16:03:20匯款95,000元               │
│  961029/16:05:41匯款4,000元                │
│  961030/01:37:45匯款98,000元               │
│  961030/01:43:32匯款1,000元                │
│  961030/01:40:37匯款1,000元                │
│  961029/17:47:39匯款1,000元                │
│  961029/17:36:48匯款25,000元               │
│  961029/17:52:10匯款1,000元                │
│  961029/17:44:18匯款13,000元               │
│  961029/17:41:38匯款28,000元               │
│  961029/17:42:58匯款30,000元               │
│  961030/00:41:46匯款29,000元               │
│  961110/00:21:19匯款28,000元               │
│  961030/00:45:43匯款3,000元                │
│  961110/00:28:36匯款9,000元                │
│  961110/00:23:49匯款29,000元               │
│  961111/02:21:54匯款29,000元               │
│  961029/17:40:07匯款28,000元               │
│  961030/00:40:08匯款30,000元               │
│  961029/17:38:39匯款24,000元               │
│  961030/00:38:23匯款30,000元               │
│  961030/00:44:40匯款29,000元               │
│  961030/00:43:12匯款28,000元               │
│  961110/00:26:47匯款20,000元               │
│  961110/00:22:21匯款30,000元               │
│  961110/00:25:21匯款30,000元               │
│  961111/02:20:20匯款30,000元               │
│  961111/02:24:42匯款28,000元               │
│  961111/00:23:21匯款28,000元               │
│  961111/02:25:54匯款29,000元               │
│  961109/23:15:23匯款30,000元               │
│  961109/23:17:01匯款30,000元               │
│  961109/23:18:21匯款30,000元               │
│  961109/23:19:50匯款26,000元               │
│  961109/23:22:54匯款5,000元                │
│  961109/23:21:13匯款28,000元               │
│  961109/23:26:07匯款1,000元                │
│  上海商業儲蓄銀行：150,000元                 │
│  臺灣銀行：130,000元                         │
│  合作金庫銀行：100,000元                     │
│  合作金庫銀行：100,000元                     │
│  合作金庫銀行：100,000元                     │
│  華南商業銀行：100,050元                     │
└───────────────────────┘
附表五：
┌─┬──────────────────────────┐
│編│併予宣告沒收之物                                    │
│號│                                                    │
├─┼──────────────────────────┤
│1 │在被告甲甲○位於新竹縣新豐鄉○○街59巷1號查扣之：   │
│  │      1.華南銀行存摺/林晟屹000000000000號1本、      │
│  │      2.台新銀行存摺/劉彥君00000000000000號1本、    │
│  │      3.郵政存簿/王文良00000000000000號1本、        │
│  │      4.台新銀行存摺/羅佳玲0000000000000號1本、     │
│  │      5.慶豐銀行存摺/羅佳玲000000000000號1本、      │
│  │      6.台新銀行存摺/曾明琪000000000000號1本、      │
│  │      7.萬泰銀行存摺/曾明琪000000000000號1本、      │
│  │      8.中國信託銀行存摺/邱姵甄000000000000號1本、  │
│  │      9.新竹商銀存摺/劉俊宏0000000000000000號1本、  │
│  │     10.中華商銀存摺/郭勝全000000000000號1本、      │
│  │     11.萬泰商銀存摺/柯威丞000000000000號1本、      │
│  │     12.玉山銀行存摺/柯威丞0000000000000號1本、     │
│  │     13.華南銀行存摺/周岩000000000000號1本、        │
│  │     14.中國信託銀行存摺/鍾致鎰000000000000號1本、  │
│  │     15.富邦銀行存摺/吳梅鳳000000000000號1本、      │
│  │     16.日盛銀行存摺/劉昌讓00000000000000號1本、    │
│  │     17.台灣銀行存摺/張秋蓮000000000000號1本、      │
│  │     18.新光銀行存摺/王羅以0000000000000號1本、     │
│  │     19.新光銀行存摺/王雨喬00000000000號1本、       │
│  │     20.新竹商銀存摺/紀秀錂000000000000號1本、      │
│  │     21.台灣企銀提款卡00000000000號1張、            │
│  │     22.中華商銀提款卡00000000000000號1張、         │
│  │     23.慶豐銀行提款卡00000000000000號1張、         │
│  │     24.華南銀行提款卡000000000000號1張、           │
│  │     25.台新銀行提款卡00000000000000號1張、         │
│  │     26.日盛銀行提款卡00000000000000號1張、         │
│  │     27.富邦銀行提款卡000000000000號1張、           │
│  │     28.新光銀行提款卡00000000000000號1張、         │
│  │     29.台灣銀行提款卡000000000000號1張、           │
│  │     30.新竹商銀提款卡1張、                         │
│  │     31.中華電信SIM空卡（號碼：0000000000）1張、    │
│  │     32.SIM卡（號碼：0000000000、0000000000、0000000│
│  │        948）共5張、                                │
│  │     33.中華電信SIM空卡（號碼：0000000000）：1張、  │
│  │     38.行動電話NOKIA（序號000000000000000號）1支、 │
│  │     40.人頭帳戶證件影本：10份。                    │
├─┼──────────────────────────┤
│2 │在被告玄○○位於新竹縣湖口鄉○○路301巷29號查扣之： │
│  │      1.郵局存摺/吳清峰00000000000000號1本、        │
│  │      2.吳清峰之身分證影本1張、                     │
│  │      3.吳清峰之印章1枚、                           │
└─┴──────────────────────────┘
附表六：
┌──┬──────────┬───┬───┬───────┐
│編號│扣案物品            │扣案數│沒收數│  備註        │
├──┼──────────┼───┼───┼───────┤
│  1 │改造手槍1支（含彈匣2│1支（ │1支（ │違禁物，依刑法│
│    │個、槍枝管制編號1102│含彈匣│含彈匣│第38條第1項第1│
│    │064544）            │2個） │2個） │款規定沒收。  │
├──┼──────────┼───┼───┼───────┤
│  2 │由金屬彈殼組合直徑8.│8顆   │5顆   │違禁物，依刑法│
│    │9+-0.5mm金屬彈頭而成│      │      │第38條第1項第1│
│    │之非制式子彈        │      │      │款規定沒收。  │
│    │                    │      │      │另3顆因試射而 │
│    │                    │      │      │不復存在。    │
└──┴──────────┴───┴───┴───────┘
附表七：
┌──┬──────────┬───┬───┬───────┐
│編號│扣案物品            │扣案數│沒收數│  備註        │
├──┼──────────┼───┼───┼───────┤
│  1 │改造手槍1支（槍枝管 │1支   │1支   │違禁物，依刑法│
│    │制編號0000000000 ） │      │      │第38條第1項第1│
│    │                    │      │      │款規定沒收。  │
├──┼──────────┼───┼───┼───────┤
│  2 │改造手槍1支（槍枝管 │1支   │1支   │違禁物，依刑法│
│    │制編號0000000000 ） │      │      │第38條第1項第1│
│    │                    │      │      │款規定沒收。  │
├──┼──────────┼───┼───┼───────┤
│  3 │由金屬彈殼組合直徑8.│7顆   │5顆   │違禁物，依刑法│
│    │8+-0.5mm金屬彈頭而成│      │      │第38條第1項第1│
│    │之非制式子彈        │      │      │款規定沒收。  │
│    │                    │      │      │另2顆因試射而 │
│    │                    │      │      │不復存在。    │
├──┼──────────┼───┼───┼───────┤
│  4 │由金屬彈殼組合直徑8.│2顆   │1顆   │違禁物，依刑法│
│    │0+-0.5mm金屬彈頭而成│      │      │第38條第1項第1│
│    │之非制式子彈        │      │      │款規定沒收。  │
│    │                    │      │      │另1顆因試射而 │
│    │                    │      │      │不復存在。    │
└──┴──────────┴───┴───┴───────┘
附表八：
┌──┬──────────┬───┬───┬───────┐
│編號│扣案物品            │扣案數│沒收數│  備註        │
├──┼──────────┼───┼───┼───────┤
│  1 │由金屬彈殼組合直徑7.│1顆   │0顆   │因試射而不復存│
│    │7mm金屬彈頭而成之非 │      │      │在。          │
│    │制式子彈            │      │      │              │
├──┼──────────┼───┼───┼───────┤
│  2 │由金屬彈殼組合直徑7.│1顆   │0顆   │因試射而不復存│
│    │5mm金屬彈頭而成之非 │      │      │在。          │
│    │制式子彈            │      │      │              │
├──┼──────────┼───┼───┼───────┤
│  3 │土製炸彈            │1顆   │0顆   │因炸燬鑑定而不│
│    │                    │      │      │復存在。      │
└──┴──────────┴───┴───┴───────┘


司法院資訊處製作；財團法人民間司法改革基金會備份。
